【裁判字號】    99,易,1145
【裁判日期】    991130
【裁判案由】    重利
【裁判全文】
臺灣苗栗地方法院刑事判決              99年度訴字第430號
公  訴  人  臺灣苗栗地方法院檢察署檢察官
被      告  余建德
選任辯護人  江錫麒律師
            張麗琴律師
被      告  李尚哲
            林明鼎
            廉政修
上  1  人
選任辯護人  李世才律師
上列被告等因妨害自由等案件，經檢察官提起公訴（98年度偵字
第6227號、99年度偵字第2341、2650、2651、2652、2653、2654
、2655、2823、2825、2918、3068號、99年度少連偵字第18號）
及追加起訴（99年度偵字第3420號、第3421號、5296號），被告
等人於本院準備程序就被訴事實自白犯罪，本院合議庭裁定由受
命法官獨任進行簡式程序，判決如下：
    主  文
余建德犯如附表一、二、三所列之罪，各處如附表一、二、三所
示之刑（含主刑、從刑）。應執行有期徒刑參年陸月，如易科罰
金，以新臺幣壹仟元折算壹日，沒收情形如附表一、三所示。
李尚哲犯如附表一、二所列之罪，各處如附表一、二所示之刑（
含主刑、從刑）。應執行有期徒刑參年陸月，如易科罰金，以新
臺幣壹仟元折算壹日，沒收情形如附表一所示。
林明鼎犯如附表一、二所列之罪，各處如附表一、二所示之刑（
含主刑、從刑）。應執行有期徒刑壹年貳月，如易科罰金，以新
臺幣壹仟元折算壹日，沒收情形如附表一、二所示。
廉政修犯如附表一、二、三所列之罪，各處如附表一、二、三所
示之刑（含主刑、從刑）。應執行有期徒刑壹年，如易科罰金，
以新臺幣壹仟元折算壹日，沒收情形如附表一、二、三所示。
    犯罪事實及理由
一、犯罪事實：
(一)、余建德、李尚哲、林明鼎、廉政修、王詠信（業經本院另案
    審結）等人為謀取高額利息，先後加入余建德所設立之地下
    錢莊，渠等即先透過報紙、點將錄等平面廣告媒體，在苗栗
    縣及台中縣、市等地以夾報刊登「一定借你，1-10萬，支客
    票換現，身分證可借，低利保密」、「來電比較，8 萬內，
    支客票‧身分證」等訊息，並在分類廣告上刊登行動電話供
    聯繫，待需錢孔急之人撥打廣告上所留之電話後，渠等即以
    附表一所示之「行為人」組合，單獨或共同基於重利之犯意
    聯絡，於如附表一所示之時間、地點，以如附表一所示金額
    ，貸放款項予附表一所示之借款人，並向各該借款人收取如
    附表一所示之證件等物用以擔保，及取得如附表一所示上開
    各借款人交付之與原本顯不相當之利息。
(二)、余建德、李尚哲、林明鼎、廉政修於放款期間，因如附表二
    所示之人無力按時交付利息，渠等竟又以附表二所示之「行
    為人」組合，單獨或共同基於如附表二所示之犯意聯絡，於
    附表二所示之時間、地點，以如附表二所示之方式，逼迫如
    附表二所示之人繳付利息。
(三)、余建德、廉政修2 人因周資華、邱俊雄、陳咨閔等3 人借款
    後即避不見面，且為隱蔽其等身分，以避免遭查緝及繳納相
    關稅捐，竟以如附表三所示行為人組合，單獨或共同基於行
    使偽造私文書及使公務員登載不實文書之犯意聯絡，向不知
    情之王麒閎、林豐照購得如附表三所示之車輛後，於附表三
    所示之時間、地點，以如附表三所示之方式，辦理如附表三
    所示之車輛過戶，並登記於周資華、邱俊雄、陳咨閔等3 人
    名下，足生損害於各該監理所、站對於汽車車籍管理之正確
    性及周資華、邱俊雄、陳咨閔等人。
(四)、迨於99年4 月27日上午起，經臺灣苗栗地方法院檢察署檢察
    官指揮員警持拘票及本院核發之搜索票前往余建德、李尚哲
    、廉政修、林明鼎、王詠信、李正仁、湯佳霖、范竣傑（以
    上4 人均經本院另案審結）、蔡孟宗（業經檢察官另案為緩
    起訴處分確定）等人之住居所搜索及拘提，並在余建德位於
    台中縣外埔鄉水美村山腳巷99號住處、林明鼎位於台中縣大
    甲鎮○○路○ 段1509號302 室住處、蔡孟宗位於台中縣清水
    鎮○○○路29-20 號住處、李尚哲位於台中縣外埔鄉○○路
    山腳巷10 0弄51號及99號等住處、廉政修位於台中縣清水鎮
    ○○路5 號扣得如附表四、五所示之物。
二、證據名稱：詳如附表一、二、三證據名稱欄所載（以下本文
    及附表一、二、三所載【本院卷】部分，均指本院99年度訴
    字第430 號卷）。
三、論罪科刑：
(一)、犯附表一部分，被告4 人均係犯刑法第344 條之重利罪；附
    表二部分，(1)編號1 、3 、4-1 、5 、7 、8 所示被告，均
    係犯刑法第305 條之恐嚇危害安全罪；(2)編號2 、4 所示被
    告，均係犯刑法第304 條之強制罪；(3)編號6 所示被告，均
    係犯刑法第302 條之剝奪他人行動自由罪；附表三部分，依
    各編號所示被告，均係犯刑法第210 條、第216 條之行使偽
    造私文書罪、第214 條之使公務員登載不實文書罪。
(二)、關於附表一各編號所示重利罪部分
    按重利犯罪之性質，在社會生活常態上或為零星偶一為之，
    或長期不間斷的反覆為之，均有其可能性，自難認立法者於
    制定刑罰法律之初，已認知重利行為必屬具反覆性之犯罪，
    且有意藉由法條中客觀構成要件之行為要素，涵括上開具有
    反覆實施特性之數個犯罪行為。況實務上最高法院歷來僅將
    專以觸犯該等法條之罪，為其日常生活之職業者之常業犯，
    認為其性質上屬多數行為之集合犯，在法律上將之擬制為一
    罪（即學理上稱之實質上一罪）（最高法院92年度台上字51
    15號、92年度台上字第4959號、93年度台上字第3609號、94
    年度台上字第4567號等判決要旨參照）；而本次刑法修正既
    依據「刑罰公平原則」之考量，刪除有關連續犯之規定，並
    將含有連續犯性質之常業犯一併全數刪除（參見刑法修正草
    案總說明），則再以集合犯之概念評價多數重利之行為，即
    有不當。因此，多次重利犯罪之行為，當無論以「接續犯」
    或「集合犯」之餘地，此時則應回歸一般刑法上行為單、複
    數之認定，而予論罪科刑。是被告等人就附表一所示多次重
    利犯行，時間均非同一，行為各自獨立，容係見機基於各別
    犯意而為之，所侵害之法益亦非屬同一，自應予分論併罰。
(三)、關於附表二
 1、編號2 部分
    查刑法第302 條第1 項剝奪人行動自由罪與同法第304 條第
    1 項強制罪，所保護之法益，均為被害人之自由，惟前者以
    私行拘禁或以其他非法方法，剝奪人之行動自由為其犯罪構
    成要件，重在保護個人之行動自由；後者之犯罪構成要件為
    以強暴、脅迫使人行無義務之事或妨害人行使權利，重在保
    護個人之意思自由。如對於他人之生命、身體等，以現實之
    強暴、脅迫手段加以危害要挾，使人行無義務之事或妨害人
    行使權利，應構成刑法第304 條第1 項之強制罪；必其強暴
    脅迫復已達於剝奪人行動自由之程度，使之行動不能自由，
    方該當於刑法第302 條第1 項之罪。被害人巷晏橋當時遭被
    告等人強拉下車後，要拉巷晏橋的手去蓋讓渡書，因邱祁銘
    阻止後，巷晏橋旋即跑到附表二編號2 所示釣具行報警，被
    告等人隨後跟進去，又強拉被害人巷晏橋的手去蓋讓渡書，
    嗣因釣具行老闆喝止，被告等人始行離去等情，業據證人巷
    晏橋、邱祁銘、徐昭興於偵查中結證屬實（見偵卷一第62、
    63頁），足徵被害人巷晏橋雖受被告等人強拉下車並在讓渡
    書上蓋指印，致行動自由之權利受到妨害，及行無義務之事
    等，惟所受妨害，尚未達不能自由行動之程度甚明，應僅構
    成刑法第304 條第1 項之強制罪，故上開情節核與刑法第30
    2 條第1 項之構成要件有間，此部份公訴意旨容有誤會，惟
    其基本社會事實仍屬相同，本院自得予以審理，爰依刑事訴
    訟法第300 條之規定，變更起訴法條。
 2、編號4部分
    按刑法第305 條之恐嚇危害安全罪，係指單純以將來加害生
    命、身體、自由、名譽、財產之事，恐嚇他人致生危害於安
    全者而言，如對於他人之生命、身體等，以現實之強暴、脅
    迫手段加以危害要挾，使人行無義務之事或妨害人行使權利
    ，即應構成刑法第304 條之強制罪，縱有恐嚇行為，亦僅屬
    犯強制罪之手段，無更論以恐嚇危害安全罪之餘地，最高法
    院84年度台非字第194 號判決要旨參照，依證人A1於偵查中
    證稱：他們硬要將我的車子牽走‧‧他們威脅說要找我兒子
    跟女兒，叫我小孩要顧好，所以我很害怕不得已就簽了，車
    子當天就被開走等語（見偵卷一第100 頁），顯係以現實之
    脅迫手段對被害人加以要脅，足認該恐嚇行為屬於強制罪之
    手段，依上開說明，此部分犯行應認係構成刑法第304 條之
    強制罪。
 3、編號6部分
    按「原判決既認定上訴人剝奪被害人之行動自由及以恐嚇危
    害安全以達到被害人清償債務之目的，則上訴人於妨害自由
    行為繼續中，嚇稱如不還錢，馬上撕票，死得很難看等語，
    自屬包含於妨害被害人行動自由之同一意念之中，縱其所為
    ，合於刑法第305 條恐嚇危害安全之情形，仍應視為剝奪行
    動自由之部分行為。」最高法院80年度台上字第4913號判決
    要旨參照；又刑法第302 條第1 項之罪所稱之非法方法，已
    包括強暴、脅迫或恐嚇等一切不法手段在內。因之，如以非
    法方法剝奪他人行動自由行為繼續中，再對被害人施加恐嚇
    ，或以恐嚇之手段迫使被害人行無義務之事；則其恐嚇之行
    為，仍屬於非法方法剝奪行動自由之部分行為，應僅論以刑
    法第302 條第1 項之罪，無另成立同法第304 條或第305 條
    之罪之餘地（最高法院89年度台上字第780 號判決意旨參照
    ）。查被告廉政修、林明鼎與其餘共犯等人於車上限制被害
    人李孟承之行動自由中，由被告廉政修與共犯湯佳霖對李孟
    承恐嚇，顯係其等剝奪行動自由之部分行為，依上開說明，
    無另成立恐嚇罪之情形，此情亦為檢察官所不爭執（見本院
    卷二第18頁背面），故就被告廉政修、林明鼎2 人所犯附表
    二編號6 所示行為應僅成立1 罪，附此敘明。
(四)、關於附表三
    被告余建德、廉政修委由他人辦理過戶，而在汽（機）車過
    戶登記書上填載欲過戶之自小客車車牌號碼，及新舊車主之
    名稱，並簽署姓名、蓋用印章，已具有文書內容及足以表彰
    一定製作名義人之名義性，係犯刑法第216 條、第210 條行
    使偽造私文書罪及第214 條使公務員登載不實罪。被告2 人
    上開偽造署押、印章、印文（含盜蓋印章）之行為，均為其
    偽造私文書之部分行為，而偽造私文書之低度行為，復為其
    行使之高度行為吸收，均不另論罪。又被告2 人為辦理附表
    三所示自小客車之過戶登記而行使偽造私文書，同時使公務
    員將不實內容登載在職務上所掌之公文書，係以一行為同時
    觸犯2 罪名，為想像競合犯，依刑法第55條之規定，應從較
    重之行使偽造私文書罪處斷。至起訴書雖未記載被告另涉犯
    刑法第216 條、第210 條之行使偽造私文書罪，惟起訴書已
    明確記載該部分犯罪事實，且此部分犯行與前揭已起訴之使
    公務員登載不實文書罪有裁判上1 罪之關係，為起訴效力所
    及，檢察官亦當庭更正起訴法條（見本院卷二第202 頁背面
    ），本院並踐行告知被告2 人法條及罪名，予其等辯解之機
    會，足以保障其等行使權利，本院自得一併予以審理，附此
    說明。
(五)、至起訴書附表一編號54號記載被告林明鼎涉犯重利罪部分，
    及附表一編號11號記載被告余建德、李尚哲、林明鼎3 人涉
    犯重利罪部分，分別據檢察官於言詞辯論終結前之99年9 月
    10日及同年月16日撤回起訴，有99年度聲撤字第10、12號撤
    回起訴書各1 份在卷可稽（見本院卷二第16、33、34頁），
    上開2 部分均不在本院審理範圍內，且與本件經起訴並經本
    院判決有罪部分無裁判上或實質上一罪之關係，本院無庸予
    以審究，一併敘明。
(六)、被告等人所犯附表一、二、三所示編號各罪，均犯意各別，
    行為互異，均應予分論併罰。
(七)、按共同正犯之成立，祇須具有犯意之聯絡，行為之分擔，既
    不問犯罪動機起於何人，亦不必每一階段犯行，均經參與，
    最高法院34年上字第862 號判例要旨可資參照。被告等人應
    係基於共同實行犯罪之意思，而分工實行重利，縱有一部分
    行為未親手實行，仍應就其餘被告之行為成立共同正犯。是
    就附表一、二、三所示行為人組合之各被告彼此間，均有犯
    意聯絡及行為分擔，均應論以共同正犯。
(八)、被告余建德、廉政修就附表三所示各編號之犯行，各利用不
    知情之王麒閎、顏淑慧、林豐照、黃銘修、吳益進代為填寫
    內容不實之汽（機）車過戶登記書及利用不知情之刻印店員
    偽刻「周資華」及「邱俊雄」之印章，而向附表三所示監理
    站所行使，均為間接正犯。
(九)、附表一編號33、63所示被告廉政修行為時（99年2 月22日）
    ，暨附表二編號6 所示被告林明鼎、廉政修行為時（99年3
    月26日），均已滿20歲，均為成年人，而共犯即少年莊○雯
    係81年8 月13日生，於其等上開行為時，均未滿18歲，以上
    有其等之年籍資料在卷可稽，被告廉政修就附表一編號63部
    分及附表二編號6 部分，及被告林明鼎就附表二編號6 部分
    ，均與少年莊○雯共同實施犯罪，就此部分之犯行，均應依
    少年及兒童福利法第70條第1 項前段之規定加重其刑。
(十)、量刑依據：
 1、被告余建德、李尚哲、林明鼎及廉政修等人，正值青壯年，
    不思以正當方式賺取所需，反利用借款人需款孔急之際，以
    高利貸之方式獲取暴利，使借款人因此背負高額利息，甚而
    衍生家庭、社會問題，且被告林明鼎前有重利案件，甫經臺
    灣台中地方法院於99年4 月1 日以99年度中簡字第1011號判
    決拘役40日，有臺灣高等法院被告前案紀錄表1 份在卷可按
    ；惟仍應念及被害人雖有急迫情事，但係本於自主意願而向
    被告4 人借款應急，被告4 人犯重利罪之行為以被告余建德
    、李尚哲之次數最多，被告余建德為重利罪之主要行為人，
    被告林明鼎、廉政修之次數較少，其等於本案之犯罪情節輕
    重，參與程度，被告李尚哲受雇於被告余建德，所貸款項大
    多屬零星數萬元，金額不高，被害人所受損害程度。
 2、被告4 人未依循法律途徑催討債務，於借款人無力償還之際
    ，卻以如附表二所示恐嚇危害安全、剝奪他人行動自由及強
    制等方式為之，侵害他人身體及行動自由，被告余建德之犯
    罪次數最少（強制罪1 次），被告李尚哲（恐嚇危害安全罪
    3 次、強制罪2 次）、林明鼎（恐嚇危害安全罪3 次、強制
    罪2 次、妨害自由罪1 次）、廉政修（恐嚇罪3 次、妨害自
    由罪1 次）之犯罪次數較多，其等於本案之犯罪情節輕重及
    參與程度，造成被害人受有身體傷害及心理恐懼。
 3、被告余建德、廉政修擅自將周資華、邱俊雄、陳咨閔持交作
    為還款擔保之國民身分證等證件，交附表三所示之人辦理自
    用小客車過戶登記事宜，足以生損害於監理機關管理車籍資
    料之正確性、公共信用性及被害人周資華等3 人，被告余建
    德之犯罪次數為3 次、廉政修之犯罪次數為2 次。
 4、被告4 人皆已坦承犯行，並與被害人A1、A2、林明慧、王彰
    義、蘇信雄、李孟承、巷晏橋、王陳月香等達成和解，有調
    解紀錄表、和解書及撤回告訴書等（見本院卷一第220-23 1
    頁、本院卷二第61、62頁、偵卷十六第113 頁）附卷足憑，
    被告廉政修另亦與被害人陳咨閔、魏仁朗、鄭瑞麗達成和解
    ，有和解書、撤回告訴狀等在卷可參（見本院卷二第177 、
    180-183 頁），被害人A2、王彰義、蘇信雄、李孟承、林明
    慧亦當庭表示願意原諒被告4 人（見本院卷一第233-235 頁
    ）；兼衡被告4 人之生活狀況、智識程度、犯罪動機、目的
    、手段及綜觀各被告所犯各罪之情節、比例、危害程度及與
    被害人之和解情形等一切情狀，分別就各被告所犯各罪量處
    如主文所示之刑，並均諭知易科罰金折算標準，並就各被告
    所犯數罪定其等之應執行刑及諭知易科罰金之折算標準。
四、沒收：
(一)、
 1、按關於沒收之諭知，於共犯中之任何一人，均屬從刑，基於
    共同犯罪行為，應由共犯各負全部責任之理論，凡必須沒收
    之物，於共犯之判決均應為沒收之諭知，最高法院88年度台
    上字第7099號判決意旨參照。
 2、又按借款人於貸款時簽發之支票、本票；及所提供之身分證
    等證件，既係用以供擔保，則借款人於償還借款時，被告自
    應將借款人供擔保之票據、公司執照、營利事業登記證、身
    分證影本等歸還予借款人，此等供擔保用之票據、身分證影
    本等自非屬被告因犯罪所生或所得之物（最高法院91年度台
    上字第5732號、87年度台上字第334 號判決意旨參照），且
    重利罪之被害人非不必交付利息，仍應交付法定限制內之利
    息。被害人開立之支票或本票交予被告收執，既係供作擔保
    借款債務之用，其超出借款本金部分應包括用以清償法定限
    制內之利息及限制外之重利，限制外之重利固係犯罪所得，
    限制內之利息即非犯罪所得，自不能全部視為犯罪所得。而
    刑法第38條第1 項第3 款所謂因犯罪所得之物，係指該物全
    部係犯罪所得而言，如非全部而僅係不能分割之其中一部係
    犯罪所得，自不得視為全部犯罪所得予以沒收。況如沒收，
    被告依法可向被害人求償借貸之本金，將無該支票作為憑據
    ，從而自不得沒收該支票（臺灣高等法院暨所屬法院87年度
    法律座談會刑事類法律問題第19號研討結果參照），先予敘
    明。是就附表五所示，有關被害人所提供之身分證、健保卡
    或駕駛執照等證件及本票等物，即均不得予以宣告沒收。
(二)、關於被告4人為警所查扣之物
 1、警察在附表四所示地點扣得如附表四所示之物，分別係被告
    余建德、林明鼎、李尚哲、廉政修所有，供其等（含與共犯
    王詠信）犯罪所用或預備供重利犯罪所用之物，業據被告余
    建德（見偵卷二172 頁）、林明鼎（見偵卷四第59頁）、李
    尚哲（見偵卷二第137 頁）、廉政修（見偵卷三第241 頁）
    等供明在卷，爰依刑法第38條第1 項第2 款規定，予以宣告
    沒收。
 2、另在附表五所示地點扣得如附表五所示之物，或為共犯個人
    所有，但同時亦為其日常生活使用之物，或為第三人所有，
    或無證據證明係供被告等人本件附表一、二、三所示犯罪所
    用之物，或預備供犯罪所用之物，且均非違禁物；另就附表
    五其中所示行動電話部分，門號或為他人所申請登記或為共
    犯所有，然使用時間不一，且非違禁物，而行動電話機具本
    有其適當用途，通常供平時聯絡及日常生活使用，業據被告
    余建德、李尚哲、林明鼎、廉政修供明在卷（見本院卷二第
    157 頁背面、158 頁、174 頁），為免滋執行之疑難，認為
    以上物品均咸以不沒收為宜，是未併為沒收之宣告，附此說
    明。
(三)、關於被告廉政修、林明鼎涉犯剝奪他人行動自由罪部分
    警察在台中縣清水鎮○○路5 號廉政修處扣得手銬2 副（即
    起訴書附表八編號5-14、5-房31），係被告廉政修所有持以
    供其與被告林明鼎及其餘共犯，剝奪被害人李孟承行動自由
    犯罪或預備犯罪所用之物（見偵卷三第192 頁），爰依刑法
    第38條第1 項第2 款規定予以宣告沒收。另被告廉政修固持
    伸縮警棍傷害被害人李孟承，惟傷害部分業據被害人李孟承
    撤回告訴，而不另為不受理之諭知，詳如後述，且上開物品
    並非違禁物，又無從特定，為免將來執行困難，亦不另為沒
    收之諭知。
(四)、關於附表三部分
    至在汽（機）車過戶登記書上所偽造之「周資華」、「邱俊
    雄」、「陳咨閔」之署名各1 枚及「周資華」、「邱俊雄」
    之印文各1 枚，以及未扣案偽造之「周資華」、「邱俊雄」
    之印章1 枚（上開2 印章係不知情之王麒閎委託不知情之顏
    淑慧請刻印店員所偽刻乙節，業據證人王麒閎證述屬實，見
    偵卷五第11、13頁），雖均未扣案，然均無法證明業已滅失
    ，均應依刑法第219 條規定諭知沒收。至「陳咨閔」之印章
    ，並非偽造而係遭盜蓋，亦據被告廉政修供明在卷（見本院
    卷二第202 頁，扣押物品部分，見附表五編號112 ），爰不
    併予宣告沒收。
五、不另為不受理之諭知部分
(一)、公訴意旨另略以：被告廉政修、與湯佳霖、范竣傑、李正仁
    （以上3 人業經本院另案審結）、少年莊○雯（另案由臺灣
    台中地方法年法庭調查中）共同基於傷害之犯意聯絡，由被
    告廉政修以伸縮警棍及拳頭毆打李孟承頭部，李孟承以手腕
    護頭，致李孟承受有頭部開放性傷口、右腕挫傷等傷害，因
    認被告廉政修涉犯刑法第277 條第1 項之傷害罪嫌等語。
(二)、按告訴乃論之罪，告訴人於第一審辯論終結前得撤回其告訴
    ；告訴經撤回者，應諭知不受理之判決，刑事訴訟法第238
    條第1 項、第303 條第3 款分別定有明文。查告訴人李孟承
    告訴被告廉政修傷害案件，起訴書認係觸犯刑法第277 條第
    1 項傷害罪嫌，依同法第287 條前段之規定，須告訴乃論。
    茲據告訴人李孟承與被告廉政修及其餘共犯均達成和解，告
    訴人當庭撤回告訴，有撤回告訴狀、調解紀錄表、和解書及
    本院99年8 月6 日訊問筆錄可考（見本院卷一第229 、230
    、23 5頁及偵卷16第113 頁）。按刑法第302 條之剝奪他人
    行動自由罪，原包括私行拘禁及以其他非法方法剝奪人之行
    動自由而言，所謂非法方法，當包括強暴、脅迫等情事在內
    ，故被告4 人此部分之傷害、恐嚇行為應已包含於妨害告訴
    人自由之同一意念之中，應視為剝奪行動自由之部分行為，
    而不另論刑法第277 條第1 項之傷害罪及同法第305 條之恐
    嚇罪（最高法院74年台上字第3404號判例意旨參照）。公訴
    意旨既認被告廉政修共同犯妨害自由罪，已如前述，且認定
    係犯1 罪（見本院卷二第18頁背面），是其傷害告訴人李孟
    承之行為，應視為剝奪行動自由之部分行為，依照前揭說明
    ，就被告廉政修所涉傷害罪嫌部分，爰不另為不受理之諭知
    。
據上論斷，應依刑事訴訟法第273 條之1 、第299 條第1 項前段
、第300 條，少年及兒童福利法第70條第1 項前段，刑法第28條
、第210 條、第216 條、第214 條、第302 條第1 項、第304 條
第1 項、第305 條、第344 條、第55條、第41條第1 項、第51條
第5 款、第219 條、第38條第1 項第2 款，刑法施行法第1 條之
1， 判決如主文。
本案經檢察官黃明正到庭執行職務。
中    華    民    國    99    年    11    月    30    日
                  刑事第一庭  法  官  林 卉 聆
以上正本證明與原本無異。
如不服本判決應於收受判決後10日內向本院提出上訴書狀，並應
應敘述具體理由。其未敘述上訴理由者，應於上訴期間屆滿後20
日內向本院補提理由書(均須按他造當事人之人數附繕本)「切勿
逕送上級法院」。
                              書記官  楊 慧 萍
中    華    民    國    99    年    12    月    2     日
附記論罪法條全文：
中華民國刑法第210條
（偽造變造私文書罪）
偽造、變造私文書，足以生損害於公眾或他人者，處 5 年以下
有期徒刑。
中華民國刑法第214條
（使公務員登載不實罪）
明知為不實之事項，而使公務員登載於職務上所掌之公文書，足
以生損害於公眾或他人者，處 3 年以下有期徒刑、拘役或 5 百
元以下罰金。
中華民國刑法第216條
（行使偽造變造或登載不實之文書罪）
行使第 210 條至第 215 條之文書者，依偽造、變造文書或登載
不實事項或使登載不實事項之規定處斷。
中華民國刑法第302條
（剝奪他人行動自由罪）
私行拘禁或以其他非法方法，剝奪人之行動自由者，處 5 年以
下有期徒刑、拘役或 3 百元以下罰金。
因而致人於死者，處無期徒刑或 7 年以上有期徒刑，致重傷者
，處 3 年以上 10 年以下有期徒刑。
第 1 項之未遂犯罰之。
中華民國刑法第304條
（強制罪）
以強暴、脅迫使人行無義務之事或妨害人行使權利者，處 3 年
以下有期徒刑、拘役或 3 百元以下罰金。
前項之未遂犯罰之。
中華民國刑法第305條
（恐嚇危害安全罪）
以加害生命、身體、自由、名譽、財產之事，恐嚇他人致生危害
於安全者，處 2 年以下有期徒刑、拘役或 3 百元以下罰金。
中華民國刑法第344條
（重利罪）
乘他人急迫、輕率或無經驗貸以金錢或其他物品，而取得與原本
顯不相當之重利者，處 1 年以下有期徒刑、拘役或科或併科 1
千元以下罰金。
附表一：（以下是按時間先後順序排列）
┌─┬───┬───┬───┬─────┬──────┬─────┬────────┬──────┐
│編│起訴書│行為人│借款人│借款時間、│金額及利率  │ 質押物品 │   證據名稱     │    罪刑    │
│號│及追加│      │      │地點      │（新臺幣）  │          │                │            │
│  │起訴書│      │      │          │            │          │                │            │
│  │附表編│      │      │          │            │          │                │            │
│  │號    │      │      │          │            │          │                │            │
├─┼───┼───┼───┼─────┼──────┼─────┼────────┼──────┤
│1 │99年度│李尚哲│鄭村郎│97年7月22 │借2萬元整， │身份證、駕│(1)被告李尚哲於偵│李尚哲犯重利│
│  │偵字第│      │      │日在台中縣│實拿1萬7千元│照、4萬元 │  查中及本院審理│罪，處有期徒│
│  │5296號│      │      │大甲鎮日南│。每10天1期 │本票      │  時之自白：偵卷│刑參月，如易│
│  │追加起│      │      │里媽祖廟前│、利息3千元 │          │  第22頁背面、│科罰金，以新│
│  │訴書編│      │      │          │。          │          │  第177-178頁、 │臺幣壹仟元折│
│  │號3-1 │      │      │          │            │          │  本院卷二第157 │算壹日。扣案│
│  │（本院│      │      │          │            │          │  頁。          │如附表四丙所│
│  │99年度│      │      │          │            │          │(2)鄭村郎警詢：偵│示之物均沒收│
│  │易字第│      │      │          │            │          │  卷第65-67頁 │。          │
│  │1145號│      │      │          │            │          │  。            │            │
│  │）    │      │      │          │            │          │(3)鄭村郎指認照片│            │
│  │      │      │      │          │            │          │  ：偵卷第68- │            │
│  │      │      │      │          │            │          │  73頁。        │            │
│  │      │      │      │          │            │          │(4)茶葉王先生名片│            │
│  │      │      │      │          │            │          │  影本：偵卷第│            │
│  │      │      │      │          │            │          │  74頁。        │            │
│  │      │      │      │          │            │          │(5)鄭村郎資料：偵│            │
│  │      │      │      │          │            │          │  卷第75頁    │            │
├─┼───┼───┼───┼─────┼──────┼─────┼────────┼──────┤
│2 │  60  │余建德│陳王月│97年12月30│借2萬元整， │身分證、機│(1)被告余建德於偵│余建德、李尚│
│  │      │李尚哲│香    │日13時許在│實拿1萬7千元│車駕照、4 │  查中及本院審理│哲共同犯重利│
│  │      │      │      │台中縣沙鹿│。每10天1期 │萬元本票  │  時之自白：偵卷│罪，各處有期│
│  │      │      │      │鎮竹林國小│、利息3千元 │          │  五第75頁、本院│徒刑參月，如│
│  │      │      │      │前        │，月利率45  │          │  卷二第58、157 │易科罰金，均│
│  │      │      │      │          │分。        │          │  頁。          │以新臺幣壹仟│
│  │      │      │      │          │            │          │(2)被告李尚哲於偵│元折算壹日。│
│  │      │      │      │          │            │          │  查中及本院審理│扣案如附表四│
│  │      │      │      │          │            │          │  時之自白：偵卷│甲、丙所示之│
│  │      │      │      │          │            │          │  五第101頁、本 │物均沒收。  │
│  │      │      │      │          │            │          │  院二第58、157 │            │
│  │      │      │      │          │            │          │  頁。          │            │
│  │      │      │      │          │            │          │(3)陳王月香警詢：│            │
│  │      │      │      │          │            │          │  偵卷五第87-89 │            │
│  │      │      │      │          │            │          │  頁。          │            │
│  │      │      │      │          │            │          │(4)陳王月香指認照│            │
│  │      │      │      │          │            │          │  片：偵卷五第93│            │
│  │      │      │      │          │            │          │  -96頁。       │            │
│  │      │      │      │          │            │          │(5)陳王月香資料：│            │
│  │      │      │      │          │            │          │  偵卷五第97頁。│            │
├─┼───┼───┼───┼─────┼──────┼─────┼────────┼──────┤
│3 │99年度│余建德│鄭憲政│98年3月份 │借7萬元整， │身份證、駕│(1)被告余建德於偵│余建德、李尚│
│  │偵字第│李尚哲│      │某日在台中│實拿5萬9千  │照、7萬元 │  查中及本院審理│哲共同犯重利│
│  │5296號│      │      │縣外埔鄉大│500元。每10 │本票      │  時之自白：偵卷│罪，各處有期│
│  │追加起│      │      │東村甲后路│天1期、利息 │          │  第32頁背面、│徒刑參月，如│
│  │訴書編│      │      │甲東加油站│1萬500元。  │          │  第177-178頁、 │易科罰金，均│
│  │號5 （│      │      │          │            │          │  本院卷二第157 │以新臺幣壹仟│
│  │本院99│      │      │          │            │          │  頁。          │元折算壹日。│
│  │年度易│      │      │          │            │          │(2)被告李尚哲於偵│扣案如附表四│
│  │字第11│      │      │          │            │          │  查中及本院審理│甲、丙所示之│
│  │45號）│      │      │          │            │          │  時之自白：偵卷│物均沒收。  │
│  │      │      │      │          │            │          │  第22頁背面、│            │
│  │      │      │      │          │            │          │  第177-178頁、 │            │
│  │      │      │      │          │            │          │  本院卷二第157 │            │
│  │      │      │      │          │            │          │  頁。          │            │
│  │      │      │      │          │            │          │(3)鄭憲政警詢：偵│            │
│  │      │      │      │          │            │          │  卷第87-88頁 │            │
│  │      │      │      │          │            │          │  。            │            │
│  │      │      │      │          │            │          │(4)鄭憲政指認照片│            │
│  │      │      │      │          │            │          │  ：偵卷第90- │            │
│  │      │      │      │          │            │          │  95頁。        │            │
│  │      │      │      │          │            │          │(5)茶葉王先生名片│            │
│  │      │      │      │          │            │          │  影本：偵卷第│            │
│  │      │      │      │          │            │          │  96頁。        │            │
│  │      │      │      │          │            │          │(6)鄭憲政資料：偵│            │
│  │      │      │      │          │            │          │  卷第97頁。  │            │
├─┼───┼───┼───┼─────┼──────┼─────┼────────┼──────┤
│4 │99年度│余建德│林金錢│98年3月1日│借2萬元整， │身份證、2 │(1)被告余建德於偵│余建德犯重利│
│  │偵字第│      │      │在台中縣外│實拿1萬7千元│萬元本票  │  查中及本院審理│罪，處有期徒│
│  │5296號│      │      │埔鄉永豐村│。每10天1期 │          │  時之自白：偵卷│刑參月，如易│
│  │追加起│      │      │六分路18號│、利息3千元 │          │  第32頁背面、│科罰金，以新│
│  │訴書編│      │      │前之道路  │。          │          │  第177-178頁、 │臺幣壹仟元折│
│  │號10（│      │      │          │            │          │  本院卷二第157 │算壹日。扣案│
│  │本院99│      │      │          │            │          │  頁。          │如附表四甲所│
│  │年度易│      │      │          │            │          │(2)林金錢警詢：偵│示之物均沒收│
│  │字第11│      │      │          │            │          │  卷第127-128 │。          │
│  │45號）│      │      │          │            │          │  頁。          │            │
│  │      │      │      │          │            │          │(3)林金錢資料：偵│            │
│  │      │      │      │          │            │          │  卷第129頁。 │            │
├─┼───┼───┼───┼─────┼──────┼─────┼────────┼──────┤
│5 │99年度│余建德│劉清軒│98年3月13 │借1萬元整， │身份證、健│(1)被告余建德於偵│余建德犯重利│
│  │偵字第│      │      │日在台中縣│實拿8千元。 │保卡、2萬 │  查中及本院審理│罪，處有期徒│
│  │5296號│      │      │大甲鎮經國│每10天1期、 │元本票    │  時之自白：偵卷│刑參月，如易│
│  │追加起│      │      │路旁      │利息2千元。 │          │  第32頁背面、│科罰金，以新│
│  │訴書編│      │      │          │            │          │  第177-178頁、 │臺幣壹仟元折│
│  │號11（│      │      │          │            │          │  本院卷二第157 │算壹日。扣案│
│  │本院99│      │      │          │            │          │  頁。          │如附表四甲所│
│  │年度易│      │      │          │            │          │(2)劉清軒警詢：偵│示之物均沒收│
│  │字第11│      │      │          │            │          │  卷第130-131 │。          │
│  │45號）│      │      │          │            │          │  頁。          │            │
│  │      │      │      │          │            │          │(3)茶葉王先生名片│            │
│  │      │      │      │          │            │          │  影本：偵卷第│            │
│  │      │      │      │          │            │          │  132頁。       │            │
│  │      │      │      │          │            │          │(4)劉清軒資料：偵│            │
│  │      │      │      │          │            │          │  卷第133頁。 │            │
├─┼───┼───┼───┼─────┼──────┼─────┼────────┼──────┤
│6 │99年度│李尚哲│鄭村郎│98年4月6日│借1萬元整， │身份證、駕│同編號1         │李尚哲犯重利│
│  │偵字第│      │      │在台中縣大│實拿8千500元│照卡、2萬 │                │罪，處有期徒│
│  │5296號│      │      │甲鎮日南里│。每10天1期 │元本票    │                │刑參月，如易│
│  │追加起│      │      │媽祖廟前  │、利息1500元│          │                │科罰金，以新│
│  │訴書編│      │      │          │。          │          │                │臺幣壹仟元折│
│  │號3-2 │      │      │          │            │          │                │算壹日。扣案│
│  │（本院│      │      │          │            │          │                │如附表四丙所│
│  │99年度│      │      │          │            │          │                │示之物均沒收│
│  │易字第│      │      │          │            │          │                │。          │
│  │1145號│      │      │          │            │          │                │            │
│  │）    │      │      │          │            │          │                │            │
├─┼───┼───┼───┼─────┼──────┼─────┼────────┼──────┤
│7 │99年度│余建德│林政雄│98年4月13 │借10萬元整，│20萬元本票│(1)被告余建德於偵│余建德犯重利│
│  │偵字第│      │      │日在苗栗縣│實拿8萬5千元│1張       │  查中及本院審理│罪，處有期徒│
│  │3421號│      │      │苑裡鎮田心│。每10天1期 │          │  時之自白：偵卷│刑參月，如易│
│  │追加起│      │      │里5鄰50之7│、利息1萬5千│          │  第15頁、本院│科罰金，以新│
│  │訴書編│      │      │號        │元，月利率45│          │  卷二第58、157 │臺幣壹仟元折│
│  │號2 （│      │      │          │分。        │          │  頁。          │算壹日。扣案│
│  │本院99│      │      │          │            │          │(2)林政雄警詢：偵│如附表四甲所│
│  │年度易│      │      │          │            │          │  卷第36-38 頁│示之物均沒收│
│  │字第80│      │      │          │            │          │  。            │。          │
│  │1 號）│      │      │          │            │          │(3)林政雄借貸資料│            │
│  │      │      │      │          │            │          │  ：偵卷第39頁│            │
│  │      │      │      │          │            │          │  。            │            │
│  │      │      │      │          │            │          │(4)林政雄指認照片│            │
│  │      │      │      │          │            │          │  ：偵卷第40- │            │
│  │      │      │      │          │            │          │  43頁。        │            │
├─┼───┼───┼───┼─────┼──────┼─────┼────────┼──────┤
│8 │  62  │廉政修│鄭瑞麗│98年4、5月│借5萬元整， │身分證、健│(1)被告廉政修於偵│廉政修、林明│
│  │      │林明鼎│      │間在台中縣│實拿4萬元。 │保卡、2萬 │  查中及本院審理│鼎共同犯重利│
│  │      │      │      │神岡鄉神州│每10天1期、 │本票      │  時之自白：偵卷│罪，各處有期│
│  │      │      │      │路617巷15 │利息1萬元， │          │  五第127頁、本 │徒刑參月，如│
│  │      │      │      │號        │月利率60分。│          │  院卷二第58頁、│易科罰金，均│
│  │      │      │      │          │            │          │  第164頁背面。 │以新臺幣壹仟│
│  │      │      │      │          │            │          │(2)被告林明鼎於偵│元折算壹日。│
│  │      │      │      │          │            │          │  查中及本院審理│扣案如附表四│
│  │      │      │      │          │            │          │  時之自白：偵卷│乙、丁所示之│
│  │      │      │      │          │            │          │  六第171-172頁 │物均沒收。  │
│  │      │      │      │          │            │          │  、本院卷二第58│            │
│  │      │      │      │          │            │          │  頁、第157頁背 │            │
│  │      │      │      │          │            │          │  面。          │            │
│  │      │      │      │          │            │          │(3)鄭瑞麗警詢：偵│            │
│  │      │      │      │          │            │          │  卷二第116-117 │            │
│  │      │      │      │          │            │          │  頁、偵訊：偵卷│            │
│  │      │      │      │          │            │          │  二第131-132頁 │            │
│  │      │      │      │          │            │          │  。            │            │
│  │      │      │      │          │            │          │(4)鄭瑞麗指認照片│            │
│  │      │      │      │          │            │          │  ：偵卷二第121-│            │
│  │      │      │      │          │            │          │  124頁。       │            │
│  │      │      │      │          │            │          │(5)通聯譯文：偵卷│            │
│  │      │      │      │          │            │          │  二第125-130頁 │            │
│  │      │      │      │          │            │          │  。            │            │
├─┼───┼───┼───┼─────┼──────┼─────┼────────┼──────┤
│9 │  1   │余建德│A2    │98年5月間 │借2萬元整， │身分證、健│(1)被告余建德於偵│余建德、李尚│
│  │      │李尚哲│      │某日在A2住│實拿1萬7千元│保卡、4萬 │  查中及本院審理│哲、林明鼎共│
│  │      │林明鼎│      │處        │。每10天1期 │元本票    │  時之自白：偵卷│同犯重利罪，│
│  │      │      │      │          │、利息3千元 │          │  五第75頁、本院│各處有期徒刑│
│  │      │      │      │          │，月利率45分│          │  卷二第58、157 │參月，如易科│
│  │      │      │      │          │            │          │  頁。          │罰金，均以新│
│  │      │      │      │          │            │          │(2)被告李尚哲於偵│臺幣壹仟元折│
│  │      │      │      │          │            │          │  查中及本院審理│算壹日。扣案│
│  │      │      │      │          │            │          │  時之自白：偵卷│如附表四甲、│
│  │      │      │      │          │            │          │  五第101頁、本 │乙、丙所示之│
│  │      │      │      │          │            │          │  院二第58、157 │物均沒收。  │
│  │      │      │      │          │            │          │  頁。          │            │
│  │      │      │      │          │            │          │(3)被告林明鼎於偵│            │
│  │      │      │      │          │            │          │  查中及本院審理│            │
│  │      │      │      │          │            │          │  時之自白：偵卷│            │
│  │      │      │      │          │            │          │  六第171-172頁 │            │
│  │      │      │      │          │            │          │  、本院卷二第58│            │
│  │      │      │      │          │            │          │  頁、第157頁背 │            │
│  │      │      │      │          │            │          │  面。          │            │
│  │      │      │      │          │            │          │(4)A1警詢：偵卷一│            │
│  │      │      │      │          │            │          │  第89-90頁。   │            │
│  │      │      │      │          │            │          │(5)A2偵訊：偵卷一│            │
│  │      │      │      │          │            │          │  第101頁。     │            │
├─┼───┼───┼───┼─────┼──────┼─────┼────────┼──────┤
│10│  2   │余建德│A2    │98年6月間 │借2萬元整， │身分證、健│同編號9         │余建德、李尚│
│  │      │李尚哲│      │某日在台中│實拿1萬7千元│保卡、4萬 │                │哲、林明鼎共│
│  │      │林明鼎│      │縣大甲鎮經│。每10天1期 │元本票    │                │同犯重利罪，│
│  │      │      │      │國路與臨江│、利息3千元 │          │                │各處有期徒刑│
│  │      │      │      │路路口之萊│，月利率45分│          │                │參月，如易科│
│  │      │      │      │爾富便利商│            │          │                │罰金，均以新│
│  │      │      │      │店        │            │          │                │臺幣壹仟元折│
│  │      │      │      │          │            │          │                │算壹日。扣案│
│  │      │      │      │          │            │          │                │如附表四甲、│
│  │      │      │      │          │            │          │                │乙、丙所示之│
│  │      │      │      │          │            │          │                │物均沒收。  │
├─┼───┼───┼───┼─────┼──────┼─────┼────────┼──────┤
│11│  4   │余建德│林永吉│98年6月4日│借5萬元整， │身分證、健│(1)被告余建德於偵│余建德、李尚│
│  │      │李尚哲│      │14、15時許│實拿4萬2千5 │保卡、10萬│  查中及本院審理│哲、廉政修共│
│  │      │廉政修│      │在臺中縣大│百元。每10天│元本票    │  時之自白：偵卷│同犯重利罪，│
│  │      │      │      │甲鎮○○路│1期、利息7千│          │  五第75頁、本院│各處有期徒刑│
│  │      │      │      │73號      │500元，月利 │          │  卷二第58、157 │參月，如易科│
│  │      │      │      │          │率45分。    │          │  頁。          │罰金，均以新│
│  │      │      │      │          │            │          │(2)被告李尚哲於偵│臺幣壹仟元折│
│  │      │      │      │          │            │          │  查中及本院審理│算壹日。扣案│
│  │      │      │      │          │            │          │  時之自白：偵卷│如附表四甲、│
│  │      │      │      │          │            │          │  五第101頁、本 │丙、丁所示之│
│  │      │      │      │          │            │          │  院二第58、157 │物均沒收。  │
│  │      │      │      │          │            │          │  頁。          │            │
│  │      │      │      │          │            │          │(3)被告廉政修於偵│            │
│  │      │      │      │          │            │          │  查中及本院審理│            │
│  │      │      │      │          │            │          │  時之自白：偵卷│            │
│  │      │      │      │          │            │          │  五第127頁、本 │            │
│  │      │      │      │          │            │          │  院卷二第58頁、│            │
│  │      │      │      │          │            │          │  第164頁背面。 │            │
│  │      │      │      │          │            │          │(4)林永吉警詢：偵│            │
│  │      │      │      │          │            │          │  卷八第16-21頁 │            │
│  │      │      │      │          │            │          │  。            │            │
│  │      │      │      │          │            │          │(5)林永吉指認照片│            │
│  │      │      │      │          │            │          │  ：偵卷八第23- │            │
│  │      │      │      │          │            │          │   27頁。       │            │
│  │      │      │      │          │            │          │(6)林永吉資料：偵│            │
│  │      │      │      │          │            │          │  卷八第28頁。  │            │
│  │      │      │      │          │            │          │(7)本票、身份證影│            │
│  │      │      │      │          │            │          │  本照片：偵卷八│            │
│  │      │      │      │          │            │          │  第30頁。      │            │
├─┼───┼───┼───┼─────┼──────┼─────┼────────┼──────┤
│12│  20  │余建德│巷晏橋│98年6月9日│借3萬元整， │          │(1)被告余建德於偵│余建德、李尚│
│  │      │李尚哲│      │13、14時許│實拿2萬5千  │          │  查中及本院審理│哲共同犯重利│
│  │      │      │      │在苗栗縣通│500元。每10 │          │  時之自白：偵卷│罪，各處有期│
│  │      │      │      │霄鎮五南里│天1期、利息 │          │  五第75頁、本院│徒刑參月，如│
│  │      │      │      │慈雲寺廣場│4千500元，月│          │  卷二第58、157 │易科罰金，均│
│  │      │      │      │          │利率45分。  │          │  頁。          │以新臺幣壹仟│
│  │      │      │      │          │            │          │(2)被告李尚哲於偵│元折算壹日。│
│  │      │      │      │          │            │          │  查中及本院審理│扣案如附表四│
│  │      │      │      │          │            │          │  時之自白：偵卷│甲、丙所示之│
│  │      │      │      │          │            │          │  五第101頁、本 │物均沒收。  │
│  │      │      │      │          │            │          │  院二第58、157 │            │
│  │      │      │      │          │            │          │  頁。          │            │
│  │      │      │      │          │            │          │(3)巷晏橋警詢：偵│            │
│  │      │      │      │          │            │          │  卷一第20-21、 │            │
│  │      │      │      │          │            │          │  偵訊：偵卷一第│            │
│  │      │      │      │          │            │          │  61、86頁。    │            │
│  │      │      │      │          │            │          │(4)本票影本：偵卷│            │
│  │      │      │      │          │            │          │  一第30頁。    │            │
├─┼───┼───┼───┼─────┼──────┼─────┼────────┼──────┤
│13│  3   │余建德│A2    │98年6、7月│借2萬元整， │身分證、健│同編號9         │余建德、李尚│
│  │      │李尚哲│      │間某日地點│實拿1萬7千元│保卡、4萬 │                │哲、林明鼎共│
│  │      │林明鼎│      │同編號10  │。每10天1期 │元本票    │                │同犯重利罪，│
│  │      │      │      │          │、利息3千元 │          │                │各處有期徒刑│
│  │      │      │      │          │，月利率45分│          │                │參月，如易科│
│  │      │      │      │          │            │          │                │罰金，均以新│
│  │      │      │      │          │            │          │                │臺幣壹仟元折│
│  │      │      │      │          │            │          │                │算壹日。扣案│
│  │      │      │      │          │            │          │                │如附表四甲、│
│  │      │      │      │          │            │          │                │乙、丙所示之│
│  │      │      │      │          │            │          │                │物均沒收。  │
├─┼───┼───┼───┼─────┼──────┼─────┼────────┼──────┤
│14│  5   │余建德│林永吉│98年7月8日│借5萬元整， │身分證、健│同編號11        │余建德、李尚│
│  │      │李尚哲│      │14、15時許│實拿4萬2 千 │保卡、10萬│                │哲、廉政修共│
│  │      │廉政修│      │地點同編號│500元。每10 │元本票    │                │同犯重利罪，│
│  │      │      │      │11        │天1期、利息 │          │                │各處有期徒刑│
│  │      │      │      │          │7千500元，月│          │                │參月，如易科│
│  │      │      │      │          │利率45分。  │          │                │罰金，均以新│
│  │      │      │      │          │            │          │                │臺幣壹仟元折│
│  │      │      │      │          │            │          │                │算壹日。扣案│
│  │      │      │      │          │            │          │                │如附表四甲、│
│  │      │      │      │          │            │          │                │丙、丁所示之│
│  │      │      │      │          │            │          │                │物均沒收。  │
├─┼───┼───┼───┼─────┼──────┼─────┼────────┼──────┤
│15│99年度│廉政修│魏仁朗│98年7至8月│借2萬元整， │身份證、健│(1)被告廉政修於偵│廉政修犯重利│
│  │偵字第│      │      │間在台中縣│實拿1萬6千元│保卡、4萬 │  查中及本院審理│罪，處有期徒│
│  │3420號│      │      │豐原市豐圳│。每10天1期 │元本票1張 │  時之自白：偵卷│刑參月，如易│
│  │追加起│      │      │里17鄰成功│、利息4千元 │、借款合約│  第16-17頁、 │科罰金，以新│
│  │加起訴│      │      │路570號   │，月利率60分│書        │  本院卷二第58頁│臺幣壹仟元折│
│  │訴書編│      │      │          │。          │          │  、第164頁背面 │算壹日。扣案│
│  │號1 （│      │      │          │            │          │  。            │如附表四丁所│
│  │本院99│      │      │          │            │          │(2)魏仁朗警詢：偵│示之物均沒收│
│  │年度易│      │      │          │            │          │  卷第19-21 頁│。          │
│  │字第80│      │      │          │            │          │  。            │            │
│  │0 號）│      │      │          │            │          │(3)魏仁朗指認照片│            │
│  │      │      │      │          │            │          │  ：偵卷第26- │            │
│  │      │      │      │          │            │          │  30頁。        │            │
├─┼───┼───┼───┼─────┼──────┼─────┼────────┼──────┤
│16│  6   │余建德│A1    │98年8月間 │借1萬元整， │身分證、駕│(1)被告余建德於偵│余建德、李尚│
│  │      │李尚哲│      │某日在A1住│實拿8千元。 │照、2萬元 │  查中及本院審理│哲、林明鼎共│
│  │      │林明鼎│      │處        │每10天1期、 │本票      │  時之自白：偵卷│同犯重利罪，│
│  │      │      │      │          │利息2千元， │          │  五第75頁、本院│各處有期徒刑│
│  │      │      │      │          │月利率60分。│          │  卷二第58、157 │參月，如易科│
│  │      │      │      │          │            │          │  頁。          │罰金，均以新│
│  │      │      │      │          │            │          │(2)被告李尚哲於偵│臺幣壹仟元折│
│  │      │      │      │          │            │          │  查中及本院審理│算壹日。扣案│
│  │      │      │      │          │            │          │  時之自白：偵卷│如附表四甲、│
│  │      │      │      │          │            │          │  五第101頁、本 │乙、丙所示之│
│  │      │      │      │          │            │          │  院二第58、157 │物均沒收。  │
│  │      │      │      │          │            │          │  頁。          │            │
│  │      │      │      │          │            │          │(3)被告林明鼎於偵│            │
│  │      │      │      │          │            │          │  查中及本院審理│            │
│  │      │      │      │          │            │          │  時之自白：偵卷│            │
│  │      │      │      │          │            │          │  六第171-172頁 │            │
│  │      │      │      │          │            │          │  、本院卷二第58│            │
│  │      │      │      │          │            │          │  頁、第157頁背 │            │
│  │      │      │      │          │            │          │  面。          │            │
│  │      │      │      │          │            │          │(4)A1警詢：偵卷一│            │
│  │      │      │      │          │            │          │  第89-90頁、偵 │            │
│  │      │      │      │          │            │          │  訊：偵卷一第99│            │
│  │      │      │      │          │            │          │  -100頁。      │            │
│  │      │      │      │          │            │          │(5)A2偵訊：偵卷一│            │
│  │      │      │      │          │            │          │  第101-102頁。 │            │
│  │      │      │      │          │            │          │(6)A1指認照片：偵│            │
│  │      │      │      │          │            │          │  卷一第93-97頁 │            │
│  │      │      │      │          │            │          │  。            │            │
├─┼───┼───┼───┼─────┼──────┼─────┼────────┼──────┤
│17│99年度│余建德│梁書綾│98年8月1日│借2萬元整， │身份證、4 │(1)被告余建德於偵│余建德犯重利│
│  │偵字第│      │      │在台中縣大│實拿1萬7千元│萬元本票  │  查中及本院審理│罪，處有期徒│
│  │5296號│      │      │甲鎮光田醫│。每10天1期 │          │  時之自白：偵卷│刑參月，如易│
│  │追加起│      │      │院停車場  │、利息3千元 │          │  第32頁背面、│科罰金，以新│
│  │訴書編│      │      │          │。          │          │  第177-178頁、 │臺幣壹仟元折│
│  │號12（│      │      │          │            │          │  本院卷二第157 │算壹日。扣案│
│  │本院99│      │      │          │            │          │  頁。          │如附表四甲所│
│  │年度易│      │      │          │            │          │(2)梁書綾警詢：偵│示之物均沒收│
│  │字第11│      │      │          │            │          │  卷第134-137 │。          │
│  │45號）│      │      │          │            │          │  頁。          │            │
│  │      │      │      │          │            │          │(3)梁書綾指認照片│            │
│  │      │      │      │          │            │          │  ：偵卷第138-│            │
│  │      │      │      │          │            │          │  142頁。       │            │
│  │      │      │      │          │            │          │(4)茶葉王先生名片│            │
│  │      │      │      │          │            │          │  影本：偵卷第│            │
│  │      │      │      │          │            │          │  143頁。       │            │
│  │      │      │      │          │            │          │(5)梁書綾資料：偵│            │
│  │      │      │      │          │            │          │  卷第144頁。 │            │
├─┼───┼───┼───┼─────┼──────┼─────┼────────┼──────┤
│18│  21  │余建德│王淑慧│98年8月12 │借3萬元整， │身份證、6 │(1)被告余建德於偵│余建德、李尚│
│  │      │李尚哲│      │日14、15時│實拿2萬5千元│萬元本票  │  查中及本院審理│哲共同犯重利│
│  │      │      │      │許在臺中市│。每10天1期 │          │  時之自白：偵卷│罪，各處有期│
│  │      │      │      │西區○○路│、利息5千元 │          │  五第75頁、本院│徒刑參月，如│
│  │      │      │      │及美村路附│，月利率50分│          │  卷二第58、157 │易科罰金，均│
│  │      │      │      │近        │。          │          │  頁。          │以新臺幣壹仟│
│  │      │      │      │          │            │          │(2)被告李尚哲於偵│元折算壹日。│
│  │      │      │      │          │            │          │  查中及本院審理│扣案如附表四│
│  │      │      │      │          │            │          │  時之自白：偵卷│甲、丙所示之│
│  │      │      │      │          │            │          │  五第101頁、本 │物均沒收。  │
│  │      │      │      │          │            │          │  院二第58、157 │            │
│  │      │      │      │          │            │          │  頁。          │            │
│  │      │      │      │          │            │          │(3)王淑慧警詢：偵│            │
│  │      │      │      │          │            │          │  卷八第31-34頁 │            │
│  │      │      │      │          │            │          │  。            │            │
│  │      │      │      │          │            │          │(4)王淑慧指認照片│            │
│  │      │      │      │          │            │          │  ：偵卷八第36- │            │
│  │      │      │      │          │            │          │  40頁。        │            │
├─┼───┼───┼───┼─────┼──────┼─────┼────────┼──────┤
│19│  22  │余建德│王淑慧│98年8月13 │借3萬元整， │身分證、6 │同編號18        │余建德、李尚│
│  │      │李尚哲│      │日14、15時│實拿2萬5千元│萬元本票  │                │哲共同犯重利│
│  │      │      │      │許地點同上│。每10天1期 │          │                │罪，各處有期│
│  │      │      │      │          │、利息5千元 │          │                │徒刑參月，如│
│  │      │      │      │          │，月利率50分│          │                │易科罰金，均│
│  │      │      │      │          │。          │          │                │以新臺幣壹仟│
│  │      │      │      │          │            │          │                │元折算壹日。│
│  │      │      │      │          │            │          │                │扣案如附表四│
│  │      │      │      │          │            │          │                │甲、丙所示之│
│  │      │      │      │          │            │          │                │物均沒收。  │
├─┼───┼───┼───┼─────┼──────┼─────┼────────┼──────┤
│20│  7   │余建德│A1    │98年9月間 │借1萬元整， │身分證、駕│同編號16        │余建德、李尚│
│  │      │李尚哲│      │某日在台中│實拿8千元。 │照、2萬元 │                │哲、林明鼎共│
│  │      │林明鼎│      │縣大甲鎮經│每10天1期、 │本票      │                │同犯重利罪，│
│  │      │      │      │國路與臨江│利息2千元， │          │                │各處有期徒刑│
│  │      │      │      │路路口之萊│月利率60分  │          │                │參月，如易科│
│  │      │      │      │爾富便利商│            │          │                │罰金，均以新│
│  │      │      │      │店        │            │          │                │臺幣壹仟元折│
│  │      │      │      │          │            │          │                │算壹日。扣案│
│  │      │      │      │          │            │          │                │如附表四甲、│
│  │      │      │      │          │            │          │                │乙、丙所示之│
│  │      │      │      │          │            │          │                │物均沒收。  │
├─┼───┼───┼───┼─────┼──────┼─────┼────────┼──────┤
│21│99年度│余建德│李金騫│98年9月份 │借2萬元整， │身份證、4 │(1)被告余建德於偵│余建德犯重利│
│  │偵字第│      │      │某日在台中│實拿1萬7千元│萬元本票  │  查中及本院審理│罪，處有期徒│
│  │5296號│      │      │縣大甲鎮日│。每10天1期 │          │  時之自白：偵卷│刑參月，如易│
│  │追加起│      │      │南里青二路│、利息3千元 │          │  第32頁背面、│科罰金，以新│
│  │訴書編│      │      │6巷21號   │。          │          │  第177-178頁、 │臺幣壹仟元折│
│  │號9（ │      │      │          │            │          │  本院卷二第157 │算壹日。扣案│
│  │本院99│      │      │          │            │          │  頁。          │如附表四甲所│
│  │年度易│      │      │          │            │          │(2)李金騫警詢：偵│示之物均沒收│
│  │字第11│      │      │          │            │          │  卷第123-124 │。          │
│  │45號）│      │      │          │            │          │  頁。          │            │
│  │      │      │      │          │            │          │(3)李金騫資料：偵│            │
│  │      │      │      │          │            │          │  卷第126頁   │            │
├─┼───┼───┼───┼─────┼──────┼─────┼────────┼──────┤
│22│99年度│余建德│黃義雄│98年9 月20│借3萬元整， │身份證影本│(1)被告余建德於偵│余建德犯重利│
│  │偵字第│      │      │日在台中縣│實拿2萬7千  │、3萬元本 │  查中及本院審理│罪，處有期徒│
│  │5296號│      │      │大安鄉西濱│300元。每10 │票        │  時之自白：偵卷│刑參月，如易│
│  │追加起│      │      │快速道路旁│天1期、利息2│          │  第32頁背、第│科罰金，以新│
│  │訴書編│      │      │土地公廟（│千700元。   │          │  177-178頁、本 │臺幣壹仟元折│
│  │號8 （│      │      │起訴書誤載│            │          │  院卷二第157頁 │算壹日。扣案│
│  │本院99│      │      │為96年，此│            │          │  。            │如附表四甲所│
│  │年度易│      │      │部分業經被│            │          │(2)黃義雄警詢：偵│示之物均沒收│
│  │字第11│      │      │告確認及檢│            │          │  卷第116頁。 │。          │
│  │45號）│      │      │察官更正，│            │          │(3)黃義雄指認照片│            │
│  │      │      │      │見本院卷二│            │          │  ：偵卷第118-│            │
│  │      │      │      │第158頁背 │            │          │  121頁。       │            │
│  │      │      │      │面）      │            │          │(4)黃義雄資料：偵│            │
│  │      │      │      │          │            │          │  卷第122頁。 │            │
├─┼───┼───┼───┼─────┼──────┼─────┼────────┼──────┤
│23│  23  │余建德│鄭滄洲│98年9月27 │借3萬元整， │身分證、駕│(1)被告余建德於偵│余建德、李尚│
│  │      │李尚哲│      │日17時30分│實拿2萬5千元│照、6萬元 │  查中及本院審理│哲共同犯重利│
│  │      │      │      │許在台中市│。每10天1期 │本票      │  時之自白：偵卷│罪，各處有期│
│  │      │      │      │復興路宜寧│、利息5千元 │          │  五第75頁、本院│徒刑參月，如│
│  │      │      │      │中學前    │，月利率50分│          │  卷二第58、157 │易科罰金，均│
│  │      │      │      │          │。          │          │  頁。          │以新臺幣壹仟│
│  │      │      │      │          │            │          │(2)被告李尚哲於偵│元折算壹日。│
│  │      │      │      │          │            │          │  查中及本院審理│扣案如附表四│
│  │      │      │      │          │            │          │  時之自白：偵卷│甲、丙所示之│
│  │      │      │      │          │            │          │  五第101頁、本 │物均沒收。  │
│  │      │      │      │          │            │          │  院二第58、157 │            │
│  │      │      │      │          │            │          │  頁。          │            │
│  │      │      │      │          │            │          │(3)鄭滄洲警詢：偵│            │
│  │      │      │      │          │            │          │  卷八第42-46頁 │            │
│  │      │      │      │          │            │          │  。            │            │
│  │      │      │      │          │            │          │(4)鄭滄洲指認照片│            │
│  │      │      │      │          │            │          │  ：偵卷八第48- │            │
│  │      │      │      │          │            │          │  52頁。        │            │
├─┼───┼───┼───┼─────┼──────┼─────┼────────┼──────┤
│24│  24  │余建德│古鳳珠│98年9月28 │借2萬5千元，│身分證    │(1)被告余建德於偵│余建德、李尚│
│  │      │李尚哲│      │日在臺中縣│實拿2萬1千  │          │  查中及本院審理│哲共同犯重利│
│  │      │      │      │外埔鄉大東│200元。每10 │          │  時之自白：偵卷│罪，各處有期│
│  │      │      │      │村大甲東7-│天1期、利息 │          │  五第75頁、本院│徒刑參月，如│
│  │      │      │      │11超商旁  │3800元，月利│          │  卷二第58、157 │易科罰金，均│
│  │      │      │      │          │率約45分。  │          │  頁。          │以新臺幣壹仟│
│  │      │      │      │          │            │          │(2)被告李尚哲於偵│元折算壹日。│
│  │      │      │      │          │            │          │  查中及本院審理│扣案如附表四│
│  │      │      │      │          │            │          │  時之自白：偵卷│甲、丙所示之│
│  │      │      │      │          │            │          │  五第101頁、本 │物均沒收。  │
│  │      │      │      │          │            │          │  院二第58、157 │            │
│  │      │      │      │          │            │          │  頁。          │            │
│  │      │      │      │          │            │          │(3)古鳳珠警詢：偵│            │
│  │      │      │      │          │            │          │  卷二第1-2頁、 │            │
│  │      │      │      │          │            │          │  偵卷八第54-57 │            │
│  │      │      │      │          │            │          │  頁、偵訊：偵卷│            │
│  │      │      │      │          │            │          │  二第26 -27頁。│            │
│  │      │      │      │          │            │          │(4)古鳳珠指認照片│            │
│  │      │      │      │          │            │          │  ：偵卷八第58- │            │
│  │      │      │      │          │            │          │  61頁。        │            │
├─┼───┼───┼───┼─────┼──────┼─────┼────────┼──────┤
│25│  8   │余建德│A1    │98年9、10 │借1萬元整， │身分證、駕│(1)被告余建德於偵│余建德、李尚│
│  │      │李尚哲│      │月間某日地│實拿8千元。 │照、2萬元 │  查中及本院審理│哲、林明鼎共│
│  │      │林明鼎│      │點不詳    │每10天1期、 │本票      │  時之自白：偵卷│同犯重利罪，│
│  │      │      │      │          │利息2千元， │          │  五第75頁、本院│各處有期徒刑│
│  │      │      │      │          │月利率60分  │          │  卷二第58、157 │參月，如易科│
│  │      │      │      │          │            │          │  頁。          │罰金，均以新│
│  │      │      │      │          │            │          │(2)被告李尚哲於偵│臺幣壹仟元折│
│  │      │      │      │          │            │          │  查中及本院審理│算壹日。扣案│
│  │      │      │      │          │            │          │  時之自白：偵卷│如附表四甲、│
│  │      │      │      │          │            │          │  五第101頁、本 │乙、丙所示之│
│  │      │      │      │          │            │          │  院二第58、157 │物均沒收。  │
│  │      │      │      │          │            │          │  頁。          │            │
│  │      │      │      │          │            │          │(3)被告林明鼎於本│            │
│  │      │      │      │          │            │          │  院審理時之自白│            │
│  │      │      │      │          │            │          │  ：本院卷二第58│            │
│  │      │      │      │          │            │          │  頁、第157頁背 │            │
│  │      │      │      │          │            │          │  面。          │            │
│  │      │      │      │          │            │          │(4)A1警詢：偵卷一│            │
│  │      │      │      │          │            │          │  第89-90頁、偵 │            │
│  │      │      │      │          │            │          │  訊：偵卷一第99│            │
│  │      │      │      │          │            │          │  -100頁。      │            │
│  │      │      │      │          │            │          │(5)A1指認照片：偵│            │
│  │      │      │      │          │            │          │  卷一第93-97頁 │            │
│  │      │      │      │          │            │          │  。            │            │
├─┼───┼───┼───┼─────┼──────┼─────┼────────┼──────┤
│26│  25  │余建德│林明慧│98年10月初│借4萬元整， │身分證、駕│(1)被告余建德於偵│余建德、李尚│
│  │      │李尚哲│      │某日15、16│實拿3萬2千元│照、2萬元 │  查中及本院審理│哲共同犯重利│
│  │      │      │      │時許在台中│。每10天1期 │本票      │  時之自白：偵卷│罪，各處有期│
│  │      │      │      │縣潭子鄉潭│、利息8千元 │          │  五第75頁、本院│徒刑參月，如│
│  │      │      │      │子國小附近│，月利率60分│          │  卷二第58、157 │易科罰金，均│
│  │      │      │      │天橋下    │。          │          │  頁。          │以新臺幣壹仟│
│  │      │      │      │          │            │          │(2)被告李尚哲於偵│元折算壹日。│
│  │      │      │      │          │            │          │  查中及本院審理│扣案如附表四│
│  │      │      │      │          │            │          │  時之自白：偵卷│甲、丙所示之│
│  │      │      │      │          │            │          │  五第101頁、本 │物均沒收。  │
│  │      │      │      │          │            │          │  院二第58、157 │            │
│  │      │      │      │          │            │          │  頁。          │            │
│  │      │      │      │          │            │          │(3)林明慧警詢：偵│            │
│  │      │      │      │          │            │          │  卷二第75頁、偵│            │
│  │      │      │      │          │            │          │  訊：偵卷二第86│            │
│  │      │      │      │          │            │          │  -87頁。       │            │
│  │      │      │      │          │            │          │(4)林明慧指認照片│            │
│  │      │      │      │          │            │          │  ：偵卷二第79- │            │
│  │      │      │      │          │            │          │   83頁。       │            │
│  │      │      │      │          │            │          │(5)通聯譯文：偵卷│            │
│  │      │      │      │          │            │          │  二第84頁。    │            │
├─┼───┼───┼───┼─────┼──────┼─────┼────────┼──────┤
│27│  26  │余建德│蔡勝欣│98年10月1 │借6萬元整， │身分證、健│(1)被告余建德於偵│余建德、李尚│
│  │      │李尚哲│      │日14時許在│實拿5萬1千元│保卡、12萬│  查中及本院審理│哲共同犯重利│
│  │      │      │      │臺中縣清水│。每10天1期 │元本票    │  時之自白：偵卷│罪，各處有期│
│  │      │      │      │鎮○○路  │、利息9千元 │          │  五第75頁、本院│徒刑參月，如│
│  │      │      │      │285號     │，月利率約45│          │  卷二第58、157 │易科罰金，均│
│  │      │      │      │          │分。        │          │  頁。          │以新臺幣壹仟│
│  │      │      │      │          │            │          │(2)被告李尚哲於偵│元折算壹日。│
│  │      │      │      │          │            │          │  查中及本院審理│扣案如附表四│
│  │      │      │      │          │            │          │  時之自白：偵卷│甲、丙所示之│
│  │      │      │      │          │            │          │  五第101頁、本 │物均沒收。  │
│  │      │      │      │          │            │          │  院二第58、157 │            │
│  │      │      │      │          │            │          │  頁。          │            │
│  │      │      │      │          │            │          │(3)蔡勝欣警詢：偵│            │
│  │      │      │      │          │            │          │  卷八第65-69頁 │            │
│  │      │      │      │          │            │          │  。            │            │
│  │      │      │      │          │            │          │(4)蔡勝欣指認照片│            │
│  │      │      │      │          │            │          │  ：偵卷八第71- │            │
│  │      │      │      │          │            │          │  75頁。        │            │
│  │      │      │      │          │            │          │(5)名片影本：偵卷│            │
│  │      │      │      │          │            │          │  八第76頁。    │            │
│  │      │      │      │          │            │          │(6)蔡勝欣資料：偵│            │
│  │      │      │      │          │            │          │  卷八第77-78頁 │            │
│  │      │      │      │          │            │          │  。            │            │
│  │      │      │      │          │            │          │(7)蔡勝欣資料照片│            │
│  │      │      │      │          │            │          │  ：偵卷八第79頁│            │
│  │      │      │      │          │            │          │  。            │            │
│  │      │      │      │          │            │          │(8)蔡勝欣身分證、│            │
│  │      │      │      │          │            │          │  健保卡及本票影│            │
│  │      │      │      │          │            │          │  本：偵卷八第80│            │
│  │      │      │      │          │            │          │  頁。          │            │
│  │      │      │      │          │            │          │(9)贓物認領保管單│            │
│  │      │      │      │          │            │          │  ：偵卷八第81頁│            │
│  │      │      │      │          │            │          │  。            │            │
├─┼───┼───┼───┼─────┼──────┼─────┼────────┼──────┤
│28│  51  │余建德│王彰義│98年10月11│借2萬元整， │身分證、健│(1)被告余建德於偵│余建德、廉政│
│  │      │廉政修│      │日在臺中縣│實拿1萬6千元│保卡、4萬 │  查中及本院審理│修共同犯重利│
│  │      │      │      │大甲鎮中二│。每10天1期 │元本票    │  時之自白：偵卷│罪，各處有期│
│  │      │      │      │高交流道附│、利息4千元 │          │  五第75頁、本院│徒刑參月，如│
│  │      │      │      │近全家超商│，月利率60分│          │  卷二第58、157 │易科罰金，均│
│  │      │      │      │前        │            │          │  頁。          │以新臺幣壹仟│
│  │      │      │      │          │            │          │(2)被告廉政修於偵│元折算壹日。│
│  │      │      │      │          │            │          │  查中及本院審理│扣案如附表四│
│  │      │      │      │          │            │          │  時之自白：偵卷│甲、丁所示之│
│  │      │      │      │          │            │          │  五第127頁、本 │物均沒收。  │
│  │      │      │      │          │            │          │  院卷二第58頁、│            │
│  │      │      │      │          │            │          │  第164頁背面。 │            │
│  │      │      │      │          │            │          │(3)王彰義警詢：偵│            │
│  │      │      │      │          │            │          │  卷八第82-85頁 │            │
│  │      │      │      │          │            │          │  。            │            │
│  │      │      │      │          │            │          │(4)王彰義指認照片│            │
│  │      │      │      │          │            │          │  ：偵卷八第87- │            │
│  │      │      │      │          │            │          │  91頁。        │            │
│  │      │      │      │          │            │          │(5)王彰義資料：偵│            │
│  │      │      │      │          │            │          │  卷八第92頁。  │            │
├─┼───┼───┼───┼─────┼──────┼─────┼────────┼──────┤
│29│  27  │余建德│陳志嘉│98年10月14│借2萬元整， │身分證、健│(1)被告余建德於偵│余建德、李尚│
│  │      │李尚哲│      │日在苗栗縣│實拿1萬7千元│保卡、4萬 │  查中及本院審理│哲共同犯重利│
│  │      │      │      │苑裡鎮火車│。每10天1期 │元本票    │  時之自白：偵卷│罪，各處有期│
│  │      │      │      │站前      │、利息3千元 │          │  五第75頁、本院│徒刑參月，如│
│  │      │      │      │          │，月利率約45│          │  卷二第58、157 │易科罰金，均│
│  │      │      │      │          │分。        │          │  頁。          │以新臺幣壹仟│
│  │      │      │      │          │            │          │(2)被告李尚哲於偵│元折算壹日。│
│  │      │      │      │          │            │          │  查中及本院審理│扣案如附表四│
│  │      │      │      │          │            │          │  時之自白：偵卷│甲、丙所示之│
│  │      │      │      │          │            │          │  五第101頁、本 │物均沒收。  │
│  │      │      │      │          │            │          │  院二第58、157 │            │
│  │      │      │      │          │            │          │  頁。          │            │
│  │      │      │      │          │            │          │(3)陳志嘉警詢：偵│            │
│  │      │      │      │          │            │          │  卷八第93-95頁 │            │
│  │      │      │      │          │            │          │  。            │            │
│  │      │      │      │          │            │          │(4)陳志嘉指認照片│            │
│  │      │      │      │          │            │          │  ：偵卷八第97- │            │
│  │      │      │      │          │            │          │  101頁。       │            │
│  │      │      │      │          │            │          │(5)陳志嘉資料：偵│            │
│  │      │      │      │          │            │          │  卷八第102頁。 │            │
├─┼───┼───┼───┼─────┼──────┼─────┼────────┼──────┤
│30│99年度│余建德│林政雄│98年11月21│借2萬元整， │身份證、4 │(1)被告余建德於偵│余建德、李尚│
│  │偵字第│李尚哲│      │日在苗栗縣│實拿1萬7千元│萬元本票1 │  查中及本院審理│哲共同犯重利│
│  │3421號│      │      │苑裡鎮田心│。每10天1期 │張        │  時之自白：偵卷│罪，各處有期│
│  │追加起│      │      │里5 鄰50之│、利息3千元 │          │  第20頁、本院│徒刑參月，如│
│  │訴書編│      │      │7 號      │，月利率45分│          │  卷二第58、157 │易科罰金，均│
│  │號3 （│      │      │          │。          │          │  頁。          │以新臺幣壹仟│
│  │本院99│      │      │          │            │          │(2)被告李尚哲於偵│元折算壹日。│
│  │年度易│      │      │          │            │          │  查中及本院審理│扣案如附表四│
│  │字第80│      │      │          │            │          │  時之自白：偵卷│甲、丙所示之│
│  │1 號）│      │      │          │            │          │  第23頁、本院│物均沒收。  │
│  │      │      │      │          │            │          │  二第58、157頁 │            │
│  │      │      │      │          │            │          │  。            │            │
│  │      │      │      │          │            │          │(3)林政雄警詢：偵│            │
│  │      │      │      │          │            │          │  卷第36-37頁 │            │
│  │      │      │      │          │            │          │  。            │            │
│  │      │      │      │          │            │          │(4)林政雄借貸資料│            │
│  │      │      │      │          │            │          │  ：偵卷第39頁│            │
│  │      │      │      │          │            │          │  。            │            │
│  │      │      │      │          │            │          │(5)林政雄指認照片│            │
│  │      │      │      │          │            │          │  ：偵卷第40- │            │
│  │      │      │      │          │            │          │  43頁。        │            │
├─┼───┼───┼───┼─────┼──────┼─────┼────────┼──────┤
│31│  28  │余建德│何文生│98年11月22│借1萬元整， │身分證、健│(1)被告余建德於偵│余建德、李尚│
│  │      │李尚哲│      │日15時許在│實拿8千500元│保卡、2萬 │  查中及本院審理│哲共同犯重利│
│  │      │      │      │苗栗縣苑裡│。每10天1期 │元本票    │  時之自白：偵卷│罪，各處有期│
│  │      │      │      │鎮火車站前│、利息1千500│          │  五第75頁、本院│徒刑參月，如│
│  │      │      │      │          │元，月利率45│          │  卷二第58、157 │易科罰金，均│
│  │      │      │      │          │分。        │          │  頁。          │以新臺幣壹仟│
│  │      │      │      │          │            │          │(2)被告李尚哲於偵│元折算壹日。│
│  │      │      │      │          │            │          │  查中及本院審理│扣案如附表四│
│  │      │      │      │          │            │          │  時之自白：偵卷│甲、丙所示之│
│  │      │      │      │          │            │          │  五第101頁、本 │物均沒收。  │
│  │      │      │      │          │            │          │  院二第58、157 │            │
│  │      │      │      │          │            │          │  頁。          │            │
│  │      │      │      │          │            │          │(3)何文生警詢：偵│            │
│  │      │      │      │          │            │          │  卷八第108-110 │            │
│  │      │      │      │          │            │          │  頁。          │            │
│  │      │      │      │          │            │          │(4)何文生指認照片│            │
│  │      │      │      │          │            │          │  ：偵卷八第114-│            │
│  │      │      │      │          │            │          │  117頁。       │            │
│  │      │      │      │          │            │          │(5)何文生借款資料│            │
│  │      │      │      │          │            │          │  ：偵卷八第118-│            │
│  │      │      │      │          │            │          │  120頁。       │            │
│  │      │      │      │          │            │          │(6)贓物認領保管單│            │
│  │      │      │      │          │            │          │  ：偵卷八第122 │            │
│  │      │      │      │          │            │          │  頁。          │            │
│  │      │      │      │          │            │          │(7)本票影本：偵卷│            │
│  │      │      │      │          │            │          │  八第123-124頁 │            │
│  │      │      │      │          │            │          │  。            │            │
│  │      │      │      │          │            │          │(8)名片影本：偵卷│            │
│  │      │      │      │          │            │          │  八第125頁。   │            │
├─┼───┼───┼───┼─────┼──────┼─────┼────────┼──────┤
│32│  29  │余建德│林永吉│98年11月26│借4萬元整， │身分證、健│(1)被告余建德於偵│余建德、李尚│
│  │      │李尚哲│      │日在臺中縣│實拿3萬4千元│保卡、8萬 │  查中及本院審理│哲共同犯重利│
│  │      │      │      │大甲鎮順天│。每10天1期 │元本票    │  時之自白：偵卷│罪，各處有期│
│  │      │      │      │路73號    │、利息7千   │          │  五第75頁、本院│徒刑參月，如│
│  │      │      │      │          │500元，月利 │          │  卷二第58、157 │易科罰金，均│
│  │      │      │      │          │率45分。    │          │  頁。          │以新臺幣壹仟│
│  │      │      │      │          │            │          │(2)被告李尚哲於偵│元折算壹日。│
│  │      │      │      │          │            │          │  查中及本院審理│扣案如附表四│
│  │      │      │      │          │            │          │  時之自白：偵卷│甲、丙所示之│
│  │      │      │      │          │            │          │  五第101頁、本 │物均沒收。  │
│  │      │      │      │          │            │          │  院二第58、157 │            │
│  │      │      │      │          │            │          │  頁。          │            │
│  │      │      │      │          │            │          │(3)林永吉警詢：偵│            │
│  │      │      │      │          │            │          │  卷八第16-21頁 │            │
│  │      │      │      │          │            │          │  。            │            │
│  │      │      │      │          │            │          │(4)林永吉指認照片│            │
│  │      │      │      │          │            │          │  ：偵卷八第23- │            │
│  │      │      │      │          │            │          │   27頁。       │            │
│  │      │      │      │          │            │          │(5)林永吉資料：偵│            │
│  │      │      │      │          │            │          │  卷八第28-29頁 │            │
│  │      │      │      │          │            │          │  。            │            │
│  │      │      │      │          │            │          │(6)本票、身份證影│            │
│  │      │      │      │          │            │          │  本：偵卷八第30│            │
│  │      │      │      │          │            │          │  頁。          │            │
├─┼───┼───┼───┼─────┼──────┼─────┼────────┼──────┤
│33│  54  │廉政修│蘇信雄│98年12月間│借1萬元整， │身分證、3 │(1)被告廉政修於偵│廉政修成年人│
│  │      │莊○雯│      │某日在苗栗│實拿8千300元│萬元本票  │  查中及本院審理│與少年共同犯│
│  │      │      │      │縣苑裡鎮社│。每10天1期 │          │  時之自白：偵卷│重利罪，處有│
│  │      │      │      │苓里9鄰社 │、利息1700元│          │  五第127頁、本 │期徒刑肆月，│
│  │      │      │      │苓93號隔壁│，月利率51分│          │  院卷二第58頁、│如易科罰金，│
│  │      │      │      │          │            │          │  第164頁背面。 │以新臺幣壹仟│
│  │      │      │      │          │            │          │(2)蘇信雄警詢：偵│元折算壹日。│
│  │      │      │      │          │            │          │  卷一第132-134 │扣案如附表四│
│  │      │      │      │          │            │          │  頁、偵訊：偵卷│丁所示之物均│
│  │      │      │      │          │            │          │  一第143 -145頁│沒收。      │
│  │      │      │      │          │            │          │  。            │            │
│  │      │      │      │          │            │          │(3)蘇信雄指認照片│            │
│  │      │      │      │          │            │          │  ：偵卷一第136-│            │
│  │      │      │      │          │            │          │  140頁。       │            │
│  │      │      │      │          │            │          │(4)茶葉李名片：偵│            │
│  │      │      │      │          │            │          │  卷一第141頁。 │            │
├─┼───┼───┼───┼─────┼──────┼─────┼────────┼──────┤
│34│99年度│余建德│郭智仁│98年12月份│借1萬元整， │身份證、駕│(1)被告余建德於偵│余建德、李尚│
│  │偵字第│李尚哲│      │某日在台中│實拿8千元。 │照、1萬元 │  查中及本院審理│哲共同犯重利│
│  │5296號│      │      │縣大甲鎮經│每10天1期、 │本票      │  時之自白：偵卷│罪，各處有期│
│  │追加起│      │      │國路與臨江│利息2千元。 │          │  第177-178頁 │徒刑參月，如│
│  │訴書編│      │      │路口之萊爾│            │          │  、本院卷二第58│易科罰金，均│
│  │號6（ │      │      │富超商    │            │          │  、157頁。     │以新臺幣壹仟│
│  │本院99│      │      │          │            │          │(2)被告李尚哲於偵│元折算壹日。│
│  │年度易│      │      │          │            │          │  查中及本院審理│扣案如附表四│
│  │字第11│      │      │          │            │          │  時之自白：偵卷│甲、丙所示之│
│  │45號）│      │      │          │            │          │  第22頁背面、│物均沒收。  │
│  │      │      │      │          │            │          │  第177-178頁、 │            │
│  │      │      │      │          │            │          │  本院卷二第28、│            │
│  │      │      │      │          │            │          │  157頁。       │            │
│  │      │      │      │          │            │          │(3)郭智仁警詢：偵│            │
│  │      │      │      │          │            │          │  卷第98-99頁 │            │
│  │      │      │      │          │            │          │  。            │            │
│  │      │      │      │          │            │          │(4)郭智仁指認照片│            │
│  │      │      │      │          │            │          │  ：偵卷第100-│            │
│  │      │      │      │          │            │          │  104頁。       │            │
│  │      │      │      │          │            │          │(5)茶葉王先生名片│            │
│  │      │      │      │          │            │          │  影本：偵卷第│            │
│  │      │      │      │          │            │          │  105頁。       │            │
│  │      │      │      │          │            │          │(6)郭智仁資料：偵│            │
│  │      │      │      │          │            │          │  卷第106頁。 │            │
├─┼───┼───┼───┼─────┼──────┼─────┼────────┼──────┤
│35│99年度│李尚哲│陳水泉│98年12月份│借4萬元整， │身份證、健│(1)被告李尚哲於偵│李尚哲犯重利│
│  │偵字第│      │      │某日在台中│實拿3萬4千元│保卡、8萬 │  查中及本院審理│罪，處有期徒│
│  │5296號│      │      │縣大安鄉興│。每10天1期 │元本票    │  時之自白：偵卷│刑參月，如易│
│  │追加起│      │      │安路大安國│、利息6千元 │          │  第21-23頁、 │科罰金，以新│
│  │訴書編│      │      │小旁      │。          │          │  第177-178頁、 │臺幣壹仟元折│
│  │號7（ │      │      │          │            │          │  本院卷二第58、│算壹日。扣案│
│  │本院99│      │      │          │            │          │  157頁。       │如附表四丙所│
│  │年度易│      │      │          │            │          │(2)陳永泉警詢：偵│示之物均沒收│
│  │字第11│      │      │          │            │          │  卷第107-108 │。          │
├─┤45號）│      │      ├─────┼──────┼─────┤  頁。          ├──────┤
│36│      │      │      │98年12月份│借4萬元整， │身份證、健│(3)陳永泉指認照片│李尚哲犯重利│
│  │      │      │      │某日（與上│實拿3萬4千元│保卡、8萬 │  ：偵卷第109-│罪，處有期徒│
│  │      │      │      │開不同之日│。每10天1期 │元本票    │  113頁。       │刑參月，如易│
│  │      │      │      │）在上開相│、利息6千元 │          │(4)陳永泉資料：偵│科罰金，以新│
│  │      │      │      │同地點    │。          │          │  卷第114頁。 │臺幣壹仟元折│
│  │      │      │      │          │            │          │                │算壹日。扣案│
│  │      │      │      │          │            │          │                │如附表四丙所│
│  │      │      │      │          │            │          │                │示之物均沒收│
│  │      │      │      │          │            │          │                │。          │
├─┼───┼───┼───┼─────┼──────┼─────┼────────┼──────┤
│37│  30  │余建德│劉倧睿│98年12月14│借3萬元整， │身分證、健│(1)被告余建德於偵│余建德、李尚│
│  │      │李尚哲│      │日15、16時│實拿2萬5千  │保卡、6萬 │  查中及本院審理│哲共同犯重利│
│  │      │      │      │許在苗栗縣│500元。每10 │元本票    │  時之自白：偵卷│罪，各處有期│
│  │      │      │      │三義鄉鯉魚│天1期、利息 │          │  五第75頁、本院│徒刑參月，如│
│  │      │      │      │潭村3鄰鯉 │4千500元，月│          │  卷二第58、157 │易科罰金，均│
│  │      │      │      │魚口65-4號│利率45分。  │          │  頁。          │以新臺幣壹仟│
│  │      │      │      │          │            │          │(2)被告李尚哲於偵│元折算壹日。│
│  │      │      │      │          │            │          │  查中及本院審理│扣案如附表四│
│  │      │      │      │          │            │          │  時之自白：偵卷│甲、丙所示之│
│  │      │      │      │          │            │          │  五第101頁、本 │物均沒收。  │
│  │      │      │      │          │            │          │  院二第58、157 │            │
│  │      │      │      │          │            │          │  頁。          │            │
│  │      │      │      │          │            │          │(3)劉倧睿警詢：偵│            │
│  │      │      │      │          │            │          │  卷八第127-130 │            │
│  │      │      │      │          │            │          │  頁。          │            │
│  │      │      │      │          │            │          │(4)劉倧睿指認照片│            │
│  │      │      │      │          │            │          │  ：偵卷八第132-│            │
│  │      │      │      │          │            │          │  136頁。       │            │
│  │      │      │      │          │            │          │(5)劉倧睿資料：偵│            │
│  │      │      │      │          │            │          │  卷八第137頁。 │            │
├─┼───┼───┼───┼─────┼──────┼─────┼────────┼──────┤
│38│99年度│李尚哲│張彥孛│98年12月20│借1萬元整， │身份證、健│(1)被告李尚哲於偵│李尚哲犯重利│
│  │偵字第│      │（原名│日在台中縣│實拿8千元。 │保卡、2萬 │  查中及本院審理│罪，處有期徒│
│  │5296號│      │張憲生│太平市東平│每10天1期、 │本票      │  時之自白：偵卷│刑參月，如易│
│  │追加起│      │）    │路統一超商│利息2千元。 │          │  第22頁背面、│科罰金，以新│
│  │訴書編│      │      │          │            │          │  第177-178頁、 │臺幣壹仟元折│
│  │號2（ │      │      │          │            │          │  本院卷二第58、│算壹日。扣案│
│  │本院99│      │      │          │            │          │  157頁。       │如附表四丙所│
│  │年度易│      │      │          │            │          │(2)張彥孛警詢：偵│示之物均沒收│
│  │字第11│      │      │          │            │          │  卷第55-56頁 │。          │
│  │45號）│      │      │          │            │          │  。            │            │
│  │      │      │      │          │            │          │(3)張彥孛指認照片│            │
│  │      │      │      │          │            │          │  ：偵卷第57- │            │
│  │      │      │      │          │            │          │  62頁。        │            │
│  │      │      │      │          │            │          │(4)茶葉王先生名片│            │
│  │      │      │      │          │            │          │  影本：偵卷第│            │
│  │      │      │      │          │            │          │  63頁。        │            │
│  │      │      │      │          │            │          │(5)張憲生資料：偵│            │
│  │      │      │      │          │            │          │  卷第44頁    │            │
├─┼───┼───┼───┼─────┼──────┼─────┼────────┼──────┤
│39│  9   │余建德│王添訓│98年12月24│借2萬元整， │身分證、駕│(1)被告余建德於偵│余建德、李尚│
│  │      │李尚哲│      │日在臺中縣│實拿1萬7千元│照        │  查中及本院審理│哲、林明鼎共│
│  │      │林明鼎│      │沙鹿鎮清泉│。每10天1期 │          │  時之自白：偵卷│同犯重利罪，│
│  │      │      │      │路27號    │、利息3千元 │          │  五第75頁、本院│各處有期徒刑│
│  │      │      │      │          │，月利率約45│          │  卷二第58、157 │參月，如易科│
│  │      │      │      │          │分。        │          │  頁。          │罰金，均以新│
│  │      │      │      │          │            │          │(2)被告李尚哲於偵│臺幣壹仟元折│
│  │      │      │      │          │            │          │  查中及本院審理│算壹日。扣案│
│  │      │      │      │          │            │          │  時之自白：偵卷│如附表四甲、│
│  │      │      │      │          │            │          │  五第101頁、本 │乙、丙所示之│
│  │      │      │      │          │            │          │  院二第58、157 │物均沒收。  │
│  │      │      │      │          │            │          │  頁。          │            │
│  │      │      │      │          │            │          │(3)被告林明鼎於偵│            │
│  │      │      │      │          │            │          │  查中及本院審理│            │
│  │      │      │      │          │            │          │  時之自白：偵卷│            │
│  │      │      │      │          │            │          │  六第171-172頁 │            │
│  │      │      │      │          │            │          │  、本院卷二第58│            │
│  │      │      │      │          │            │          │  頁、第157頁背 │            │
│  │      │      │      │          │            │          │  面。          │            │
│  │      │      │      │          │            │          │(4)王添訓警詢：偵│            │
│  │      │      │      │          │            │          │  卷八第138-141 │            │
│  │      │      │      │          │            │          │  頁。          │            │
│  │      │      │      │          │            │          │(5)王添訓指認照片│            │
│  │      │      │      │          │            │          │  ：偵卷八第142-│            │
│  │      │      │      │          │            │          │  146頁。       │            │
├─┼───┼───┼───┼─────┼──────┼─────┼────────┼──────┤
│40│99年度│余建德│李建朗│98年12月25│借2萬元整， │身份證、健│(1)被告余建德於偵│余建德、李尚│
│  │偵字第│李尚哲│      │日在苗栗縣│實拿1萬7千元│保卡、4萬 │  查中及本院審理│哲共同犯重利│
│  │3421號│      │      │通霄鎮台鹽│。每10天1期 │元本票    │  時之自白：偵卷│罪，各處有期│
│  │追加起│      │      │通霄精鹽廠│、利息3千元 │          │  第19頁、本院│徒刑參月，如│
│  │訴書編│      │      │前        │，月利率45分│          │  卷二第58、157 │易科罰金，均│
│  │號1 （│      │      │          │。          │          │  頁。          │以新臺幣壹仟│
│  │本院99│      │      │          │            │          │(2)被告李尚哲於偵│元折算壹日。│
│  │年度易│      │      │          │            │          │  查中及本院審理│扣案如附表四│
│  │字第80│      │      │          │            │          │  時之自白：偵卷│甲、丙所示之│
│  │1 號）│      │      │          │            │          │  第26頁、本院│物均沒收。  │
│  │      │      │      │          │            │          │  二第58、157頁 │            │
│  │      │      │      │          │            │          │  。            │            │
│  │      │      │      │          │            │          │(3)李建朗警詢：偵│            │
│  │      │      │      │          │            │          │  卷第28-29頁 │            │
│  │      │      │      │          │            │          │  。            │            │
│  │      │      │      │          │            │          │(4)李建朗借貸資料│            │
│  │      │      │      │          │            │          │  ：偵卷第30頁│            │
│  │      │      │      │          │            │          │  。            │            │
│  │      │      │      │          │            │          │(5)李建朗指認照片│            │
│  │      │      │      │          │            │          │  ：偵卷第31- │            │
│  │      │      │      │          │            │          │  35頁。        │            │
├─┼───┼───┼───┼─────┼──────┼─────┼────────┼──────┤
│41│  31  │余建德│鄭滄洲│98年12月26│借2萬元整， │身分證、健│同編號23        │余建德、李尚│
│  │      │李尚哲│      │日在台中市│實拿1萬8千  │保卡、6萬 │                │哲共同犯重利│
│  │      │      │      │復興路宜寧│200元。每10 │元本票    │                │罪，各處有期│
│  │      │      │      │中學前    │天1期、利息 │          │                │徒刑參月，如│
│  │      │      │      │          │3千600元，月│          │                │易科罰金，均│
│  │      │      │      │          │利率54分。  │          │                │以新臺幣壹仟│
│  │      │      │      │          │            │          │                │元折算壹日。│
│  │      │      │      │          │            │          │                │扣案如附表四│
│  │      │      │      │          │            │          │                │甲、丙所示之│
│  │      │      │      │          │            │          │                │物均沒收。  │
├─┼───┼───┼───┼─────┼──────┼─────┼────────┼──────┤
│42│99年度│余建德│饒佳│98年12月29│借2萬元整， │身份證、駕│(1)被告余建德於偵│余建德、李尚│
│  │偵字第│李尚哲│      │日在台中縣│實拿1萬7千元│照、4萬元 │  查中及本院審理│哲共同犯重利│
│  │3421號│      │      │后里鄉三豐│。每10天1期 │本票1張   │  時之自白：偵卷│罪，各處有期│
│  │追加起│      │      │路與甲後路│、利息3千元 │          │  第16頁、本院│徒刑參月，如│
│  │訴書編│      │      │口        │，月利率45分│          │  卷二第58、158 │易科罰金，均│
│  │號4 （│      │      │          │。          │          │  頁。          │以新臺幣壹仟│
│  │本院99│      │      │          │            │          │(2)被告李尚哲於偵│元折算壹日。│
│  │年度易│      │      │          │            │          │  查中及本院審理│扣案如附表四│
│  │字第80│      │      │          │            │          │  時之自白：偵卷│甲、丙所示之│
│  │1 號）│      │      │          │            │          │  第23-24頁、 │物均沒收。  │
│  │      │      │      │          │            │          │  本院二第58、  │            │
│  │      │      │      │          │            │          │  157頁。       │            │
│  │      │      │      │          │            │          │(3)饒佳警詢：偵│            │
│  │      │      │      │          │            │          │  卷第53-54頁 │            │
│  │      │      │      │          │            │          │  。            │            │
│  │      │      │      │          │            │          │(4)饒佳借貸資料│            │
│  │      │      │      │          │            │          │  ：偵卷第56頁│            │
│  │      │      │      │          │            │          │  。            │            │
│  │      │      │      │          │            │          │(5)饒佳指認照片│            │
│  │      │      │      │          │            │          │  ：偵卷第57- │            │
│  │      │      │      │          │            │          │  61頁。        │            │
├─┼───┼───┼───┼─────┼──────┼─────┼────────┼──────┤
│43│  61  │余建德│陳明  │99年1月3日│借2萬元整， │身分證、健│(1)被告余建德於偵│余建德、李尚│
│  │      │李尚哲│      │上午11、12│實拿1萬6千元│保卡、2萬 │  查中及本院審理│哲共同犯重利│
│  │      │      │      │時許台中縣│。每10天1期 │元本票    │  時之自白：偵卷│罪，各處有期│
│  │      │      │      │大甲鎮永順│、利息4千元 │          │  五第75頁、本院│徒刑參月，如│
│  │      │      │      │街132巷1號│，月利率60分│          │  卷二第58、157 │易科罰金，均│
│  │      │      │      │          │。          │          │  頁。          │以新臺幣壹仟│
│  │      │      │      │          │            │          │(2)被告李尚哲於偵│元折算壹日。│
│  │      │      │      │          │            │          │  查中及本院審理│扣案如附表四│
│  │      │      │      │          │            │          │  時之自白：偵卷│甲、丙所示之│
│  │      │      │      │          │            │          │  五第101頁、本 │物均沒收。  │
│  │      │      │      │          │            │          │  院二第58、157 │            │
│  │      │      │      │          │            │          │  頁。          │            │
│  │      │      │      │          │            │          │(3)陳明警詢：偵卷│            │
│  │      │      │      │          │            │          │  二第103-104頁 │            │
│  │      │      │      │          │            │          │  、偵訊：偵卷二│            │
│  │      │      │      │          │            │          │  第114- 115頁。│            │
│  │      │      │      │          │            │          │(4)陳明指認照片：│            │
│  │      │      │      │          │            │          │  偵卷二第107-  │            │
│  │      │      │      │          │            │          │  111頁。       │            │
│  │      │      │      │          │            │          │(5)通聯譯文：偵卷│            │
│  │      │      │      │          │            │          │  二第112頁。   │            │
│  │      │      │      │          │            │          │(6)名片：偵卷二第│            │
│  │      │      │      │          │            │          │  106頁。       │            │
├─┼───┼───┼───┼─────┼──────┼─────┼────────┼──────┤
│44│  32  │余建德│蔡美花│99年1月7日│借3萬元整， │身分證、健│(1)被告余建德於偵│余建德、李尚│
│  │      │李尚哲│      │臺中市工業│實拿2萬5千  │保卡、6萬 │  查中及本院審理│哲共同犯重利│
│  │      │      │      │區五路    │500元。每10 │元本票    │  時之自白：偵卷│罪，各處有期│
│  │      │      │      │          │天1期、利息 │          │  五第75頁、本院│徒刑參月，如│
│  │      │      │      │          │4千500元，月│          │  卷二第58、157 │易科罰金，均│
│  │      │      │      │          │利率45分。  │          │  頁。          │以新臺幣壹仟│
│  │      │      │      │          │            │          │(2)被告李尚哲於偵│元折算壹日。│
│  │      │      │      │          │            │          │  查中及本院審理│扣案如附表四│
│  │      │      │      │          │            │          │  時之自白：偵卷│甲、丙所示之│
│  │      │      │      │          │            │          │  五第101頁、本 │物均沒收。  │
│  │      │      │      │          │            │          │  院二第58、157 │            │
│  │      │      │      │          │            │          │  頁。          │            │
│  │      │      │      │          │            │          │(3)蔡美花警詢：偵│            │
│  │      │      │      │          │            │          │  卷八第149-152 │            │
│  │      │      │      │          │            │          │  頁。          │            │
│  │      │      │      │          │            │          │(4)蔡美花指認照片│            │
│  │      │      │      │          │            │          │  ：偵卷八第154-│            │
│  │      │      │      │          │            │          │  158頁。       │            │
│  │      │      │      │          │            │          │(5)蔡美花資料：偵│            │
│  │      │      │      │          │            │          │  卷八第159頁。 │            │
├─┼───┼───┼───┼─────┼──────┼─────┼────────┼──────┤
│45│  33  │余建德│劉安卿│99年1月14 │借2萬元整， │身分證、駕│(1)被告余建德於偵│余建德、李尚│
│  │      │李尚哲│      │日16時許在│實拿1萬7千元│照、4萬元 │  查中及本院審理│哲共同犯重利│
│  │      │      │      │台中縣大甲│。每10天1期 │本票      │  時之自白：偵卷│罪，各處有期│
│  │      │      │      │鎮○○路麥│、利息3千元 │          │  五第75頁、本院│徒刑參月，如│
│  │      │      │      │當勞      │，月利率45分│          │  卷一第153-155 │易科罰金，均│
│  │      │      │      │          │。          │          │  、238-240頁。 │以新臺幣壹仟│
│  │      │      │      │          │            │          │(2)被告李尚哲於偵│元折算壹日。│
│  │      │      │      │          │            │          │  查中及本院審理│扣案如附表四│
│  │      │      │      │          │            │          │  時之自白：偵卷│甲、丙所示之│
│  │      │      │      │          │            │          │  五第101頁、本 │物均沒收。  │
│  │      │      │      │          │            │          │  院一第153-155 │            │
│  │      │      │      │          │            │          │  、238-240頁。 │            │
│  │      │      │      │          │            │          │(3)劉安卿警詢：偵│            │
│  │      │      │      │          │            │          │  卷八第160-164 │            │
│  │      │      │      │          │            │          │  頁。          │            │
│  │      │      │      │          │            │          │(4)劉安卿指認照片│            │
│  │      │      │      │          │            │          │  ：偵卷八第165-│            │
│  │      │      │      │          │            │          │  169頁。       │            │
├─┼───┼───┼───┼─────┼──────┼─────┼────────┼──────┤
│46│  10  │余建德│周鴻池│99年1月16 │借2萬元整， │身分證、駕│(1)被告余建德於偵│余建德、李尚│
│  │      │李尚哲│      │日17時30分│實拿1萬7千元│照、4萬元 │  查中及本院審理│哲、林明鼎共│
│  │      │林明鼎│      │在臺中縣大│。每10天1期 │本票      │  時之自白：偵卷│同犯重利罪，│
│  │      │      │      │雅鄉○○路│、利息3千元 │          │  五第75頁、本院│各處有期徒刑│
│  │      │      │      │與雅環路口│，月利率45分│          │  卷二第58、157 │參月，如易科│
│  │      │      │      │          │            │          │  頁。          │罰金，均以新│
│  │      │      │      │          │            │          │(2)被告李尚哲於偵│臺幣壹仟元折│
│  │      │      │      │          │            │          │  查中及本院審理│算壹日。扣案│
│  │      │      │      │          │            │          │  時之自白：偵卷│如附表四甲、│
│  │      │      │      │          │            │          │  五第101頁、本 │乙、丙所示之│
│  │      │      │      │          │            │          │  院二第58、157 │物均沒收。  │
│  │      │      │      │          │            │          │  頁。          │            │
│  │      │      │      │          │            │          │(3)被告林明鼎於偵│            │
│  │      │      │      │          │            │          │  查中及本院審理│            │
│  │      │      │      │          │            │          │  時之自白：偵卷│            │
│  │      │      │      │          │            │          │  六第171-172頁 │            │
│  │      │      │      │          │            │          │  、本院卷二第58│            │
│  │      │      │      │          │            │          │  頁、第157頁背 │            │
│  │      │      │      │          │            │          │  面。          │            │
│  │      │      │      │          │            │          │(4)周鴻池警詢：偵│            │
│  │      │      │      │          │            │          │  卷八第382-386 │            │
│  │      │      │      │          │            │          │  頁。          │            │
│  │      │      │      │          │            │          │(5)周鴻池指認照片│            │
│  │      │      │      │          │            │          │  ：偵卷八第388-│            │
│  │      │      │      │          │            │          │  392頁。       │            │
│  │      │      │      │          │            │          │(6)周鴻池資料：偵│            │
│  │      │      │      │          │            │          │  卷八第393頁。 │            │
├─┼───┼───┼───┼─────┼──────┼─────┼────────┼──────┤
│47│  34  │余建德│林峻賢│99年1月27 │借1萬5千元整│身分證、駕│(1)被告余建德於偵│余建德、李尚│
│  │      │李尚哲│      │日16時30分│，實拿1萬2千│照、2萬元 │  查中及本院審理│哲共同犯重利│
│  │      │      │      │許臺中市文│元。每10天1 │本票      │  時之自白：偵卷│罪，各處有期│
│  │      │      │      │華高中大門│期、利息3千 │          │  五第75頁、本院│徒刑參月，如│
│  │      │      │      │口前      │元，月利率60│          │  卷二第58、157 │易科罰金，均│
│  │      │      │      │          │分。        │          │  頁。          │以新臺幣壹仟│
│  │      │      │      │          │            │          │(2)被告李尚哲於偵│元折算壹日。│
│  │      │      │      │          │            │          │  查中及本院審理│扣案如附表四│
│  │      │      │      │          │            │          │  時之自白：偵卷│甲、丙所示之│
│  │      │      │      │          │            │          │  五第101頁、本 │物均沒收。  │
│  │      │      │      │          │            │          │  院二第58、157 │            │
│  │      │      │      │          │            │          │  頁。          │            │
│  │      │      │      │          │            │          │(3)林峻賢警詢：偵│            │
│  │      │      │      │          │            │          │  卷八第171-173 │            │
│  │      │      │      │          │            │          │  頁。          │            │
│  │      │      │      │          │            │          │(4)林峻賢指認照片│            │
│  │      │      │      │          │            │          │  ：偵卷八第175-│            │
│  │      │      │      │          │            │          │  176頁。       │            │
│  │      │      │      │          │            │          │(5)林峻賢資料：偵│            │
│  │      │      │      │          │            │          │  卷八第177頁。 │            │
│  │      │      │      │          │            │          │(6)贓物認領保管單│            │
│  │      │      │      │          │            │          │  ：偵卷八第178 │            │
│  │      │      │      │          │            │          │  頁。          │            │
├─┼───┼───┼───┼─────┼──────┼─────┼────────┼──────┤
│48│  35  │余建德│張財貴│99年1月29 │借1萬元整， │身分證、駕│(1)被告余建德於偵│余建德、李尚│
│  │      │李尚哲│      │日在臺中市│實拿8千元。 │照、3萬元 │  查中及本院審理│哲共同犯重利│
│  │      │      │      │不詳地點  │每10天1期、 │本票      │  時之自白：偵卷│罪，各處有期│
│  │      │      │      │          │利息2千元， │          │  五第75頁、本院│徒刑參月，如│
│  │      │      │      │          │月利率60分。│          │  卷二第58、157 │易科罰金，均│
│  │      │      │      │          │            │          │  頁。          │以新臺幣壹仟│
│  │      │      │      │          │            │          │(2)被告李尚哲於偵│元折算壹日。│
│  │      │      │      │          │            │          │  查中及本院審理│扣案如附表四│
│  │      │      │      │          │            │          │  時之自白：偵卷│甲、丙所示之│
│  │      │      │      │          │            │          │  五第101頁、本 │物均沒收。  │
│  │      │      │      │          │            │          │  院二第58、157 │            │
│  │      │      │      │          │            │          │  頁。          │            │
│  │      │      │      │          │            │          │(3)張財貴警詢：偵│            │
│  │      │      │      │          │            │          │  卷八第179-183 │            │
│  │      │      │      │          │            │          │  頁。          │            │
│  │      │      │      │          │            │          │(4)張財貴指認照片│            │
│  │      │      │      │          │            │          │  ：偵卷八第184-│            │
│  │      │      │      │          │            │          │  188頁。       │            │
│  │      │      │      │          │            │          │(5)身份證、駕照照│            │
│  │      │      │      │          │            │          │  片及本票影本：│            │
│  │      │      │      │          │            │          │  偵卷八第190、 │            │
│  │      │      │      │          │            │          │  192頁。       │            │
│  │      │      │      │          │            │          │(6)贓物認領保管單│            │
│  │      │      │      │          │            │          │  ：偵卷八第191 │            │
│  │      │      │      │          │            │          │  頁。          │            │
│  │      │      │      │          │            │          │(7)張財貴資料：偵│            │
│  │      │      │      │          │            │          │  卷八第189頁。 │            │
├─┼───┼───┼───┼─────┼──────┼─────┼────────┼──────┤
│49│  36  │余建德│何文生│99年1月30 │借1萬元整， │身分證、健│(1)被告余建德於偵│余建德、李尚│
│  │      │李尚哲│      │日在苗栗縣│實拿8500元每│保卡、2萬 │  查中及本院審理│哲共同犯重利│
│  │      │      │      │苑裡鎮火車│10天1期、利 │元本票    │  時之自白：偵卷│罪，各處有期│
│  │      │      │      │站前      │息1500元，月│          │  五第75頁、本院│徒刑參月，如│
│  │      │      │      │          │利率45分    │          │  卷二第58、157 │易科罰金，均│
│  │      │      │      │          │            │          │  頁。          │以新臺幣壹仟│
│  │      │      │      │          │            │          │(2)被告李尚哲於偵│元折算壹日。│
│  │      │      │      │          │            │          │  查中及本院審理│扣案如附表四│
│  │      │      │      │          │            │          │  時之自白：偵卷│甲、丙所示之│
│  │      │      │      │          │            │          │  五第101頁、本 │物均沒收。  │
│  │      │      │      │          │            │          │  院二第58、157 │            │
│  │      │      │      │          │            │          │  頁。          │            │
│  │      │      │      │          │            │          │(3)何文生警詢：偵│            │
│  │      │      │      │          │            │          │  卷八第108-112 │            │
│  │      │      │      │          │            │          │  頁。          │            │
│  │      │      │      │          │            │          │(4)何文生指認照片│            │
│  │      │      │      │          │            │          │  ：偵卷八第114-│            │
│  │      │      │      │          │            │          │  117頁。       │            │
│  │      │      │      │          │            │          │(5)何文生資料：偵│            │
│  │      │      │      │          │            │          │  卷八第118-119 │            │
│  │      │      │      │          │            │          │  頁。          │            │
│  │      │      │      │          │            │          │(6)贓物認領保管單│            │
│  │      │      │      │          │            │          │  ：偵卷八第122 │            │
│  │      │      │      │          │            │          │  頁。          │            │
│  │      │      │      │          │            │          │(7)本票影本：偵卷│            │
│  │      │      │      │          │            │          │  八第123-124頁 │            │
│  │      │      │      │          │            │          │  。            │            │
│  │      │      │      │          │            │          │(8)名片影本：偵卷│            │
│  │      │      │      │          │            │          │  八第125頁。   │            │
├─┼───┼───┼───┼─────┼──────┼─────┼────────┼──────┤
│50│  57  │廉政修│黃坊菲│99年1月31 │借3萬6千元，│陳定璿身分│(1)被告廉政修於偵│廉政修犯重利│
│  │      │      │      │日16時在臺│實拿3萬元。 │證、陳定璿│  查中及本院審理│罪，處有期徒│
│  │      │      │      │中縣大甲鎮│每10天1期、 │健保卡、黃│  時之自白：偵卷│刑參月，如易│
│  │      │      │      │黎明路萊爾│利息6千元， │坊菲健保卡│  五第127頁、本 │科罰金，以新│
│  │      │      │      │富超商前  │月利率60分。│、8萬元本 │  院卷二第58頁、│臺幣壹仟元折│
│  │      │      │      │          │            │          │  第164頁背面。 │算壹日。扣案│
│  │      │      │      │          │            │          │(2)黃坊菲警詢：偵│如附表四丁所│
│  │      │      │      │          │            │          │  卷八第193-195 │示之物均沒收│
│  │      │      │      │          │            │          │  頁。          │。          │
│  │      │      │      │          │            │          │(3)陳定璿警詢：偵│            │
│  │      │      │      │          │            │          │  卷十八第97-99頁 │            │
│  │      │      │      │          │            │          │  。            │            │
│  │      │      │      │          │            │          │(4)黃坊菲指認照片│            │
│  │      │      │      │          │            │          │  ：偵卷八第197-│            │
│  │      │      │      │          │            │          │  201頁。       │            │
│  │      │      │      │          │            │          │(5)陳定璿指認照片│            │
│  │      │      │      │          │            │          │  ：偵卷十八第100-│            │
│  │      │      │      │          │            │          │  104頁。       │            │
│  │      │      │      │          │            │          │(6)本票、身份證、│            │
│  │      │      │      │          │            │          │  駕照照片：偵卷│            │
│  │      │      │      │          │            │          │  八第202-205 頁│            │
│  │      │      │      │          │            │          │  。            │            │
│  │      │      │      │          │            │          │(7)名片：偵卷十八第│            │
│  │      │      │      │          │            │          │  105頁。       │            │
├─┼───┼───┼───┼─────┼──────┼─────┼────────┼──────┤
│51│  37  │余建德│黃達青│99年2月間 │借3萬元整， │6萬元本票 │(1)被告余建德於偵│余建德、李尚│
│  │      │李尚哲│      │某日地點不│實拿2萬5千元│          │  查中及本院審理│哲共同犯重利│
│  │      │      │      │詳        │。每10天1期 │          │  時之自白：偵卷│罪，各處有期│
│  │      │      │      │          │、利息5千元 │          │  五第75頁、本院│徒刑參月，如│
│  │      │      │      │          │，月利率50分│          │  卷二第58、157 │易科罰金，均│
│  │      │      │      │          │。          │          │  頁。          │以新臺幣壹仟│
│  │      │      │      │          │            │          │(2)被告李尚哲於偵│元折算壹日。│
│  │      │      │      │          │            │          │  查中及本院審理│扣案如附表四│
│  │      │      │      │          │            │          │  時之自白：偵卷│甲、丙所示之│
│  │      │      │      │          │            │          │  五第101頁、本 │物均沒收。  │
│  │      │      │      │          │            │          │  院二第58、157 │            │
│  │      │      │      │          │            │          │  頁。          │            │
│  │      │      │      │          │            │          │(3)黃達青警詢：偵│            │
│  │      │      │      │          │            │          │  卷二第13-14頁 │            │
│  │      │      │      │          │            │          │  、偵訊：偵卷二│            │
│  │      │      │      │          │            │          │  第29-31頁。   │            │
│  │      │      │      │          │            │          │(4)黃達青指認被告│            │
│  │      │      │      │          │            │          │  照片：偵卷二第│            │
│  │      │      │      │          │            │          │  15 -16頁。    │            │
├─┼───┼───┼───┼─────┼──────┼─────┼────────┼──────┤
│52│  12  │余建德│林明慧│99年2 月初│借2萬元整， │身分證、駕│(1)被告余建德於偵│余建德、李尚│
│  │      │李尚哲│      │某日在台中│實拿1萬6 千 │照、4萬元 │  查中及本院審理│哲、廉政修、│
│  │      │廉政修│      │縣潭子鄉潭│元。每10天1 │本票      │  時之自白：偵卷│林明鼎共同犯│
│  │      │林明鼎│      │子國民小學│期、利息4千 │          │  五第75頁、本院│重利罪，各處│
│  │      │      │      │附近天橋下│元，月利率60│          │  卷二第58、157 │有期徒刑參月│
│  │      │      │      │          │分。        │          │  頁。          │，如易科罰金│
│  │      │      │      │          │            │          │(2)被告李尚哲於偵│，均以新臺幣│
│  │      │      │      │          │            │          │  查中及本院審理│壹仟元折算壹│
│  │      │      │      │          │            │          │  時之自白：偵卷│日。扣案如附│
│  │      │      │      │          │            │          │  五第101頁、本 │表四甲、乙、│
│  │      │      │      │          │            │          │  院二第58、157 │丙、丁所示之│
│  │      │      │      │          │            │          │  頁。          │物均沒收。  │
│  │      │      │      │          │            │          │(3)被告廉政修於偵│            │
│  │      │      │      │          │            │          │  查中及本院審理│            │
│  │      │      │      │          │            │          │  時之自白：偵卷│            │
│  │      │      │      │          │            │          │  五第127頁、本 │            │
│  │      │      │      │          │            │          │  院卷二第58頁、│            │
│  │      │      │      │          │            │          │  第164頁背面。 │            │
│  │      │      │      │          │            │          │(4)被告林明鼎於本│            │
│  │      │      │      │          │            │          │  院審理時之自白│            │
│  │      │      │      │          │            │          │  ：本院卷二第58│            │
│  │      │      │      │          │            │          │  頁、第157頁背 │            │
│  │      │      │      │          │            │          │  面。          │            │
│  │      │      │      │          │            │          │(5)林明慧警詢：偵│            │
│  │      │      │      │          │            │          │  卷二第76-78頁 │            │
│  │      │      │      │          │            │          │  、偵訊：偵卷二│            │
│  │      │      │      │          │            │          │  第86-88頁。   │            │
│  │      │      │      │          │            │          │(6)林明慧指認照片│            │
│  │      │      │      │          │            │          │  ：偵卷二第79- │            │
│  │      │      │      │          │            │          │   83頁。       │            │
│  │      │      │      │          │            │          │(7)通聯譯文：偵卷│            │
│  │      │      │      │          │            │          │  二第84頁。    │            │
├─┼───┼───┼───┼─────┼──────┼─────┼────────┼──────┤
│53│  39  │余建德│周資華│99年2月份 │借2萬元整， │身分證、健│(1)被告余建德於偵│余建德、李尚│
│  │      │李尚哲│      │某日在臺中│實拿1萬6千元│保卡、5萬 │  查中及本院審理│哲共同犯重利│
│  │      │      │      │縣清水鎮鎮│。每10天1期 │元本票    │  時之自白：偵卷│罪，各處有期│
│  │      │      │      │公所前    │、利息4千元 │          │  五第75頁、本院│徒刑參月，如│
│  │      │      │      │          │，月利率60分│          │  卷二第58、157 │易科罰金，均│
│  │      │      │      │          │。          │          │  頁。          │以新臺幣壹仟│
│  │      │      │      │          │            │          │(2)被告李尚哲於偵│元折算壹日。│
│  │      │      │      │          │            │          │  查中及本院審理│扣案如附表四│
│  │      │      │      │          │            │          │  時之自白：偵卷│甲、丙所示之│
│  │      │      │      │          │            │          │  五第101頁、本 │物均沒收。  │
│  │      │      │      │          │            │          │  院二第58、157 │            │
│  │      │      │      │          │            │          │  頁。          │            │
│  │      │      │      │          │            │          │(3)周資華警詢：偵│            │
│  │      │      │      │          │            │          │  卷八第396頁。 │            │
│  │      │      │      │          │            │          │(4)周資華指認被告│            │
│  │      │      │      │          │            │          │  照片：偵卷八第│            │
│  │      │      │      │          │            │          │  398-402頁。   │            │
│  │      │      │      │          │            │          │(5)周資華資料：偵│            │
│  │      │      │      │          │            │          │  卷八第403頁。 │            │
├─┼───┼───┼───┼─────┼──────┼─────┼────────┼──────┤
│54│  58  │廉政修│陳咨閔│99年2月份 │借1萬元整， │身分證、健│(1)被告廉政修於偵│廉政修犯重利│
│  │      │      │（起訴│某日14時30│實拿8千元。 │保卡、3萬 │  查中及本院審理│罪，處有期徒│
│  │      │      │書誤載│分許在臺中│每10天1期、 │元本票    │  時之自白：偵卷│刑參月，如易│
│  │      │      │為陳資│縣神岡鄉岸│利息2千元， │          │  五第127頁、本 │科罰金，以新│
│  │      │      │閔）  │裡村中山路│月利率60分。│          │  院卷二第58頁、│臺幣壹仟元折│
│  │      │      │      │近7-11超商│            │          │  第164頁背面。 │算壹日。扣案│
│  │      │      │      │          │            │          │(2)陳咨閔警詢：偵│如附表四丁所│
│  │      │      │      │          │            │          │  卷五第P37-38頁│示之物均沒收│
│  │      │      │      │          │            │          │  。            │。          │
│  │      │      │      │          │            │          │(3)陳咨閔指認照片│            │
│  │      │      │      │          │            │          │  ：偵卷五第40- │            │
│  │      │      │      │          │            │          │  44頁。        │            │
│  │      │      │      │          │            │          │(4)陳咨閔借款資料│            │
│  │      │      │      │          │            │          │  ：偵卷五第45- │            │
│  │      │      │      │          │            │          │   47頁。       │            │
├─┼───┼───┼───┼─────┼──────┼─────┼────────┼──────┤
│55│99年度│廉政修│魏仁朗│99年2月間 │借2萬元整， │身份證、健│同編號15        │廉政修犯重利│
│  │偵字第│      │      │某日間在台│實拿1萬6千元│保卡、4萬 │                │罪，處有期徒│
│  │3420號│      │      │中縣豐原市│。每10天1期 │元本票1張 │                │刑參月，如易│
│  │追加起│      │      │豐圳里17鄰│、利息4千元 │、借款合約│                │科罰金，以新│
│  │加起訴│      │      │成功路570 │，月利率60分│書        │                │臺幣壹仟元折│
│  │訴書編│      │      │號        │。          │          │                │算壹日。扣案│
│  │號2 （│      │      │          │            │          │                │如附表四丁所│
│  │本院99│      │      │          │            │          │                │示之物均沒收│
│  │年度易│      │      │          │            │          │                │。          │
│  │字第80│      │      │          │            │          │                │            │
│  │0 號）│      │      │          │            │          │                │            │
├─┼───┼───┼───┼─────┼──────┼─────┼────────┼──────┤
│56│  38  │余建德│朱倍鋒│99年2月1日│借2萬元整， │身分證、機│(1)被告余建德於偵│余建德、李尚│
│  │      │李尚哲│      │16時許在臺│實拿1萬6千元│車行照、2 │  查中及本院審理│哲共同犯重利│
│  │      │      │      │中縣豐原市│。每10天1期 │萬元本票2 │  時之自白：偵卷│罪，各處有期│
│  │      │      │      │中正公園前│、利息4千元 │張        │  五第75頁、本院│徒刑參月，如│
│  │      │      │      │          │，月利率60分│          │  卷二第58、157 │易科罰金，均│
│  │      │      │      │          │。          │          │  頁。          │以新臺幣壹仟│
│  │      │      │      │          │            │          │(2)被告李尚哲於偵│元折算壹日。│
│  │      │      │      │          │            │          │  查中及本院審理│扣案如附表四│
│  │      │      │      │          │            │          │  時之自白：偵卷│甲、丙所示之│
│  │      │      │      │          │            │          │  五第101頁、本 │物均沒收。  │
│  │      │      │      │          │            │          │  院二第58、157 │            │
│  │      │      │      │          │            │          │  頁。          │            │
│  │      │      │      │          │            │          │(3)朱倍鋒警詢：偵│            │
│  │      │      │      │          │            │          │  卷八第206-208 │            │
│  │      │      │      │          │            │          │  頁。          │            │
│  │      │      │      │          │            │          │(4)朱倍鋒指認照片│            │
│  │      │      │      │          │            │          │  ：偵卷八第210-│            │
│  │      │      │      │          │            │          │  214頁。       │            │
│  │      │      │      │          │            │          │(5)朱倍鋒資料：偵│            │
│  │      │      │      │          │            │          │  卷八第215頁。 │            │
├─┼───┼───┼───┼─────┼──────┼─────┼────────┼──────┤
│57│  50  │廉政修│周鴻池│99年2月4日│借2萬元整， │身分證、駕│(1)被告廉政修於偵│廉政修、林明│
│  │      │林明鼎│      │17時30分在│實拿1萬6千元│照、4萬元 │  查中及本院審理│鼎共同犯重利│
│  │      │      │      │臺中縣大雅│。每10天1期 │本票      │  時之自白：偵卷│罪，各處有期│
│  │      │      │      │鄉○○路與│、利息4千元 │          │  五第127頁、本 │徒刑參月，如│
│  │      │      │      │雅環路口  │，月利率60分│          │  院卷二第58頁、│易科罰金，均│
│  │      │      │      │          │。          │          │  第164頁背面。 │以新臺幣壹仟│
│  │      │      │      │          │            │          │(2)被告林明鼎於偵│元折算壹日。│
│  │      │      │      │          │            │          │  查中及本院審理│扣案如附表四│
│  │      │      │      │          │            │          │  時之自白：偵卷│乙、丁所示之│
│  │      │      │      │          │            │          │  六第171-172頁 │物均沒收。  │
│  │      │      │      │          │            │          │  、本院卷二第58│            │
│  │      │      │      │          │            │          │  頁、第157頁背 │            │
│  │      │      │      │          │            │          │  面。          │            │
│  │      │      │      │          │            │          │(3)周鴻池警詢：偵│            │
│  │      │      │      │          │            │          │  卷八第383-387 │            │
│  │      │      │      │          │            │          │  頁。          │            │
│  │      │      │      │          │            │          │(4)周鴻池指認照片│            │
│  │      │      │      │          │            │          │  ：偵卷八第388-│            │
│  │      │      │      │          │            │          │  392頁。       │            │
│  │      │      │      │          │            │          │(5)周鴻池資料：偵│            │
│  │      │      │      │          │            │          │  卷八第393頁。 │            │
├─┼───┼───┼───┼─────┼──────┼─────┼────────┼──────┤
│58│99年度│余建德│陳狄建│99年2月6日│借3萬元整， │身份證、6 │(1)被告余建德於偵│余建德、李尚│
│  │偵字第│李尚哲│      │在台中縣后│實拿2萬5千元│萬元本票1 │  查中及本院審理│哲共同犯重利│
│  │3421號│      │      │里鄉○○路│。每10天1期 │張        │  時之自白：偵卷│罪，各處有期│
│  │追加起│      │      │與甲后路口│、利息5千元 │          │  第16頁、本院│徒刑參月，如│
│  │訴書編│      │      │          │，月利率45分│          │  卷二58、157頁 │易科罰金，均│
│  │號5（ │      │      │          │。          │          │  。            │以新臺幣壹仟│
│  │本院99│      │      │          │            │          │(2)被告李尚哲於偵│元折算壹日。│
│  │年度易│      │      │          │            │          │  查中及本院審理│扣案如附表四│
│  │字第80│      │      │          │            │          │  時之自白：偵卷│甲、丙所示之│
│  │1 號）│      │      │          │            │          │  第22頁、本院│物均沒收。  │
│  │      │      │      │          │            │          │  二第58、157頁 │            │
│  │      │      │      │          │            │          │  。            │            │
│  │      │      │      │          │            │          │(3)陳狄建警詢：偵│            │
│  │      │      │      │          │            │          │  卷第44-45頁 │            │
│  │      │      │      │          │            │          │  。            │            │
│  │      │      │      │          │            │          │(4)陳狄建資料：偵│            │
│  │      │      │      │          │            │          │  卷第47頁。  │            │
│  │      │      │      │          │            │          │(5)陳狄建指認照片│            │
│  │      │      │      │          │            │          │  ：偵卷第48- │            │
│  │      │      │      │          │            │          │  52頁。        │            │
├─┼───┼───┼───┼─────┼──────┼─────┼────────┼──────┤
│59│  40  │余建德│林崇仁│99年2月12 │借2萬元整， │身分證、健│(1)被告余建德於偵│余建德、李尚│
│  │      │李尚哲│      │日在臺中縣│實拿1萬7 千 │保卡、4萬 │  查中及本院審理│哲共同犯重利│
│  │      │      │      │大甲鎮光明│元。每10天1 │元本票    │  時之自白：偵卷│罪，各處有期│
│  │      │      │      │路豐原客運│期、利息3千 │          │  五第75頁、本院│徒刑參月，如│
│  │      │      │      │站前      │元，月利率45│          │  卷二第58、157 │易科罰金，均│
│  │      │      │      │          │分。        │          │  頁。          │以新臺幣壹仟│
│  │      │      │      │          │            │          │(2)被告李尚哲於偵│元折算壹日。│
│  │      │      │      │          │            │          │  查中及本院審理│扣案如附表四│
│  │      │      │      │          │            │          │  時之自白：偵卷│甲、丙所示之│
│  │      │      │      │          │            │          │  五第101頁、本 │物均沒收。  │
│  │      │      │      │          │            │          │  院二第58、157 │            │
│  │      │      │      │          │            │          │  頁。          │            │
│  │      │      │      │          │            │          │(3)林崇仁警詢：偵│            │
│  │      │      │      │          │            │          │  卷八第216-218 │            │
│  │      │      │      │          │            │          │  頁。          │            │
│  │      │      │      │          │            │          │(4)林崇仁指認照片│            │
│  │      │      │      │          │            │          │  ：偵卷八第220-│            │
│  │      │      │      │          │            │          │  224頁。       │            │
│  │      │      │      │          │            │          │(5)林崇仁資料：偵│            │
│  │      │      │      │          │            │          │  卷八第225頁。 │            │
├─┼───┼───┼───┼─────┼──────┼─────┼────────┼──────┤
│60│  13  │余建德│陳盼恩│99年2月13 │借1萬元整， │身分證、2 │(1)被告余建德於偵│余建德、李尚│
│  │      │李尚哲│      │日下午在臺│實拿9千元。 │萬元本票  │  查中及本院審理│哲、林明鼎共│
│  │      │林明鼎│      │中縣潭子鄉│每10天1期、 │          │  時之自白：偵卷│同犯重利罪，│
│  │      │      │      │火車站前  │利息1千元， │          │  五第75頁、本院│各處有期徒刑│
│  │      │      │      │          │月利率30分。│          │  卷二第58、157 │參月，如易科│
│  │      │      │      │          │            │          │  頁。          │罰金，均以新│
│  │      │      │      │          │            │          │(2)被告李尚哲於偵│臺幣壹仟元折│
│  │      │      │      │          │            │          │  查中及本院審理│算壹日。扣案│
│  │      │      │      │          │            │          │  時之自白：偵卷│如附表四甲、│
│  │      │      │      │          │            │          │  五第101頁、本 │乙、丙所示之│
│  │      │      │      │          │            │          │  院二第58、157 │物均沒收。  │
│  │      │      │      │          │            │          │  頁。          │            │
│  │      │      │      │          │            │          │(3)被告林明鼎於偵│            │
│  │      │      │      │          │            │          │  查中及本院審理│            │
│  │      │      │      │          │            │          │  時之自白：偵卷│            │
│  │      │      │      │          │            │          │  六第171-172頁 │            │
│  │      │      │      │          │            │          │  、本院卷二第58│            │
│  │      │      │      │          │            │          │  頁、第157頁背 │            │
│  │      │      │      │          │            │          │  面。          │            │
│  │      │      │      │          │            │          │(4)陳盼恩警詢：偵│            │
│  │      │      │      │          │            │          │  卷八第1-5頁。 │            │
│  │      │      │      │          │            │          │(5)陳盼恩指認照片│            │
│  │      │      │      │          │            │          │  ：偵卷八第7-11│            │
│  │      │      │      │          │            │          │  頁。          │            │
│  │      │      │      │          │            │          │(6)贓物認領保管單│            │
│  │      │      │      │          │            │          │  ：偵卷八第12頁│            │
│  │      │      │      │          │            │          │  。            │            │
│  │      │      │      │          │            │          │(7)贓物認領保管單│            │
│  │      │      │      │          │            │          │  ：偵卷八第12頁│            │
│  │      │      │      │          │            │          │  。            │            │
│  │      │      │      │          │            │          │(8)本票、身份證照│            │
│  │      │      │      │          │            │          │  片：偵卷八第14│            │
│  │      │      │      │          │            │          │  頁。          │            │
├─┼───┼───┼───┼─────┼──────┼─────┼────────┼──────┤
│61│99年度│李尚哲│莊明凱│99年2月13 │借2萬元整， │身份證、駕│(1)被告李尚哲於偵│李尚哲犯重利│
│  │偵字第│      │      │日在苗栗縣│實拿1萬6千  │照、4萬元 │  查中及本院審理│罪，處有期徒│
│  │5296號│      │      │苑裡鎮火車│500元。每10 │本票      │  時之自白：偵卷│刑參月，如易│
│  │追加起│      │      │站停車場  │天1期、利息 │          │  第22頁背面、│科罰金，以新│
│  │訴書編│      │      │          │3500元。    │          │  第177-178頁、 │臺幣壹仟元折│
│  │號4（ │      │      │          │            │          │  本院卷二第58、│算壹日。扣案│
│  │本院99│      │      │          │            │          │  157頁。       │如附表四丙所│
│  │年度易│      │      │          │            │          │(2)莊明凱警詢：偵│示之物均沒收│
│  │字第11│      │      │          │            │          │  卷第76-78頁 │。          │
│  │45號）│      │      │          │            │          │  。            │            │
│  │      │      │      │          │            │          │(3)莊明凱指認照片│            │
│  │      │      │      │          │            │          │  ：偵卷第79- │            │
│  │      │      │      │          │            │          │  84頁。        │            │
│  │      │      │      │          │            │          │(4)茶葉王先生名片│            │
│  │      │      │      │          │            │          │  影本：偵卷第│            │
│  │      │      │      │          │            │          │  85頁。        │            │
│  │      │      │      │          │            │          │(5)莊明凱資料：偵│            │
│  │      │      │      │          │            │          │  卷第86頁    │            │
├─┼───┼───┼───┼─────┼──────┼─────┼────────┼──────┤
│62│  14  │余建德│何文生│99年2月22 │借1萬元整， │身分證、健│(1)被告余建德於偵│余建德、李尚│
│  │      │李尚哲│      │日在苗栗縣│實拿8千500元│保卡、2萬 │  查中及本院審理│哲共同犯重利│
│  │      │王詠信│      │苑裡鎮火車│。每10天1期 │元本票    │  時之自白：偵卷│罪，各處有期│
│  │      │      │      │站前      │、利息1千500│          │  五第75頁、本院│徒刑參月，如│
│  │      │      │      │          │元，月利率45│          │  卷二第58、157 │易科罰金，均│
│  │      │      │      │          │分。        │          │  頁。          │以新臺幣壹仟│
│  │      │      │      │          │            │          │(2)被告李尚哲於偵│元折算壹日。│
│  │      │      │      │          │            │          │  查中及本院審理│扣案如附表四│
│  │      │      │      │          │            │          │  時之自白：偵卷│甲、丙所示之│
│  │      │      │      │          │            │          │  五第101頁、本 │物均沒收。  │
│  │      │      │      │          │            │          │  院二第58、157 │            │
│  │      │      │      │          │            │          │  頁。          │            │
│  │      │      │      │          │            │          │(3)王詠信於警詢、│            │
│  │      │      │      │          │            │          │  偵查中及本院審│            │
│  │      │      │      │          │            │          │  理時之供述：偵│            │
│  │      │      │      │          │            │          │  卷三第38-43頁 │            │
│  │      │      │      │          │            │          │  、54-60頁、本 │            │
│  │      │      │      │          │            │          │  院卷一第153-15│            │
│  │      │      │      │          │            │          │  5、238-240頁。│            │
│  │      │      │      │          │            │          │(4)何文生警詢：偵│            │
│  │      │      │      │          │            │          │  卷一第147-149 │            │
│  │      │      │      │          │            │          │  頁、偵卷八第  │            │
│  │      │      │      │          │            │          │  103-105頁、106│            │
│  │      │      │      │          │            │          │  -110頁、偵訊：│            │
│  │      │      │      │          │            │          │  偵卷一第151-  │            │
│  │      │      │      │          │            │          │  152頁。       │            │
│  │      │      │      │          │            │          │(5)何文生指認照片│            │
│  │      │      │      │          │            │          │  ：偵卷八第114-│            │
│  │      │      │      │          │            │          │  117頁。       │            │
│  │      │      │      │          │            │          │(6)何文生資料：偵│            │
│  │      │      │      │          │            │          │  卷八P118-119。│            │
│  │      │      │      │          │            │          │(7)贓物認領保管單│            │
│  │      │      │      │          │            │          │  ：偵卷八P122。│            │
│  │      │      │      │          │            │          │(8)本票影本：偵卷│            │
│  │      │      │      │          │            │          │  八P123-124。  │            │
│  │      │      │      │          │            │          │(9)名片影本：偵卷│            │
│  │      │      │      │          │            │          │  八P125 。     │            │
├─┼───┼───┼───┼─────┼──────┼─────┼────────┼──────┤
│63│  59  │廉政修│李孟承│99年2月22 │借2萬元整， │身分證、健│(1)被告廉政修於偵│廉政修成年人│
│  │      │莊○雯│      │日16時許在│實拿1萬6千  │保卡及1萬6│  查中及本院審理│與少年共同犯│
│  │      │      │      │台中縣大甲│600元。每10 │千元本票  │  時之自白：偵卷│重利罪，處有│
│  │      │      │      │鎮○○路2 │天1期、利息 │          │  五第127頁、本 │期徒刑肆月，│
│  │      │      │      │段日南國民│3千400元，月│          │  院卷二第58頁、│如易科罰金，│
│  │      │      │      │萊爾富便利│            │          │  第164頁背面。 │以新臺幣壹仟│
│  │      │      │      │商店      │            │          │(2)莊○雯於偵查中│元折算壹日。│
│  │      │      │      │          │            │          │  之自白：偵卷三│扣案如附表四│
│  │      │      │      │          │            │          │  第155-156頁。 │丁所示之物均│
│  │      │      │      │          │            │          │(3)李孟承警詢：偵│沒收。      │
│  │      │      │      │          │            │          │  卷一第109-110 │            │
│  │      │      │      │          │            │          │  頁、偵訊：第  │            │
│  │      │      │      │          │            │          │  118-119頁。   │            │
│  │      │      │      │          │            │          │(4)李孟成指認照片│            │
│  │      │      │      │          │            │          │  ：偵卷一第113-│            │
│  │      │      │      │          │            │          │  117頁。       │            │
├─┼───┼───┼───┼─────┼──────┼─────┼────────┼──────┤
│64│  52  │廉政修│魯椿齡│99年2月25 │借2萬元整， │身分證、行│(1)被告廉政修於偵│廉政修、林明│
│  │      │林明鼎│      │日18、19時│實拿1萬7千元│照、4萬元 │  查中及本院審理│鼎共同犯重利│
│  │      │      │      │在臺中市中│。每10天1期 │本票      │  時之自白：偵卷│罪，各處有期│
│  │      │      │      │港路、梅川│、利息3千元 │          │  五第127頁、本 │徒刑參月，如│
│  │      │      │      │東路口    │，月利率45分│          │  院卷二第58頁、│易科罰金，均│
│  │      │      │      │          │            │          │  第164頁背面。 │以新臺幣壹仟│
│  │      │      │      │          │            │          │(2)被告林明鼎於偵│元折算壹日。│
│  │      │      │      │          │            │          │  查中及本院審理│扣案如附表四│
│  │      │      │      │          │            │          │  時之自白：偵卷│乙、丁所示之│
│  │      │      │      │          │            │          │  六第171-172頁 │物均沒收。  │
│  │      │      │      │          │            │          │  、本院卷二第58│            │
│  │      │      │      │          │            │          │  頁、第157頁背 │            │
│  │      │      │      │          │            │          │  面。          │            │
│  │      │      │      │          │            │          │(3)魯椿齡警詢：偵│            │
│  │      │      │      │          │            │          │  卷八第226-229 │            │
│  │      │      │      │          │            │          │  頁。          │            │
│  │      │      │      │          │            │          │(4)魯椿齡指認照片│            │
│  │      │      │      │          │            │          │  ：偵卷八第231-│            │
│  │      │      │      │          │            │          │  235頁。       │            │
│  │      │      │      │          │            │          │(5)魯椿齡資料：偵│            │
│  │      │      │      │          │            │          │  卷八第237頁。 │            │
│  │      │      │      │          │            │          │(6)借款資料照片：│            │
│  │      │      │      │          │            │          │  偵卷八第237頁 │            │
│  │      │      │      │          │            │          │  。            │            │
├─┼───┼───┼───┼─────┼──────┼─────┼────────┼──────┤
│65│  53  │林明鼎│魯椿齡│99年2月27 │借2萬元整， │身分證、行│(1)被告林明鼎於偵│林明鼎犯重利│
│  │      │      │      │日18、19時│實拿1萬7千元│照、4萬元 │  查中及本院審理│罪，處有期徒│
│  │      │      │      │在臺中市中│。每10天1期 │本票      │  時之自白：偵卷│刑參月，如易│
│  │      │      │      │港路、梅川│、利息3千元 │          │  六第171-172頁 │科罰金，以新│
│  │      │      │      │東路口    │，月利率45分│          │  、本院卷二第58│臺幣壹仟元折│
│  │      │      │      │          │。          │          │  頁、第157頁背 │算壹日。扣案│
│  │      │      │      │          │            │          │  面。          │如附表四乙所│
│  │      │      │      │          │            │          │(2)魯椿齡警詢：偵│示之物均沒收│
│  │      │      │      │          │            │          │  卷八第226-229 │。          │
│  │      │      │      │          │            │          │  頁。          │            │
│  │      │      │      │          │            │          │(3)魯椿齡指認照片│            │
│  │      │      │      │          │            │          │  ：偵卷八第231-│            │
│  │      │      │      │          │            │          │  235頁。       │            │
│  │      │      │      │          │            │          │(4)魯椿齡資料：偵│            │
│  │      │      │      │          │            │          │卷八第237 頁。  │            │
│  │      │      │      │          │            │          │(5)借款資料照片：│            │
│  │      │      │      │          │            │          │  偵卷八第237頁 │            │
│  │      │      │      │          │            │          │  。            │            │
├─┼───┼───┼───┼─────┼──────┼─────┼────────┼──────┤
│66│  18  │余建德│嚴浚川│99年3月某 │借10萬元整，│身分證、駕│(1)被告余建德於偵│余建德、李尚│
│  │      │李尚哲│（起訴│日在臺中縣│實拿8萬5 千 │照、20萬元│  查中及本院審理│哲、林明鼎共│
│  │      │林明鼎│書誤載│大甲鎮建國│元。每10天1 │本票      │  時之自白：偵卷│同犯重利罪，│
│  │      │王詠信│為嚴峻│路外環道附│期、利息1萬 │          │  五第75頁、本院│各處有期徒刑│
│  │      │      │川）  │近        │5仟元，月利 │          │  卷二第58、157 │參月，如易科│
│  │      │      │      │          │率50分。    │          │  頁。          │罰金，均以新│
│  │      │      │      │          │            │          │(2)被告李尚哲於偵│臺幣壹仟元折│
│  │      │      │      │          │            │          │  查中及本院審理│算壹日。扣案│
│  │      │      │      │          │            │          │  時之自白：偵卷│如附表四甲、│
│  │      │      │      │          │            │          │  五第101頁、本 │乙、丙所示之│
│  │      │      │      │          │            │          │  院二第58、157 │物均沒收。  │
│  │      │      │      │          │            │          │  頁。          │            │
│  │      │      │      │          │            │          │(3)被告林明鼎於偵│            │
│  │      │      │      │          │            │          │  查中及本院審理│            │
│  │      │      │      │          │            │          │  時之自白：偵卷│            │
│  │      │      │      │          │            │          │  六第171-172頁 │            │
│  │      │      │      │          │            │          │  、本院卷二第58│            │
│  │      │      │      │          │            │          │  頁、第157頁背 │            │
│  │      │      │      │          │            │          │  面。          │            │
│  │      │      │      │          │            │          │(4)王詠信於警詢、│            │
│  │      │      │      │          │            │          │  偵查中及本院審│            │
│  │      │      │      │          │            │          │  理時之供述：偵│            │
│  │      │      │      │          │            │          │  卷三第38-43頁 │            │
│  │      │      │      │          │            │          │  、54-60頁、本 │            │
│  │      │      │      │          │            │          │  院卷一第153-  │            │
│  │      │      │      │          │            │          │  155、238-240頁│            │
│  │      │      │      │          │            │          │   。           │            │
│  │      │      │      │          │            │          │(5)嚴浚川警詢：偵│            │
│  │      │      │      │          │            │          │  卷八第276-278 │            │
│  │      │      │      │          │            │          │  頁。          │            │
│  │      │      │      │          │            │          │(6)嚴浚川指認照片│            │
│  │      │      │      │          │            │          │  ：偵卷八第279-│            │
│  │      │      │      │          │            │          │  283頁。       │            │
│  │      │      │      │          │            │          │(7)嚴浚川資料：偵│            │
│  │      │      │      │          │            │          │  八第284頁。   │            │
│  │      │      │      │          │            │          │(8)贓物認領保管：│            │
│  │      │      │      │          │            │          │  偵卷八第285 頁│            │
│  │      │      │      │          │            │          │  。            │            │
│  │      │      │      │          │            │          │(9)借款資料照片：│            │
│  │      │      │      │          │            │          │  偵卷八第286頁 │            │
│  │      │      │      │          │            │          │  。            │            │
│  │      │      │      │          │            │          │(10)名片影本：偵八│            │
│  │      │      │      │          │            │          │  第287頁。     │            │
├─┼───┼───┼───┼─────┼──────┼─────┼────────┼──────┤
│67│  15  │余建德│徐明宏│99年3月1日│借2萬5千500 │身分證、健│(1)被告余建德於偵│余建德、李尚│
│  │      │李尚哲│      │在苗栗縣通│元，實拿2萬1│保卡      │  查中及本院審理│哲共同犯重利│
│  │      │王詠信│      │霄交流道  │千元。每10天│          │  時之自白：偵卷│罪，各處有期│
│  │      │      │      │          │1期、利息4千│          │  五第75頁、本院│徒刑參月，如│
│  │      │      │      │          │500元，月利 │          │  卷二第58、157 │易科罰金，均│
│  │      │      │      │          │率約52分。  │          │  頁。          │以新臺幣壹仟│
│  │      │      │      │          │            │          │(2)被告李尚哲於偵│元折算壹日。│
│  │      │      │      │          │            │          │  查中及本院審理│扣案如附表四│
│  │      │      │      │          │            │          │  時之自白：偵卷│甲、丙所示之│
│  │      │      │      │          │            │          │  五第101頁、本 │物均沒收。  │
│  │      │      │      │          │            │          │  院二第58、157 │            │
│  │      │      │      │          │            │          │  頁。          │            │
│  │      │      │      │          │            │          │(3)王詠信於警詢、│            │
│  │      │      │      │          │            │          │  偵查中及本院審│            │
│  │      │      │      │          │            │          │  理時之供述：偵│            │
│  │      │      │      │          │            │          │  卷三第38-43頁 │            │
│  │      │      │      │          │            │          │  、54-60頁、本 │            │
│  │      │      │      │          │            │          │  院卷一第153-15│            │
│  │      │      │      │          │            │          │  5、238-240頁。│            │
│  │      │      │      │          │            │          │(4)徐明宏警詢：偵│            │
│  │      │      │      │          │            │          │  卷八第238-240 │            │
│  │      │      │      │          │            │          │  頁。          │            │
│  │      │      │      │          │            │          │(5)徐明宏指認照片│            │
│  │      │      │      │          │            │          │  ：偵卷八第242-│            │
│  │      │      │      │          │            │          │  246頁。       │            │
│  │      │      │      │          │            │          │(6)徐明宏資料：偵│            │
│  │      │      │      │          │            │          │  卷八第247頁。 │            │
├─┼───┼───┼───┼─────┼──────┼─────┼────────┼──────┤
│68│  16  │余建德│陳蕙怡│99年3月3日│借2萬元整， │身分證、健│(1)被告余建德於偵│余建德、李尚│
│  │      │李尚哲│      │13時在台中│實拿1萬7元。│保卡、4萬 │  查中及本院審理│哲共同犯重利│
│  │      │王詠信│      │市○○路與│每10天1期、 │元本票    │  時之自白：偵卷│罪，各處有期│
│  │      │      │      │文化路口  │利息3千元， │          │  五第75頁、本院│徒刑參月，如│
│  │      │      │      │          │月利率45分。│          │  卷二第58、157 │易科罰金，均│
│  │      │      │      │          │            │          │  頁。          │以新臺幣壹仟│
│  │      │      │      │          │            │          │(2)被告李尚哲於偵│元折算壹日。│
│  │      │      │      │          │            │          │  查中及本院審理│扣案如附表四│
│  │      │      │      │          │            │          │  時之自白：偵卷│甲、丙所示之│
│  │      │      │      │          │            │          │  五第101頁、本 │物均沒收。  │
│  │      │      │      │          │            │          │  院二第58、157 │            │
│  │      │      │      │          │            │          │  頁。          │            │
│  │      │      │      │          │            │          │(3)王詠信於警詢、│            │
│  │      │      │      │          │            │          │  偵查中及本院審│            │
│  │      │      │      │          │            │          │  理時之供述：偵│            │
│  │      │      │      │          │            │          │  卷三第38-43頁 │            │
│  │      │      │      │          │            │          │  、54-60頁、本 │            │
│  │      │      │      │          │            │          │  院卷一第153-15│            │
│  │      │      │      │          │            │          │  5、238-240頁。│            │
│  │      │      │      │          │            │          │(4)陳蕙怡警詢：偵│            │
│  │      │      │      │          │            │          │  卷八第248-250 │            │
│  │      │      │      │          │            │          │  頁。          │            │
│  │      │      │      │          │            │          │(5)陳蕙怡指認照片│            │
│  │      │      │      │          │            │          │  ：偵卷八第252-│            │
│  │      │      │      │          │            │          │  256頁。       │            │
│  │      │      │      │          │            │          │(6)借款資料照片：│            │
│  │      │      │      │          │            │          │  偵卷八第257頁 │            │
│  │      │      │      │          │            │          │  。            │            │
│  │      │      │      │          │            │          │(7)贓物認領保管單│            │
│  │      │      │      │          │            │          │  ：偵卷八第258 │            │
│  │      │      │      │          │            │          │  頁。          │            │
│  │      │      │      │          │            │          │(8)陳蕙怡資料：偵│            │
│  │      │      │      │          │            │          │  卷八第259頁。 │            │
├─┼───┼───┼───┼─────┼──────┼─────┼────────┼──────┤
│69│  17  │余建德│王百欣│99年3月4日│借3萬元整， │身分證、駕│(1)被告余建德於偵│余建德、李尚│
│  │      │李尚哲│      │21時在台中│實拿2萬5千  │照、6萬元 │  查中及本院審理│哲共同犯重利│
│  │      │王詠信│      │縣太平市  │500元。每10 │本票      │  時之自白：偵卷│罪，各處有期│
│  │      │      │      │803醫院門 │天1期、利息 │          │  五第75頁、本院│徒刑參月，如│
│  │      │      │      │口        │4千5百元，月│          │  卷二第58、157 │易科罰金，均│
│  │      │      │      │          │利率約45分。│          │  頁。          │以新臺幣壹仟│
│  │      │      │      │          │            │          │(2)被告李尚哲於偵│元折算壹日。│
│  │      │      │      │          │            │          │  查中及本院審理│扣案如附表四│
│  │      │      │      │          │            │          │  時之自白：偵卷│甲、丙所示之│
│  │      │      │      │          │            │          │  五第101頁、本 │物均沒收。  │
│  │      │      │      │          │            │          │  院二第58、157 │            │
│  │      │      │      │          │            │          │  頁。          │            │
│  │      │      │      │          │            │          │(3)王詠信於警詢、│            │
│  │      │      │      │          │            │          │  偵查中及本院審│            │
│  │      │      │      │          │            │          │  理時之供述：偵│            │
│  │      │      │      │          │            │          │  卷三第38-43頁 │            │
│  │      │      │      │          │            │          │  、54-60頁、本 │            │
│  │      │      │      │          │            │          │  院卷一第153-15│            │
│  │      │      │      │          │            │          │  5、238-240頁。│            │
│  │      │      │      │          │            │          │(4)王百欣警詢：偵│            │
│  │      │      │      │          │            │          │  卷八第261-264 │            │
│  │      │      │      │          │            │          │  頁。          │            │
│  │      │      │      │          │            │          │(5)王百欣指認照片│            │
│  │      │      │      │          │            │          │  ：偵卷八第266-│            │
│  │      │      │      │          │            │          │  270頁。       │            │
│  │      │      │      │          │            │          │(6)借款資料照片：│            │
│  │      │      │      │          │            │          │  偵卷八第271頁 │            │
│  │      │      │      │          │            │          │  。            │            │
│  │      │      │      │          │            │          │(7)贓物認領保管單│            │
│  │      │      │      │          │            │          │  ：偵卷八第272 │            │
│  │      │      │      │          │            │          │  頁。          │            │
│  │      │      │      │          │            │          │(8)名片影本：偵卷│            │
│  │      │      │      │          │            │          │  八第273頁。   │            │
│  │      │      │      │          │            │          │(9)王百欣資料：偵│            │
│  │      │      │      │          │            │          │  卷八第274頁。 │            │
├─┼───┼───┼───┼─────┼──────┼─────┼────────┼──────┤
│70│99年度│李尚哲│陳建興│99年3月8日│借10萬元整，│身份證、健│(1)被告李尚哲於偵│李尚哲犯重利│
│  │偵字第│（起訴│      │在台中縣神│實拿8萬6千元│保卡、20萬│  查中及本院審理│罪，處有期徒│
│  │5296號│書誤載│      │岡鄉豐洲村│。每10天1期 │本票      │  時之之自白：偵│刑參月，如易│
│  │追加起│為李尚│      │2鄰東洲路 │、利息1萬4千│          │  卷第21-23頁 │科罰金，以新│
│  │訴書編│德）  │      │234巷10號 │元。        │          │  、第177-178頁 │臺幣壹仟元折│
│  │號1（ │      │      │          │            │          │  、本院卷二第58│算壹日。扣案│
│  │本院99│      │      │          │            │          │  、157頁。     │如附表四丙所│
│  │年度易│      │      │          │            │          │(2)陳建興警詢：偵│示之物均沒收│
│  │字第11│      │      │          │            │          │  卷第34-36頁 │。          │
│  │45號）│      │      │          │            │          │  。            │            │
│  │      │      │      │          │            │          │(3)陳建興指認照片│            │
│  │      │      │      │          │            │          │  ：偵卷第37- │            │
│  │      │      │      │          │            │          │  42頁。        │            │
│  │      │      │      │          │            │          │(4)茶葉王先生名片│            │
│  │      │      │      │          │            │          │  影本：偵卷第│            │
│  │      │      │      │          │            │          │  43頁。        │            │
│  │      │      │      │          │            │          │(5)陳建興資料：偵│            │
│  │      │      │      │          │            │          │  卷第44頁。  │            │
├─┼───┼───┼───┼─────┼──────┼─────┼────────┼──────┤
│71│  19  │余建德│賴勳豐│99年3月12 │借2萬元整， │身分證、健│(1)被告余建德於偵│余建德、李尚│
│  │      │李尚哲│      │日在臺中縣│實拿1萬6千元│保卡、2萬 │  查中及本院審理│哲共同犯重利│
│  │      │王詠信│      │大甲鎮育英│。每10天1期 │元本票    │  時之自白：偵卷│罪，各處有期│
│  │      │      │      │路與順天路│、利息4千元 │          │  五第75頁、本院│徒刑參月，如│
│  │      │      │      │路口      │，月利率約60│          │  卷二第58、157 │易科罰金，均│
│  │      │      │      │          │分。        │          │  頁。          │以新臺幣壹仟│
│  │      │      │      │          │            │          │(2)被告李尚哲於偵│元折算壹日。│
│  │      │      │      │          │            │          │  查中及本院審理│扣案如附表四│
│  │      │      │      │          │            │          │  時之自白：偵卷│甲、丙所示之│
│  │      │      │      │          │            │          │  五第101頁、本 │物均沒收。  │
│  │      │      │      │          │            │          │  院二第58、157 │            │
│  │      │      │      │          │            │          │  頁。          │            │
│  │      │      │      │          │            │          │(3)王詠信於警詢、│            │
│  │      │      │      │          │            │          │  偵查中及本院審│            │
│  │      │      │      │          │            │          │  理時之供述：偵│            │
│  │      │      │      │          │            │          │  卷三第38-43頁 │            │
│  │      │      │      │          │            │          │  、54-60頁、本 │            │
│  │      │      │      │          │            │          │  院卷一第153-15│            │
│  │      │      │      │          │            │          │  5、238-240頁。│            │
│  │      │      │      │          │            │          │(4)賴勳豐警詢：偵│            │
│  │      │      │      │          │            │          │  卷八第288-290 │            │
│  │      │      │      │          │            │          │  頁。          │            │
│  │      │      │      │          │            │          │(5)賴勳豐指認照片│            │
│  │      │      │      │          │            │          │  ：偵卷八第292-│            │
│  │      │      │      │          │            │          │  295頁。       │            │
│  │      │      │      │          │            │          │(6)賴勳豐資料：偵│            │
│  │      │      │      │          │            │          │  卷八第296頁。 │            │
├─┼───┼───┼───┼─────┼──────┼─────┼────────┼──────┤
│72│  55  │林明鼎│蔡宗霖│99年3月13 │借2萬元整， │身分證、駕│(1)被告林明鼎於偵│林明鼎重利罪│
│  │      │      │      │日14時在臺│實拿1萬6千元│照、4萬元 │  查中及本院審理│，處有期徒刑│
│  │      │      │      │中市博館一│（含證件保管│本票      │  時之自白：偵卷│參月，如易科│
│  │      │      │      │街5巷7-11 │費1千）。每 │          │  六第171-172頁 │罰金，以新臺│
│  │      │      │      │超商前    │10天1期，利 │          │  、本院卷二第58│幣壹仟元折算│
│  │      │      │      │          │息4千元，月 │          │  頁、第157頁背 │壹日。扣案如│
│  │      │      │      │          │利率60分。  │          │  面。          │附表四乙所示│
│  │      │      │      │          │            │          │(2)蔡宗霖警詢：偵│之物均沒收。│
│  │      │      │      │          │            │          │  卷八第298-299 │            │
│  │      │      │      │          │            │          │  頁。          │            │
│  │      │      │      │          │            │          │(3)蔡宗霖指認照片│            │
│  │      │      │      │          │            │          │  ：偵卷八第301-│            │
│  │      │      │      │          │            │          │  305頁。       │            │
│  │      │      │      │          │            │          │(4)蔡宗霖國泰世華│            │
│  │      │      │      │          │            │          │  銀行存簿影本：│            │
│  │      │      │      │          │            │          │  偵卷八第308-  │            │
│  │      │      │      │          │            │          │  3099頁。      │            │
│  │      │      │      │          │            │          │(5)蔡宗霖資料：偵│            │
│  │      │      │      │          │            │          │  卷八第306頁。 │            │
│  │      │      │      │          │            │          │(6)名片影本：偵卷│            │
│  │      │      │      │          │            │          │  八第307頁。   │            │
├─┼───┼───┼───┼─────┼──────┼─────┼────────┼──────┤
│73│  56  │林明鼎│曾俊欽│99年3月16 │借3萬元整， │駕照、6萬 │(1)被告林明鼎於偵│林明鼎犯重利│
│  │      │      │      │日13時30分│實拿2萬5千  │元本票    │  查中及本院審理│罪，處有期徒│
│  │      │      │      │台中市南屯│500元。每10 │          │  時之自白：偵卷│刑參月，如易│
│  │      │      │      │區新生里永│天1期、利息 │          │  六第171-172頁 │科罰金，以新│
│  │      │      │      │春路32號前│4千500元，月│          │  、本院卷二第58│臺幣壹仟元折│
│  │      │      │      │          │利率45分。  │          │  頁、第157頁背 │算壹日。扣案│
│  │      │      │      │          │            │          │  面。          │如附表四乙所│
│  │      │      │      │          │            │          │(2)曾俊欽警詢：偵│示之物均沒收│
│  │      │      │      │          │            │          │  卷八第310-312 │。          │
│  │      │      │      │          │            │          │  頁。          │            │
│  │      │      │      │          │            │          │(3)曾俊欽指認照片│            │
│  │      │      │      │          │            │          │  ：偵卷八第314-│            │
│  │      │      │      │          │            │          │  318頁。       │            │
│  │      │      │      │          │            │          │(4)曾俊欽資料：偵│            │
│  │      │      │      │          │            │          │  卷八第319頁。 │            │
├─┼───┼───┼───┼─────┼──────┼─────┼────────┼──────┤
│74│  41  │余建德│何文生│99年3月26 │借1萬元整， │健保卡、2 │同編號31        │余建德、李尚│
│  │      │李尚哲│      │日在苗栗縣│實拿8千500元│萬元本票  │                │哲共同犯重利│
│  │      │      │      │苑裡鎮火車│每10天1期、 │          │                │罪，各處有期│
│  │      │      │      │站前      │利息1千500元│          │                │徒刑參月，如│
│  │      │      │      │          │，月利率45分│          │                │易科罰金，均│
│  │      │      │      │          │            │          │                │以新臺幣壹仟│
│  │      │      │      │          │            │          │                │元折算壹日。│
│  │      │      │      │          │            │          │                │扣案如附表四│
│  │      │      │      │          │            │          │                │甲、丙所示之│
│  │      │      │      │          │            │          │                │物均沒收。  │
├─┼───┼───┼───┼─────┼──────┼─────┼────────┼──────┤
│75│  42  │余建德│何素禎│99年3月27 │借2萬元整， │身分證、4 │(1)被告余建德於偵│余建德、李尚│
│  │      │李尚哲│      │日13時許在│實拿1萬7千元│萬元本票  │  查中及本院審理│哲共同犯重利│
│  │      │      │      │臺中縣大甲│。每10天1期 │          │  時之自白：偵卷│罪，各處有期│
│  │      │      │      │鎮衛生所前│、利息3千元 │          │  五第75頁、本院│徒刑參月，如│
│  │      │      │      │          │，月利率45分│          │  卷二第58、157 │易科罰金，均│
│  │      │      │      │          │。          │          │  頁。          │以新臺幣壹仟│
│  │      │      │      │          │            │          │(2)被告李尚哲於偵│元折算壹日。│
│  │      │      │      │          │            │          │  查中及本院審理│扣案如附表四│
│  │      │      │      │          │            │          │  時之自白：偵卷│甲、丙所示之│
│  │      │      │      │          │            │          │  五第101頁、本 │物均沒收。  │
│  │      │      │      │          │            │          │  院二第58、157 │            │
│  │      │      │      │          │            │          │  頁。          │            │
│  │      │      │      │          │            │          │(3)何素禎警詢：偵│            │
│  │      │      │      │          │            │          │  卷八第320-321 │            │
│  │      │      │      │          │            │          │  頁。          │            │
│  │      │      │      │          │            │          │(4)何素禎指認照片│            │
│  │      │      │      │          │            │          │  ：偵卷八第323-│            │
│  │      │      │      │          │            │          │  327頁。       │            │
│  │      │      │      │          │            │          │(5)何素禎資料：偵│            │
│  │      │      │      │          │            │          │  卷八第328頁。 │            │
├─┼───┼───┼───┼─────┼──────┼─────┼────────┼──────┤
│76│  43  │余建德│邱通永│99年3月29 │借2萬元整， │身分證、健│(1)被告余建德於偵│余建德、李尚│
│  │      │李尚哲│      │日在臺中市│實拿1萬6千元│保卡、4 萬│  查中及本院審理│哲共同犯重利│
│  │      │      │      │精武路與中│。每10天1期 │元本票    │  時之自白：偵卷│罪，各處有期│
│  │      │      │      │山路路口  │、利息4千元 │          │  五第75頁、本院│徒刑參月，如│
│  │      │      │      │          │，月利率約60│          │  卷二第58、157 │易科罰金，均│
│  │      │      │      │          │分。        │          │  頁。          │以新臺幣壹仟│
│  │      │      │      │          │            │          │(2)被告李尚哲於偵│元折算壹日。│
│  │      │      │      │          │            │          │  查中及本院審理│扣案如附表四│
│  │      │      │      │          │            │          │  時之自白：偵卷│甲、丙所示之│
│  │      │      │      │          │            │          │  五第101頁、本 │物均沒收。  │
│  │      │      │      │          │            │          │  院二第58、157 │            │
│  │      │      │      │          │            │          │  頁。          │            │
│  │      │      │      │          │            │          │(3)邱通永警詢：偵│            │
│  │      │      │      │          │            │          │  卷八第329-331 │            │
│  │      │      │      │          │            │          │  頁。          │            │
│  │      │      │      │          │            │          │(4)邱通永指認照片│            │
│  │      │      │      │          │            │          │  ：偵卷八第333-│            │
│  │      │      │      │          │            │          │  337頁。       │            │
│  │      │      │      │          │            │          │(5)借款資料照片：│            │
│  │      │      │      │          │            │          │  偵卷八第340頁 │            │
│  │      │      │      │          │            │          │  。            │            │
│  │      │      │      │          │            │          │(6)贓物認領保管單│            │
│  │      │      │      │          │            │          │  ：偵卷八第338 │            │
│  │      │      │      │          │            │          │  頁。          │            │
│  │      │      │      │          │            │          │(7)邱通永資料：偵│            │
│  │      │      │      │          │            │          │  卷八第339頁。 │            │
├─┼───┼───┼───┼─────┼──────┼─────┼────────┼──────┤
│77│  44  │余建德│王百欣│99年4月1日│借3萬元整， │身分證、駕│(1)被告余建德於偵│余建德、李尚│
│  │      │李尚哲│      │在台中縣太│實拿2萬5千  │照、6萬元 │  查中及本院審理│哲共同犯重利│
│  │      │      │      │平市803醫 │500元。每10 │本票      │  時之自白：偵卷│罪，各處有期│
│  │      │      │      │院門口    │天1期、利息4│          │  五第75頁、本院│徒刑參月，如│
│  │      │      │      │          │千500元，月 │          │  卷二第58、157 │易科罰金，均│
│  │      │      │      │          │利率45分。  │          │  頁。          │以新臺幣壹仟│
│  │      │      │      │          │            │          │(2)被告李尚哲於偵│元折算壹日。│
│  │      │      │      │          │            │          │  查中及本院審理│扣案如附表四│
│  │      │      │      │          │            │          │  時之自白：偵卷│甲、丙所示之│
│  │      │      │      │          │            │          │  五第101頁、本 │物均沒收。  │
│  │      │      │      │          │            │          │  院二第58、157 │            │
│  │      │      │      │          │            │          │  頁。          │            │
│  │      │      │      │          │            │          │(3)王百欣警詢：偵│            │
│  │      │      │      │          │            │          │  卷八第261-264 │            │
│  │      │      │      │          │            │          │  頁。          │            │
│  │      │      │      │          │            │          │(4)王百欣指認被告│            │
│  │      │      │      │          │            │          │  照片：偵卷八第│            │
│  │      │      │      │          │            │          │  266-270頁。   │            │
│  │      │      │      │          │            │          │(5)借款資料照片：│            │
│  │      │      │      │          │            │          │  偵卷八第271頁 │            │
│  │      │      │      │          │            │          │  。            │            │
│  │      │      │      │          │            │          │(6)贓物認領保管單│            │
│  │      │      │      │          │            │          │  ：偵卷八第272 │            │
│  │      │      │      │          │            │          │  頁。          │            │
│  │      │      │      │          │            │          │(7)名片影本：偵卷│            │
│  │      │      │      │          │            │          │  八第273頁。   │            │
│  │      │      │      │          │            │          │(8)王百欣資料：偵│            │
│  │      │      │      │          │            │          │  卷八第274頁。 │            │
├─┼───┼───┼───┼─────┼──────┼─────┼────────┼──────┤
│78│  45  │余建德│張財貴│99年4月2日│借1萬5千元，│身分證、駕│同編號48        │余建德、李尚│
│  │      │李尚哲│      │在臺中市不│實拿1萬2 千 │照、3萬元 │                │哲共同犯重利│
│  │      │      │      │詳地點    │500元。每10 │本票      │                │罪，各處有期│
│  │      │      │      │          │天1期、利息 │          │                │徒刑參月，如│
│  │      │      │      │          │2千500元，月│          │                │易科罰金，均│
│  │      │      │      │          │利率50分。  │          │                │以新臺幣壹仟│
│  │      │      │      │          │            │          │                │元折算壹日。│
│  │      │      │      │          │            │          │                │扣案如附表四│
│  │      │      │      │          │            │          │                │甲、丙所示之│
│  │      │      │      │          │            │          │                │物均沒收。  │
├─┼───┼───┼───┼─────┼──────┼─────┼────────┼──────┤
│79│  46  │余建德│吳益誠│99年4月11 │借2萬元整， │身分證、健│(1)被告余建德於偵│余建德、李尚│
│  │      │李尚哲│      │日在臺中縣│實拿1萬7千元│保卡      │  查中及本院審理│哲共同犯重利│
│  │      │      │      │大甲鎮火車│。每10天1期 │          │  時之自白：偵卷│罪，各處有期│
│  │      │      │      │站前      │、利息3千元 │          │  五第75頁、本院│徒刑參月，如│
│  │      │      │      │          │，月利率約45│          │  卷二第58、157 │易科罰金，均│
│  │      │      │      │          │分。        │          │  頁。          │以新臺幣壹仟│
│  │      │      │      │          │            │          │(2)被告李尚哲於偵│元折算壹日。│
│  │      │      │      │          │            │          │  查中及本院審理│扣案如附表四│
│  │      │      │      │          │            │          │  時之自白：偵卷│甲、丙所示之│
│  │      │      │      │          │            │          │  五第101頁、本 │物均沒收。  │
│  │      │      │      │          │            │          │  院二第58、157 │            │
│  │      │      │      │          │            │          │  頁。          │            │
│  │      │      │      │          │            │          │(3)吳益誠警詢：偵│            │
│  │      │      │      │          │            │          │  卷八第341-344 │            │
│  │      │      │      │          │            │          │  頁。          │            │
│  │      │      │      │          │            │          │(4)吳益誠指認照片│            │
│  │      │      │      │          │            │          │  ：偵卷八第346-│            │
│  │      │      │      │          │            │          │  350頁。       │            │
│  │      │      │      │          │            │          │(5)借款資料照片：│            │
│  │      │      │      │          │            │          │  偵卷八第352頁 │            │
│  │      │      │      │          │            │          │  。            │            │
│  │      │      │      │          │            │          │(6)吳益誠資料：偵│            │
│  │      │      │      │          │            │          │  卷八第351頁。 │            │
├─┼───┼───┼───┼─────┼──────┼─────┼────────┼──────┤
│80│  47  │余建德│吳益誠│99年4月14 │借2萬元整， │身分證、健│同編號79        │余建德、李尚│
│  │      │李尚哲│      │日地點同上│實拿1萬7千元│保卡      │                │哲共同犯重利│
│  │      │      │      │          │。每10天1期 │          │                │罪，各處有期│
│  │      │      │      │          │、利息3千元 │          │                │徒刑參月，如│
│  │      │      │      │          │，月利率約45│          │                │易科罰金，均│
│  │      │      │      │          │分。        │          │                │以新臺幣壹仟│
│  │      │      │      │          │            │          │                │元折算壹日。│
│  │      │      │      │          │            │          │                │扣案如附表四│
│  │      │      │      │          │            │          │                │甲、丙所示之│
│  │      │      │      │          │            │          │                │物均沒收。  │
├─┼───┼───┼───┼─────┼──────┼─────┼────────┼──────┤
│81│  48  │余建德│林峻賢│99年4月16 │借1萬元整， │          │同編號47        │余建德、李尚│
│  │      │李尚哲│      │日在臺中縣│實拿6千元。 │          │                │哲共同犯重利│
│  │      │      │      │后里鄉台糖│每10天1期、 │          │                │罪，各處有期│
│  │      │      │      │觀光糖廠  │利息4千元， │          │                │徒刑參月，如│
│  │      │      │      │          │月利率60分  │          │                │易科罰金，均│
│  │      │      │      │          │            │          │                │以新臺幣壹仟│
│  │      │      │      │          │            │          │                │元折算壹日。│
│  │      │      │      │          │            │          │                │扣案如附表四│
│  │      │      │      │          │            │          │                │甲、丙所示之│
│  │      │      │      │          │            │          │                │物均沒收。  │
├─┼───┼───┼───┼─────┼──────┼─────┼────────┼──────┤
│82│  49  │余建德│張祐順│99年4月20 │借3萬元整， │身分證、駕│(1)被告余建德於偵│余建德、李尚│
│  │      │李尚哲│      │日在臺中縣│實拿2萬5千  │照、3萬元 │  查中及本院審理│哲共同犯重利│
│  │      │      │      │大甲鎮大安│500元。每10 │本票3張   │  時之自白：偵卷│罪，各處有期│
│  │      │      │      │港路體育場│天1期、利息 │          │  五第75頁、本院│徒刑參月，如│
│  │      │      │      │前        │4千500元，月│          │  卷二第58、157 │易科罰金，均│
│  │      │      │      │          │利率約45分。│          │  頁。          │以新臺幣壹仟│
│  │      │      │      │          │            │          │(2)被告李尚哲於偵│元折算壹日。│
│  │      │      │      │          │            │          │  查中及本院審理│扣案如附表四│
│  │      │      │      │          │            │          │  時之自白：偵卷│甲、丙所示之│
│  │      │      │      │          │            │          │  五第101頁、本 │物均沒收。  │
│  │      │      │      │          │            │          │  院二第58、157 │            │
│  │      │      │      │          │            │          │  頁。          │            │
│  │      │      │      │          │            │          │(3)張祐順警詢：偵│            │
│  │      │      │      │          │            │          │  卷八第353-355 │            │
│  │      │      │      │          │            │          │  頁。          │            │
│  │      │      │      │          │            │          │(4)張祐順指認照片│            │
│  │      │      │      │          │            │          │  ：偵卷八第357-│            │
│  │      │      │      │          │            │          │  361頁。       │            │
│  │      │      │      │          │            │          │(5)名片影本：偵卷│            │
│  │      │      │      │          │            │          │  八第363頁。   │            │
│  │      │      │      │          │            │          │(6)贓物認領保管單│            │
│  │      │      │      │          │            │          │  ：偵卷八第362 │            │
│  │      │      │      │          │            │          │  頁。          │            │
│  │      │      │      │          │            │          │(7)張祐順資料：偵│            │
│  │      │      │      │          │            │          │  卷八第364頁。 │            │
└─┴───┴───┴───┴─────┴──────┴─────┴────────┴──────┘
附表二：
┌──┬───┬───┬────┬────┬───────────┬─────────┬───────┐
│編號│被害人│行為人│行為時間│行為地點│  暴力及恐嚇行為態樣  │      證據        │     罪刑     │
├──┼───┼───┼────┼────┼───────────┼─────────┼───────┤
│ 1  │  A1  │李尚哲│98年10月│A1、A2住│李尚哲、林明鼎基於恐嚇│(1)被告李尚哲於本院│李尚哲、林明鼎│
│    │      │林明鼎│底某日  │處      │之犯意聯絡，對A1嚇稱：│  審理時之自白：本│共同犯恐嚇罪，│
│    │      │      │        │        │兒女在哪工作，若還不出│  院卷一第48頁、  │各處有期徒刑參│
│    │      │      │        │        │錢就叫A1、A2女兒幫忙還│  153頁背面、本院 │月，如易科罰金│
│    │      │      │        │        │，小孩要顧好等語，而以│  卷二第157頁。   │，均以新臺幣壹│
│    │      │      │        │        │加害其子女生命、身體安│(2)被告林明鼎於偵查│仟元折算壹日。│
│    │      │      │        │        │全之事，恐嚇A1，致A1因│  中之供述及本院審│              │
│    │      │      │        │        │此心生畏懼（起訴書誤載│  理時之自白：偵卷│              │
│    │      │      │        │        │A2部分，業經檢察官當庭│  四第64頁、本院卷│              │
│    │      │      │        │        │更正刪除，見本院卷二第│  一第72頁背面、第│              │
│    │      │      │        │        │18頁背面）。          │  240頁背面、本院 │              │
│    │      │      │        │        │                      │  卷二第157頁背面 │              │
│    │      │      │        │        │                      │  。              │              │
│    │      │      │        │        │                      │(3)A1警詢：偵卷一第│              │
│    │      │      │        │        │                      │  89-92頁、偵訊： │              │
│    │      │      │        │        │                      │  偵卷一第100 頁。│              │
├──┼───┼───┼────┼────┼───────────┼─────────┼───────┤
│ 2  │巷晏橋│余建德│98年11月│苗栗縣苑│余建德、李尚哲、林明鼎│(1)被告余建德於偵查│余建德、李尚哲│
│    │邱祈銘│李尚哲│17日16、│裡鎮西勢│共同基於強制罪之犯意聯│  中及本院審理時之│、林明鼎共同犯│
│    │      │林明鼎│17時許  │里3鄰自 │絡，由李尚哲駕駛車號37│  自白：偵卷二第  │強制罪，各處有│
│    │      │      │        │強路14巷│21 -ZD號自小客車阻擋巷│  176-177頁、第202│期徒刑肆月，如│
│    │      │      │        │24號「大│晏橋等人離去，余建德及│  -208頁、本院卷一│易科罰金，均以│
│    │      │      │        │海釣具行│林明鼎分別將巷晏橋、邱│  第153頁、238頁背│新臺幣壹仟元折│
│    │      │      │        │」前    │祈銘強行拉下所駕駛之車│  面、本院卷二第  │算壹日        │
│    │      │      │        │        │號7739 -MY自小客車，並│  157頁。         │              │
│    │      │      │        │        │強行取走車鑰匙，余建德│(2)被告李尚哲於偵查│              │
│    │      │      │        │        │硬拉巷晏橋之手欲蓋讓渡│  中及本院審理時之│              │
│    │      │      │        │        │書，遭邱祈銘拉回，巷晏│  自白：偵卷一第46│              │
│    │      │      │        │        │橋遂躲進附近之大海釣具│  -51頁、本院卷一 │              │
│    │      │      │        │        │行，余建德、李尚哲及林│  第153頁背面、239│              │
│    │      │      │        │        │明鼎仍跟進店內，強拉巷│  頁、本院卷二第  │              │
│    │      │      │        │        │晏橋之手在車輛讓渡書上│  157頁。         │              │
│    │      │      │        │        │簽名，而妨害巷晏橋行動│(3)被告林明鼎於偵查│              │
│    │      │      │        │        │自由權利之行使及使其行│  中及本院審理時之│              │
│    │      │      │        │        │無義務之事，而拉扯過程│  自白：偵卷一第15│              │
│    │      │      │        │        │中造成巷晏橋受有左頰挫│  -17、第48-51頁、│              │
│    │      │      │        │        │傷、下唇挫傷、臉、頭皮│  本院卷一第240頁 │              │
│    │      │      │        │        │及頸之挫傷等之傷害（傷│  背面、本院卷二第│              │
│    │      │      │        │        │害部分，業據巷晏橋撤回│  157頁背面。     │              │
│    │      │      │        │        │告訴）。              │(4)巷晏橋警詢：偵卷│              │
│    │      │      │        │        │                      │  一第18-19、78-79│              │
│    │      │      │        │        │                      │  頁、偵訊：偵卷一│              │
│    │      │      │        │        │                      │  第60-61 、85-87 │              │
│    │      │      │        │        │                      │  頁。            │              │
│    │      │      │        │        │                      │(5)邱祈銘警詢：偵卷│              │
│    │      │      │        │        │                      │  一第22-23、71-72│              │
│    │      │      │        │        │                      │  頁、偵訊：偵卷一│              │
│    │      │      │        │        │                      │  第60-65頁。     │              │
│    │      │      │        │        │                      │(6)徐昭興警詢：偵卷│              │
│    │      │      │        │        │                      │  一第24-25頁、偵 │              │
│    │      │      │        │        │                      │  訊：偵卷一第62- │              │
│    │      │      │        │        │                      │  63頁。          │              │
│    │      │      │        │        │                      │(7)柯智鐘警詢：偵卷│              │
│    │      │      │        │        │                      │  一第26-27 頁。  │              │
│    │      │      │        │        │                      │(8)領據：偵卷一第28│              │
│    │      │      │        │        │                      │  頁。            │              │
│    │      │      │        │        │                      │(9)扣案物品照片2張 │              │
│    │      │      │        │        │                      │  ；偵卷一第29頁。│              │
│    │      │      │        │        │                      │(10)本票：偵卷一第30│              │
│    │      │      │        │        │                      │  頁。            │              │
│    │      │      │        │        │                      │巷晏橋李綜合醫療│              │
│    │      │      │        │        │                      │  社團法人苑裡裡綜│              │
│    │      │      │        │        │                      │  合醫院98年11月17│              │
│    │      │      │        │        │                      │  日診斷證明書：偵│              │
│    │      │      │        │        │                      │  卷一第31頁。    │              │
│    │      │      │        │        │                      │巷晏橋撤回告訴書│              │
│    │      │      │        │        │                      │  ：偵卷一第69頁。│              │
│    │      │      │        │        │                      │邱祈銘指認被告照│              │
│    │      │      │        │        │                      │  片：偵卷一第73- │              │
│    │      │      │        │        │                      │  77頁。          │              │
│    │      │      │        │        │                      │巷晏橋指認照片：│              │
│    │      │      │        │        │                      │  偵卷一第80-84頁 │              │
│    │      │      │        │        │                      │  。              │              │
├──┼───┼───┼────┼────┼───────────┼─────────┼───────┤
│ 3  │林明慧│林明鼎│98年11月│台中縣譚│林明鼎、廉政修共同基於│(1)被告林明鼎於偵查│林明鼎、廉政修│
│    │      │廉政修│下旬    │子鄉潭子│恐嚇之犯意聯絡，向林明│  中及本院審理時之│共同犯恐嚇危害│
│    │      │      │        │附近天橋│慧催討欠款及利息，廉政│  自白：偵卷四第58│安全罪，各處有│
│    │      │      │        │下      │修出手掌摑林明慧臉頰2 │  -67頁、本院卷一 │期徒刑參月，如│
│    │      │      │        │        │下（未成傷），並嚇稱：│  第240頁背面、本 │易科罰金，均以│
│    │      │      │        │        │如果未依約還款就試試看│  院卷二第157 頁背│新臺幣壹仟元折│
│    │      │      │        │        │等語，而以加害身體之事│  面。            │算壹日。      │
│    │      │      │        │        │恐嚇林明慧，致林明慧因│(2)被告廉政修於偵查│              │
│    │      │      │        │        │此心生畏懼。          │  中及本院審理時之│              │
│    │      │      │        │        │                      │  自白：偵卷六第11│              │
│    │      │      │        │        │                      │  1、194頁、本院卷│              │
│    │      │      │        │        │                      │  二第19頁背面、第│              │
│    │      │      │        │        │                      │  173頁背面。     │              │
│    │      │      │        │        │                      │(3)林明慧警詢：偵卷│              │
│    │      │      │        │        │                      │  二第75-78頁、偵 │              │
│    │      │      │        │        │                      │  訊：第86-88頁。 │              │
│    │      │      │        │        │                      │(4)林明慧指認被告照│              │
│    │      │      │        │        │                      │  片：偵卷二第82- │              │
│    │      │      │        │        │                      │  83頁。          │              │
│    │      │      │        │        │                      │(5)通聯譯文：偵卷二│              │
│    │      │      │        │        │                      │  第84頁。        │              │
├──┼───┼───┼────┼────┼───────────┼─────────┼───────┤
│ 4  │  A1  │李尚哲│98年12月│A1、A2住│李尚哲、林明鼎共同基於│(1)被告林明鼎於偵查│李尚哲、林明鼎│
│    │      │林明鼎│15日    │處      │使人行無義務之事之犯意│  中及本院審理時之│共同犯強制罪，│
│    │      │      │        │        │聯絡，由李尚哲要脅A1：│  自白：偵卷四第58│各處有期徒刑肆│
│    │      │      │        │        │伊知道A1兒女工作地點，│  -67頁、偵卷六第 │月，如易科罰金│
│    │      │      │        │        │要找A1兒女，小孩要顧好│  172頁；本院卷一 │，均以新臺幣壹│
│    │      │      │        │        │等語，A1因擔心子女安危│  第240頁背面、本 │仟元折算壹日。│
│    │      │      │        │        │，不得已簽下車輛讓渡書│  院卷二第157頁背 │              │
│    │      │      │        │        │，而行無義務之事，讓李│  面。            │              │
│    │      │      │        │        │尚哲、林明鼎將車輛開走│(2)被告李尚哲於偵查│              │
│    │      │      │        │        │。                    │  中及本院審理時之│              │
├──┼───┼───┼────┼────┼───────────┤  自白：偵卷六第  ├───────┤
│4-1 │ A1   │李尚哲│98年12月│A1、A2住│李尚哲、林明鼎2 人又基│  173、174頁；本院│李尚哲、林明鼎│
│    │      │林明鼎│25日（起│處      │於恐嚇之犯意聯絡，由李│  卷一第154頁、本 │共同犯恐嚇危害│
│    │      │      │訴書誤載│        │尚哲當A1的面，打電話予│  院卷二第157頁。 │安全罪，各處有│
│    │      │      │為15日- │        │A2嚇稱：沒看見棺材你不│(3)A1偵訊：偵卷一第│期徒刑參月，如│
│    │      │      │此部分見│        │怕死就是了等語，以加害│  100頁。         │易科罰金，均以│
│    │      │      │偵卷一第│        │A1配偶A2生命之事恐嚇A1│                  │新臺幣壹折算壹│
│    │      │      │100頁） │        │，致A1因此心生畏懼（無│                  │日。          │
│    │      │      │        │        │證據證明A2亦因此心生畏│                  │              │
│    │      │      │        │        │懼，此部分被害人亦經檢│                  │              │
│    │      │      │        │        │察官當庭更正為A1- 見本│                  │              │
│    │      │      │        │        │院卷二第18頁背面）。  │                  │              │
│    │      │      │        │        │                      │                  │              │
├──┼───┼───┼────┼────┼───────────┼─────────┼───────┤
│ 5  │王彰義│廉政修│99年3月 │王彰義住│廉政修基於恐嚇之犯意，│(1)被告廉政修於偵查│廉政修犯恐嚇危│
│    │      │      │底某日  │處      │向王彰義恫稱：如不還錢│  中及本院審理時之│害安全罪，處有│
│    │      │      │        │        │將把你抓走等語，以此加│  自白：偵卷五第76│期徒刑參月，如│
│    │      │      │        │        │害生命、身體安全之事，│  頁、本院卷一第  │易科罰金，以新│
│    │      │      │        │        │恐嚇王彰義，並前往被害│  151頁、本院卷二 │臺幣壹仟元折算│
│    │      │      │        │        │人住處附近電線桿及車輛│  第164頁背面、173│壹日。        │
│    │      │      │        │        │張貼討債文宣，致王彰義│  頁背面。        │              │
│    │      │      │        │        │因此心生畏懼。        │(2)王彰義警詢：偵卷│              │
│    │      │      │        │        │                      │  八第85-86頁。   │              │
│    │      │      │        │        │                      │(3)王彰義指認照片：│              │
│    │      │      │        │        │                      │  偵卷八第87-91頁 │              │
│    │      │      │        │        │                      │  。              │              │
├──┼───┼───┼────┼────┼───────────┼─────────┼───────┤
│ 6  │李孟承│林明鼎│98年3月 │台中縣大│廉政修欲向李孟承催討債│(1)被告廉政修於偵查│廉政修、林明鼎│
│    │      │廉政修│26日21時│甲鎮蔣公│務，遂以電話聯絡李正仁│  中及本院審理時之│成年人與少年共│
│    │      │湯佳霖│許      │路「大埔│由其以訪友名義約出李孟│  自白：偵卷三第19│同犯妨害自由罪│
│    │      │范竣傑│        │鐵板燒」│承，李正仁並事先以電話│  2-202頁、偵卷五 │，廉政修處有期│
│    │      │李正仁│        │門口    │告知廉政修，會將車子停│  第77頁、本院卷二│徒刑陸月，林明│
│    │      │（以上│        │        │在台中縣大甲鎮大埔鐵板│  第164頁背面、173│鼎處有期徒刑肆│
│    │      │3 人業│        │        │燒前，且不會上鎖；廉政│  頁背面。        │月，如易科罰金│
│    │      │經本院│        │        │修又以電話連絡林明鼎，│(2)被告林明鼎於偵查│，均以新臺幣壹│
│    │      │另行審│        │        │由林明鼎再以電話通知湯│  中及本院審理時之│仟元折算壹日。│
│    │      │結）  │        │        │佳霖、范竣傑前往幫助廉│  自白：偵卷四第  │扣案之手銬貳副│
│    │      │黃玉惠│        │        │政修，嗣李正仁、黃玉惠│  227、228頁、偵卷│沒收。        │
│    │      │（業經│        │        │夫妻駕車搭載李孟承到達│  五第68頁，本院卷│              │
│    │      │檢察官│        │        │後，由廉政修以伸縮警棍│  一第240頁背面、 │              │
│    │      │為緩起│        │        │及拳頭毆打李孟承頭部，│  本院卷二第157頁 │              │
│    │      │訴處分│        │        │李孟承以手腕護頭，致李│  背面。          │              │
│    │      │確定）│        │        │孟承受有頭部開放性傷口│(3)李正仁警詢：偵卷│              │
│    │      │莊○雯│        │        │政修即與湯佳霖、范竣傑│  偵訊：偵卷六第  │              │
│    │      │（由臺│        │        │共同將李孟承強押拖到廉│  163-166頁。     │              │
│    │      │灣台中│        │        │政修所駕駛之車上（莊○│(4)湯佳霖警詢：偵卷│              │
│    │      │地方法│        │        │雯坐於右前座，李孟承坐│  三第128-133頁、 │              │
│    │      │院少年│        │        │於後座中間，湯佳霖、范│  偵訊：偵卷三第14│              │
│    │      │法庭另│        │        │竣傑分坐於李孟承兩側）│  6-150頁。       │              │
│    │      │案審理│        │        │，廉政修復將手銬交給湯│(5)黃玉惠警詢：偵卷│              │
│    │      │）    │        │        │佳霖，由湯佳霖以手銬將│  六第150-153頁、 │              │
│    │      │      │        │        │李孟承銬在車內，限制其│  偵訊：偵卷六第16│              │
│    │      │      │        │        │行動自由，廉政修、湯佳│  3-166頁。       │              │
│    │      │      │        │        │霖並恐嚇李孟承：如果不│(6)莊○雯警詢：偵卷│              │
│    │      │      │        │        │趕快聯絡誰幫忙還錢，等│  三第152-157頁、 │              │
│    │      │      │        │        │一下到山上你就知道，致│  偵訊：偵卷三第  │              │
│    │      │      │        │        │李孟承因而心生畏懼，打│  187-190頁。     │              │
│    │      │      │        │        │電話給其父親幫忙。嗣李│(7)李孟承警詢：偵卷│              │
│    │      │      │        │        │孟承遭控制行動自由約40│  一第109-112頁、 │              │
│    │      │      │        │        │分鐘後，李孟承應廉政修│  偵訊第118-121頁 │              │
│    │      │      │        │        │、湯佳霖之要求，答應每│  。              │              │
│    │      │      │        │        │個月10日還1萬元後，廉 │(8)范竣傑警詢：偵卷│              │
│    │      │      │        │        │政修方叫莊○雯將手銬鑰│  第130-136頁。 │              │
│    │      │      │        │        │匙交予湯佳霖，由湯佳霖│(9)李孟承指認照片：│              │
│    │      │      │        │        │解除手銬，釋放李孟承離│  偵卷一第113-117 │              │
│    │      │      │        │        │開。                  │  頁。            │              │
│    │      │      │        │        │                      │(10)李正仁指認照片：│              │
│    │      │      │        │        │                      │  偵卷六第144- 147│              │
│    │      │      │        │        │                      │  頁。            │              │
│    │      │      │        │        │                      │廉政修跟李正仁99│              │
│    │      │      │        │        │                      │  年3 月26日通聯譯│              │
│    │      │      │        │        │                      │  文：偵卷一第123-│              │
│    │      │      │        │        │                      │  125頁、偵卷六第 │              │
│    │      │      │        │        │                      │  148-149頁。     │              │
│    │      │      │        │        │                      │林明鼎通聯譯文：│              │
│    │      │      │        │        │                      │  偵卷三第140-141 │              │
│    │      │      │        │        │                      │  頁。            │              │
│    │      │      │        │        │                      │李孟承99年4月13 │              │
│    │      │      │        │        │                      │  日李綜合醫療社團│              │
│    │      │      │        │        │                      │  法人大甲李綜合醫│              │
│    │      │      │        │        │                      │  院診斷證明書：偵│              │
│    │      │      │        │        │                      │  卷一第130、154頁│              │
│    │      │      │        │        │                      │  。              │              │
├──┼───┼───┼────┼────┼───────────┼─────────┼───────┤
│ 7  │蘇信雄│廉政修│99年4月1│蘇信雄位│廉政修為催討債務，竟基│(1)被告廉政修於偵查│廉政修犯恐嚇危│
│    │      │      │日      │於苗栗縣│於恐嚇之犯意，對蘇信雄│  中及本院審理時之│害安全罪，處有│
│    │      │      │        │苑裡鎮社│以凶狠之態度，大聲嚇斥│  自白：偵卷三第20│期徒刑參月，如│
│    │      │      │        │苓住處附│，要求蘇信雄還債，若未│  1頁、本院卷一第 │易科罰金，以新│
│    │      │      │        │近      │還錢，即徒手捶打，而以│  154頁、本院卷二 │臺幣壹仟元折算│
│    │      │      │        │        │加害身體安全之事，恐嚇│  第58頁、第173頁 │壹日。        │
│    │      │      │        │        │蘇信雄，致蘇信雄因此心│  背面。          │              │
│    │      │      │        │        │生畏懼，趕緊向鄰居借2 │(2)蘇信雄警詢：偵卷│              │
│    │      │      │        │        │千元還給廉政修。      │  一第134頁、偵訊 │              │
│    │      │      │        │        │                      │：偵卷一第144頁。 │              │
│    │      │      │        │        │                      │(3)蘇信雄指認照片：│              │
│    │      │      │        │        │                      │  偵卷一第136-140 │              │
│    │      │      │        │        │                      │  頁。            │              │
│    │      │      │        │        │                      │(4)名片：偵卷一第14│              │
│    │      │      │        │        │                      │  1頁 。          │              │
├──┼───┼───┼────┼────┼───────────┼─────────┼───────┤
│ 8  │陳王月│李尚哲│98年間某│台中縣沙│李尚哲為催討債務，以三│(1)被告李尚哲於偵查│李尚哲犯恐嚇危│
│    │香    │      │日      │鹿鎮竹林│字經辱罵陳王月香後，竟│  中及本院審理時之│害安全罪，處有│
│    │      │      │        │國小    │基於恐嚇之犯意，對其嚇│  自白：偵卷五第  │期徒刑參月，如│
│    │      │      │        │        │稱：要至其住處潑漆等語│  101頁、本院卷二 │易科罰金，以新│
│    │      │      │        │        │，並以其多次無法償還利│  第58、157頁。   │臺幣壹仟元折算│
│    │      │      │        │        │息，徒手敲陳王月香的頭│(3)陳王月香警詢：偵│壹日。        │
│    │      │      │        │        │部，而以此加害身體、財│  卷五第86-91頁、 │              │
│    │      │      │        │        │產之事，恐嚇陳王月香，│  偵訊：第114-115 │              │
│    │      │      │        │        │致陳王月香因此心生畏懼│  頁。            │              │
│    │      │      │        │        │。                    │(4)陳王月香指認照片│              │
│    │      │      │        │        │                      │  ：偵卷五第93 -96│              │
│    │      │      │        │        │                      │  頁。            │              │
└──┴───┴───┴────┴────┴───────────┴─────────┴───────┘
附表三：
┌──┬───┬────┬───┬───┬───────────┬───┬────────┬────────┐
│編號│行為人│  車號  │ 時間 │ 地點 │        方式          │被害人│      證據      │      罪刑      │
├──┼───┼────┼───┼───┼───────────┼───┼────────┼────────┤
│ 1  │余建德│0511-ZE │98年12│臺中區│余建德向王麒閎購買車號│周資華│(1)被告余建德於偵│余建德犯行使偽造│
│    │      │（原懸掛│月7日 │監理所│0511-ZE 號自小客車（原│      │  查中及本院審理│私文書罪，處有期│
│    │      │MQ-1596)│      │      │車主為李基），由余建德│      │  時之自白：偵卷│徒刑參月，如易科│
│    │      │        │      │      │於過戶前3 、4 天，在王│      │  五第55-56頁、 │罰金，以新臺幣壹│
│    │      │        │      │      │麒閎位於台中縣清水鎮經│      │  本院卷一第45頁│仟元折算壹日。汽│
│    │      │        │      │      │國路之中古車行，將無法│      │  背面、153頁、 │（機）車過戶登記│
│    │      │        │      │      │清償借款之重利被害人周│      │  本院卷二第58頁│書上偽造之「周資│
│    │      │        │      │      │資華之身分證、健保卡證│      │  、157頁、190頁│華」署名、印文各│
│    │      │        │      │      │件，交予不知情之王麒閎│      │  背面。        │壹枚及未扣案之偽│
│    │      │        │      │      │，王麒閎則委託不知情之│      │(2)王麒閎警詢：偵│造「周資華」印章│
│    │      │        │      │      │顏淑慧持以向台中區監理│      │  卷五第14頁。  │壹枚均沒收。    │
│    │      │        │      │      │所辦理過戶登記及請不知│      │(3)顏淑慧警詢：偵│                │
│    │      │        │      │      │情之刻印店員偽刻周資華│      │  卷二十第84-87 頁│                │
│    │      │        │      │      │之印章，並於汽（機）車│      │  。            │                │
│    │      │        │      │      │過戶登記書上，簽下周資│      │(4)顏淑慧指認王麒│                │
│    │      │        │      │      │華之署名，蓋用「周資華│      │  閎照片：偵卷二十│                │
│    │      │        │      │      │」之印章於其上，而偽造│      │  第88-92 頁。  │                │
│    │      │        │      │      │該過戶登記書，並將該文│      │(5)車籍查詢- 基本│                │
│    │      │        │      │      │書持交不知情之承辦公務│      │  資料查詢：偵卷│                │
│    │      │        │      │      │員形式審查後，將上揭車│      │  二十第132- 129  │                │
│    │      │        │      │      │輛係屬周資華所有之不實│      │  頁。          │                │
│    │      │        │      │      │事項，登載於職務上所掌│      │(6)車子照片1 張：│                │
│    │      │        │      │      │管之車籍資料公文書，足│      │  偵卷二十第135 頁│                │
│    │      │        │      │      │以生損害於周資華及監理│      │  。            │                │
│    │      │        │      │      │機關對車籍管理之正確性│      │(7)汽機車過戶登記│                │
│    │      │        │      │      │。                    │      │  書：偵卷二十第  │                │
│    │      │        │      │      │                      │      │  139 頁。      │                │
│    │      │        │      │      │                      │      │(8)公路監理站加值│                │
│    │      │        │      │      │                      │      │  服務：偵卷二十第│                │
│    │      │        │      │      │                      │      │  140 頁。      │                │
├──┼───┼────┼───┼───┼───────────┼───┼────────┼────────┤
│ 2  │余建德│H2-0018 │98年12│豐原監│廉政修向王麒閎購買車號│周資華│(1)被告余建德於偵│余建德、廉政修共│
│    │廉政修│        │月23日│理站  │H2-0018 號自小客車（原│      │  查中及本院審理│同犯行使偽造私文│
│    │      │        │      │      │車主為林美伶），由余建│      │  時之自白：偵卷│書罪，各處有期徒│
│    │      │        │      │      │德於過戶前4 、5 天，在│      │  二十第22-28頁、 │刑參月，如易科罰│
│    │      │        │      │      │王麒閎位於台中縣清水鎮│      │  偵卷五第55-56 │金，均以新臺幣壹│
│    │      │        │      │      │經國路之中古車行，提供│      │  頁、本院卷一第│仟元折算壹日。在│
│    │      │        │      │      │無法清償借款之重利被害│      │  45頁背面、153 │汽（機）車過戶登│
│    │      │        │      │      │人周資華之身分證、健保│      │  頁、本院卷二第│記書上偽造之「周│
│    │      │        │      │      │卡證件予不知情之王麒閎│      │  58頁、157頁、 │資華」署名、印文│
│    │      │        │      │      │，王麒閎則交由不知情之│      │  190頁背面。   │各壹枚及未扣案之│
│    │      │        │      │      │黃銘修，再委託不知情之│      │(2)被告廉政修於偵│偽造「周資華」印│
│    │      │        │      │      │吳益進持以向豐原監理站│      │  查中及本院審理│章壹枚均沒收。  │
│    │      │        │      │      │辦理過戶登記，並於汽（│      │  時之自白：偵卷│                │
│    │      │        │      │      │機）車過戶登記書上，簽│      │  三第192-202頁 │                │
│    │      │        │      │      │下周資華之署名，並蓋用│      │  、偵卷五第30- │                │
│    │      │        │      │      │上開編號1 偽刻周資華之│      │  34、58-60頁、 │                │
│    │      │        │      │      │印章於其上，而偽造該過│      │  本院卷一第51頁│                │
│    │      │        │      │      │戶登記書之私文書，並將│      │  背面、本院卷二│                │
│    │      │        │      │      │該文書持交不知情之承辦│      │  第58、164頁背 │                │
│    │      │        │      │      │公務員形式審查後，將上│      │  面、190頁背面 │                │
│    │      │        │      │      │揭車輛係屬周資華所有之│      │  。            │                │
│    │      │        │      │      │不實事項，登載於職務上│      │(3)王麒閎警詢：偵│                │
│    │      │        │      │      │所掌管之車籍資料公文書│      │  卷五第22-24頁 │                │
│    │      │        │      │      │，足以生損害於周資華及│      │  。            │                │
│    │      │        │      │      │監理機關對車籍管理之正│      │(4)周資華警詢：偵│                │
│    │      │        │      │      │確性。                │      │  卷八第395-397 │                │
│    │      │        │      │      │                      │      │  頁。          │                │
│    │      │        │      │      │                      │      │(5)黃銘修警詢：偵│                │
│    │      │        │      │      │                      │      │  卷二十第104-106 │                │
│    │      │        │      │      │                      │      │  頁。          │                │
│    │      │        │      │      │                      │      │(6)吳益進警詢：偵│                │
│    │      │        │      │      │                      │      │  卷二十第112-114 │                │
│    │      │        │      │      │                      │      │  頁。          │                │
│    │      │        │      │      │                      │      │(7)黃銘修指認王麒│                │
│    │      │        │      │      │                      │      │  閎照片：偵卷二十│                │
│    │      │        │      │      │                      │      │  第107-111 頁。│                │
│    │      │        │      │      │                      │      │(8)車籍查詢- 基本│                │
│    │      │        │      │      │                      │      │  資料查詢、車籍│                │
│    │      │        │      │      │                      │      │  查詢- 歷任車主│                │
│    │      │        │      │      │                      │      │  顯示畫面：偵卷│                │
│    │      │        │      │      │                      │      │  二十第126-127 頁│                │
│    │      │        │      │      │                      │      │  。            │                │
│    │      │        │      │      │                      │      │(9)車子照片1 張：│                │
│    │      │        │      │      │                      │      │  偵卷二十第133 頁│                │
│    │      │        │      │      │                      │      │  。            │                │
│    │      │        │      │      │                      │      │(10)汽車車輛異動登│                │
│    │      │        │      │      │                      │      │  記書：偵卷二十第│                │
│    │      │        │      │      │                      │      │  137 頁。      │                │
│    │      │        │      │      │                      │      │代保管單：偵卷│                │
│    │      │        │      │      │                      │      │  二十第142 頁。  │                │
├──┼───┼────┼───┼───┼───────────┼───┼────────┼────────┤
│ 3  │余建德│LA-5031 │98年12│臺中區│余建德向王麒閎購買車號│邱俊雄│(1)被告余建德於偵│余建德犯行使偽造│
│    │      │        │月29日│監理所│LA-5031 號自小客車（原│      │  查中及本院審理│私文書罪，處有期│
│    │      │        │      │      │車主為彭春菊，委託羅志│      │  時之自白：偵卷│徒刑參月，如易科│
│    │      │        │      │      │榮處理該車，羅志榮將之│      │  二十第22-28頁、 │罰金，以新臺幣壹│
│    │      │        │      │      │過戶予王麒閎），由余建│      │  偵卷五第55-56 │仟元折算壹日。在│
│    │      │        │      │      │德於過戶前3 、4 天，在│      │  頁、本院卷一第│汽（機）車過戶登│
│    │      │        │      │      │王麒閎位於台中縣清水鎮│      │  45頁背面、153 │記書上偽造之「邱│
│    │      │        │      │      │經國路之中古車行，將無│      │  頁、本院卷二第│俊雄」署名、印文│
│    │      │        │      │      │法清償借款之重利被害人│      │  58頁、157頁、 │各壹枚及未扣案之│
│    │      │        │      │      │邱俊雄之身分證、健保卡│      │  190頁背面。   │偽造「邱俊雄」印│
│    │      │        │      │      │證件，交予不知情之王麒│      │(2)顏淑慧警詢：偵│章壹枚均沒收。  │
│    │      │        │      │      │閎，王麒閎則委託不知情│      │  卷二十第85-87頁 │                │
│    │      │        │      │      │之顏淑慧持以向台中區監│      │  。            │                │
│    │      │        │      │      │理所辦理過戶登記及請不│      │(3)彭春菊警詢：偵│                │
│    │      │        │      │      │知情之刻印店員偽刻邱俊│      │  卷二十第115-116 │                │
│    │      │        │      │      │雄之印章，並於汽（機）│      │  頁。          │                │
│    │      │        │      │      │車過戶並於汽（機）車過│      │(4)羅志榮警詢：偵│                │
│    │      │        │      │      │戶登記書上，簽下邱俊雄│      │  卷二十第117-119 │                │
│    │      │        │      │      │之署名，並蓋用邱俊雄之│      │  頁。          │                │
│    │      │        │      │      │印章於其上，而偽造該過│      │(5)王麒閎警詢：偵│                │
│    │      │        │      │      │戶登記書，並將該文書持│      │  卷五第12-14頁 │                │
│    │      │        │      │      │交不知情之承辦公務員形│      │  。            │                │
│    │      │        │      │      │式審查後，將上揭車輛係│      │(6)顏淑慧指認王麒│                │
│    │      │        │      │      │屬邱俊雄所有之不實事項│      │  閎照片：偵卷二十│                │
│    │      │        │      │      │，登載於職務上所掌管之│      │  第88-92 頁。  │                │
│    │      │        │      │      │車籍資料公文書，足以生│      │(7)羅志榮指認王麒│                │
│    │      │        │      │      │損害於邱俊雄及監理機關│      │  閎照片：偵卷二十│                │
│    │      │        │      │      │對車籍管理之正確性。  │      │  第120-124 頁。│                │
│    │      │        │      │      │                      │      │(8)汽車買賣合約、│                │
│    │      │        │      │      │                      │      │  車籍查詢- 基本│                │
│    │      │        │      │      │                      │      │  資料查詢、車籍│                │
│    │      │        │      │      │                      │      │  查詢- 歷任車主│                │
│    │      │        │      │      │                      │      │  顯示畫面：偵卷│                │
│    │      │        │      │      │                      │      │  二十第128- 129頁│                │
│    │      │        │      │      │                      │      │  。            │                │
│    │      │        │      │      │                      │      │(9)車子照片1 張：│                │
│    │      │        │      │      │                      │      │  偵卷二十第134 頁│                │
│    │      │        │      │      │                      │      │  。            │                │
│    │      │        │      │      │                      │      │(10)汽機車過戶登記│                │
│    │      │        │      │      │                      │      │  書：偵卷二十第  │                │
│    │      │        │      │      │                      │      │  138 頁。      │                │
├──┼───┼────┼───┼───┼───────────┼───┼────────┼────────┤
│ 4  │廉政修│AU-7675 │99年2 │豐原監│廉政修向林豐照購買車號│陳咨閔│(1)被告廉政修於偵│廉政修犯行使偽造│
│    │      │        │月24日│理站  │AU-7675 號自小客車（原│      │  查中及本院審理│私文書罪，處有期│
│    │      │        │      │      │車主為朱秀玲），由廉政│      │  時之自白：偵卷│徒刑參月，如易科│
│    │      │        │      │      │修於過戶當日，前往林豐│      │  三第193-194頁 │罰金，以新臺幣壹│
│    │      │        │      │      │照位於台中縣大雅鄉住處│      │  、本院卷一第51│仟元折算壹日。在│
│    │      │        │      │      │，將無法清償借款之重利│      │  頁背面、本院卷│汽（機）車過戶登│
│    │      │        │      │      │被害人陳咨閔之身分證、│      │  二第58、164頁 │記書上偽造之「陳│
│    │      │        │      │      │健保卡證件及印章，交予│      │  背面、190頁背 │咨閔」署名、印文│
│    │      │        │      │      │不知情之林豐照持以向豐│      │  面。          │各壹枚均沒收。  │
│    │      │        │      │      │原監理站辦理過戶登記，│      │(2)陳咨閔警詢：偵│                │
│    │      │        │      │      │並於汽（機）車過戶登記│      │  卷五第36-39 頁│                │
│    │      │        │      │      │書上，簽下陳咨閔之署名│      │  。            │                │
│    │      │        │      │      │，並盜蓋陳咨閔之印章於│      │(3)林豐照警詢：偵│                │
│    │      │        │      │      │其上，而偽造該過戶登記│      │  卷二十第93-96 頁│                │
│    │      │        │      │      │書，並將該文書持交不知│      │  。            │                │
│    │      │        │      │      │情之承辦公務員形式審查│      │(4)林豐照指認廉政│                │
│    │      │        │      │      │後，將上揭車輛係屬陳咨│      │  修照片：偵卷二十│                │
│    │      │        │      │      │閔所有之不實事項，登載│      │  第97-101頁。  │                │
│    │      │        │      │      │於職務上所掌管之車籍資│      │(5)陳咨閔借款合約│                │
│    │      │        │      │      │料公文書人林豐照辦理過│      │  書影本：偵卷五│                │
│    │      │        │      │      │戶，足以生損害於陳咨閔│      │  第45-17 頁。  │                │
│    │      │        │      │      │及監理機關對車籍管理之│      │(6)汽機車過戶登記│                │
│    │      │        │      │      │正確性。              │      │  書：偵卷五第48│                │
│    │      │        │      │      │                      │      │  、50-51 頁。  │                │
│    │      │        │      │      │                      │      │(7)汽機車異動登記│                │
│    │      │        │      │      │                      │      │  書：偵卷五第49│                │
│    │      │        │      │      │                      │      │  頁。          │                │
│    │      │        │      │      │                      │      │(8)AU-7675 行照、│                │
│    │      │        │      │      │                      │      │  車籍查詢- 基本│                │
│    │      │        │      │      │                      │      │  資料查詢、車籍│                │
│    │      │        │      │      │                      │      │  查詢- 歷任車主│                │
│    │      │        │      │      │                      │      │  顯示畫面：偵卷│                │
│    │      │        │      │      │                      │      │  二十第131- 132頁│                │
│    │      │        │      │      │                      │      │  。            │                │
│    │      │        │      │      │                      │      │(9)車子照片1張： │                │
│    │      │        │      │      │                      │      │  偵卷二十第136 頁│                │
│    │      │        │      │      │                      │      │  。            │                │
│    │      │        │      │      │                      │      │(10)汽機車過戶登記│                │
│    │      │        │      │      │                      │      │  書：偵卷二十第  │                │
│    │      │        │      │      │                      │      │  141 頁。      │                │
│    │      │        │      │      │                      │      │代保管單：偵卷│                │
│    │      │        │      │      │                      │      │  二十第142 頁。  │                │
└──┴───┴────┴───┴───┴───────────┴───┴────────┴────────┘
附表四：
┌───────────────────────────────────────┐
│甲、即起訴書附表四在余建德臺中縣外埔鄉水美村21鄰山腳巷99 號住處扣押之物       │
├──┬───┬────────────────────┬───────────┤
│編號│起訴書│               名稱                     │        備註          │
│    │編號  │                                        │                      │
├──┼───┼────────────────────┼───────────┤
│ 1  │ 1-1  │名片 (0000-000000茶葉批發零售李先生)23張│                      │
├──┼───┼────────────────────┼───────────┤
│ 2  │ 1-2  │名片(0000-000000中央資產管理李建德)108張│                      │
├──┼───┼────────────────────┼───────────┤
│ 3  │ 1-9  │利率計算方式紙條1張                     │                      │
├──┼───┼────────────────────┼───────────┤
│ 4  │ 1-11 │各式文書（借款契約書、合約書、現金保管條│                      │
│    │      │、債權買賣書）6張                       │                      │
├──┼───┼────────────────────┼───────────┤
│ 5  │ 1-15 │2G隨身碟（內有客戶、被害人、借款人資料）│                      │
│    │      │1個                                     │                      │
├──┼───┼────────────────────┼───────────┤
│ 6  │ 1-16 │橫式空白商業本票4本                     │                      │
├──┴───┴────────────────────┴───────────┤
│乙、即起訴書附表五在林明鼎臺中縣大甲鎮○○路○段1509號302 室扣押之物           │
├──┬───┬────────────────────┬───────────┤
│ 7  │ 4-3  │重利及討債讓渡書等各式文書空白表1疊     │                      │
├──┼───┼────────────────────┼───────────┤
│ 8  │ 4-4  │隨身碟（外觀紅色、黑色，內含被害人資料、│                      │
│    │      │帳冊等）2 個                            │                      │
├──┼───┼────────────────────┼───────────┤
│ 9  │ 4-9  │空白商業本票1本                         │                      │
├──┼───┼────────────────────┼───────────┤
│10  │ 4-10 │教戰手冊1份                             │                      │
├──┼───┼────────────────────┼───────────┤
│11  │ 4-11 │地下錢莊名片（中央資產）439 張          │                      │
├──┼───┼────────────────────┼───────────┤
│12  │ 4-22 │地下錢莊0000-000000電話名片（茶葉）19張 │                      │
├──┼───┼────────────────────┼───────────┤
│13  │ 4-23 │地下錢莊0000-000000電話名片（中央資產管 │                      │
│    │      │理）3 張                                │                      │
├──┼───┼────────────────────┼───────────┤
│14  │ 4-25 │空白商業本票1本                         │                      │
├──┴───┴────────────────────┴───────────┤
│丙、即起訴書附表七之一在李尚哲臺中縣外埔鄉水美村山腳巷99 號住處扣押之物       │
├──┬───┬────────────────────┬───────────┤
│15  │ 2-2  │地下錢莊名片 (0000-000000茶葉王先)400張 │                      │
├──┼───┼────────────────────┼───────────┤
│16  │ 2-3  │地下錢莊名片（0000-000000茶葉王先生）2張│                      │
├──┼───┼────────────────────┼───────────┤
│17  │ 2-4  │地下錢莊名片（0000-000000中央資產管理王 │                      │
│    │      │明源）300張                             │                      │
├──┼───┼────────────────────┼───────────┤
│18  │ 2-5  │名片（0000-000000第一傳播王經理）200張  │                      │
├──┼───┼────────────────────┼───────────┤
│19  │ 2-6  │地下錢莊名片 (0000-000000茶葉李先生)29張│                      │
├──┼───┼────────────────────┼───────────┤
│20  │ 2-7  │空白本票（0000000號至0000000）154張     │                      │
├──┼───┼────────────────────┼───────────┤
│21  │ 2-12 │廣告報紙（王媽媽、低利、保密）1張       │                      │
├──┼───┼────────────────────┼───────────┤
│22  │ 2-18 │電腦主機1台                             │                      │
├──┴───┴────────────────────┴───────────┤
│丁、即起訴書附表八在廉政修臺中縣清水鎮○○路5號住處扣押之物                   │
├──┬───┬────────────────────┬───────────┤
│23  │ 5-4  │茶葉李先生0000000000批發零售名片17張    │                      │
├──┼───┼────────────────────┼───────────┤
│24  │ 5-5  │空白商業本票2本                         │                      │
├──┼───┼────────────────────┼───────────┤
│25  │ 5-7  │空白保管條1批                           │                      │
├──┼───┼────────────────────┼───────────┤
│26  │ 5-8  │空白債權買賣書1批                       │                      │
├──┼───┼────────────────────┼───────────┤
│27  │ 5-12 │空白讓渡書1批                           │                      │
├──┼───┼────────────────────┼───────────┤
│28  │5-房14│空白借款合約書1份                       │                      │
├──┼───┼────────────────────┼───────────┤
│29  │5-房18│商業本票4本                             │                      │
├──┼───┼────────────────────┼───────────┤
│30  │5-房19│中央資產管理李政修0000-000000名片4盒    │                      │
├──┼───┼────────────────────┼───────────┤
│31  │5-房20│茶葉李先生0000-000000名片1盒            │                      │
├──┼───┼────────────────────┼───────────┤
│32  │5-房21│名片夾1個 (內放中央資產管理李政修0922-46│                      │
│    │      │2592名片11張)                           │                      │
├──┼───┼────────────────────┼───────────┤
│33  │5-房55│借款登報稿影本1張                       │                      │
├──┼───┼────────────────────┼───────────┤
│34  │5-房60│空白借款契約書1張                       │                      │
├──┼───┼────────────────────┼───────────┤
│35  │5-房62│借放款廣告單1張                         │                      │
└──┴───┴────────────────────┴───────────┘
附表五：
┌───────────────────────────────────────┐
│甲、即起訴書附表四在余建德臺中縣外埔鄉水美村21鄰山腳巷99 號住處扣押           │
├──┬───┬────────────────────┬───────────┤
│編號│起訴書│                名稱                    │不另為沒收之諭知之理由│
│    │編號  │                                        │                      │
├──┼───┼────────────────────┼───────────┤
│ 1  │ 1-3  │NOKIA黑色手機0000-000000(含SIM卡1張)1 支│如前述（指本文，下同）│
│    │      │                                        │四、沒收之(二)2         │
├──┤      ├────────────────────┼───────────┤
│ 2  │      │NOKIA黑色型號N83雙卡機（含SIM卡2張、0970│同上                  │
│    │      │-075911、0000-000000)1支                │                      │
├──┤      ├────────────────────┼───────────┤
│ 3  │      │NOKIA白色手機0000-000000(含SIM卡1張)1 支│同上                  │
├──┼───┼────────────────────┼───────────┤
│ 4  │ 1-4  │存摺（戶名: 余建德、華南商業銀行大甲分行│被告所有存摺部分，係供│
│    │      │、帳號000-00-0 000000、戶名: 余李明、台 │存提款所用，亦為日常生│
│    │      │灣企銀大甲分行、帳號0000000000 0）2本   │活使用之物，且非違禁物│
│    │      │                                        │，為免滋疑難，爰不另為│
│    │      │                                        │沒收之諭知；另1本存摺 │
│    │      │                                        │則非被告所有之物。    │
├──┼───┼────────────────────┼───────────┤
│ 5  │ 1-5  │台灣企銀信用卡1張(卡號0000-0000-000     │信用卡係刷卡付帳所用之│
│    │      │1-8109）1張                             │物，為日常生活使用，難│
│    │      │                                        │認係供犯重利罪所用之物│
│    │      │                                        │，且非違禁物，為免滋疑│
│    │      │                                        │難，爰不另為沒收之諭知│
│    │      │                                        │。                    │
├──┤      ├────────────────────┼───────────┤
│ 6  │      │萬泰銀行現金卡1張                       │現金卡係提領金錢，亦為│
│    │      │                                        │日常生活使用之物，且非│
│    │      │                                        │違禁物，為免滋疑難，爰│
│    │      │                                        │不另為沒收之諭知。    │
├──┤      ├────────────────────┼───────────┤
│    │      │郵局提款卡1張（卡號0000000-0000000 ）1張│提款卡係供提款所用，亦│
│ 7  │      │                                        │為日常生活使用之物，且│
│    │      │                                        │非違禁物，為免滋疑難，│
│    │      │                                        │爰不另為沒收之諭知。  │
├──┼───┼────────────────────┼───────────┤
│ 8  │ 1-6  │台中商銀支票影本（票號:TYA0000000、TYA60│無證據證明係供被告4 人│
│    │      │02418、TYA0000000、TYA0000000，面額共計 │及其共犯等人犯本件附表│
│    │      │新台幣15萬6仟元）4張                    │一、二、三所示之罪或預│
│    │      │                                        │備犯罪所用之物，爰不另│
│    │      │                                        │為沒收之諭知。        │
├──┼───┼────────────────────┼───────────┤
│ 9  │ 1-7  │林國揚委託書1張                         │同編號8               │
├──┼───┼────────────────────┼───────────┤
│10  │ 1-8  │借款人手抄資料（王瑞明、王志杰、黃基立、│同編號8               │
│    │      │王瑞民）2張                             │                      │
├──┼───┼────────────────────┼───────────┤
│11  │ 1-10 │網路交易匯款結果單（報紙刊登借款廣告費用│僅係繳款證明，非供犯罪│
│    │      │）2張                                   │所用之物。            │
├──┼───┼────────────────────┼───────────┤
│12  │ 1-12 │黑色電擊棒1支                           │同編號8               │
├──┼───┼────────────────────┼───────────┤
│13  │ 1-13 │木質球棒1支                             │同編號8               │
├──┼───┼────────────────────┼───────────┤
│14  │ 1-14 │LA-5031號自小客車（含鑰匙2支）1輛       │係附表三編號3 所示被告│
│    │      │                                        │余建德出資購買供代步之│
│    │      │                                        │用，非供犯罪所用之物。│
├──┼───┼────────────────────┼───────────┤
│15  │ 1-17 │受託收款客戶資料（蔡美華本票影本）3 張  │同編號8               │
├──┴───┴────────────────────┴───────────┤
│乙、即起訴書附表五在林明鼎臺中縣大甲鎮○○路○段1509號302 室扣押之物           │
├──┬───┬────────────────────┬───────────┤
│16  │ 4-1  │西瓜刀1支                               │同編號8               │
├──┼───┼────────────────────┼───────────┤
│17  │ 4-2  │新臺幣9600元（仟鈔9張、五佰元紙鈔1張、佰│被告林明鼎供稱該金錢係│
│    │      │鈔1張）元                               │其個人所有繳納租金所用│
│    │      │                                        │之物（見本院卷二第158 │
│    │      │                                        │頁），且無證據證明係犯│
│    │      │                                        │本件重利罪所得之物，故│
│    │      │                                        │不另予沒收。          │
├──┼───┼────────────────────┼───────────┤
│18  │ 4-5  │被害人何俊賢店費收據單及被害人資料手抄資│同編號8               │
│    │      │料1疊                                   │                      │
├──┼───┼────────────────────┼───────────┤
│19  │ 4-6  │被害人記帳本1本                         │同編號8               │
├──┼───┼────────────────────┼───────────┤
│20  │ 4-7  │聯絡及記帳本1本                         │同編號8               │
├──┼───┼────────────────────┼───────────┤
│21  │ 4-8  │被害人手抄借款資料1張                   │同編號8               │
├──┼───┼────────────────────┼───────────┤
│22  │ 4-12 │被害人詹益明本票影本4張                 │同編號8               │
├──┼───┼────────────────────┼───────────┤
│23  │ 4-13 │被害人詹智樺本票正本6張                 │同編號8               │
│    │      ├────────────────────┼───────────┤
│    │      │劉家興手抄資料1張                       │同編號8               │
├──┼───┼────────────────────┼───────────┤
│24  │ 4-14 │被害人徐福寶資料1疊                     │同編號8               │
├──┼───┼────────────────────┼───────────┤
│25  │ 4-15 │被害人侯欣瑜和解書資料1疊               │同編號8               │
├──┼───┼────────────────────┼───────────┤
│26  │ 4-16 │手抄聯絡電話資料1本                     │同編號8               │
├──┼───┼────────────────────┼───────────┤
│27  │ 4-17 │林松土埔里郵局儲金簿1本                 │非被告及共犯所有之物。│
│    │      ├────────────────────┼───────────┤
│    │      │林松土埔里郵局提款卡1張                 │同上                  │
├──┼───┼────────────────────┼───────────┤
│28  │ 4-18 │李尚哲租屋住戶基本資料表1張             │同編號8               │
├──┼───┼────────────────────┼───────────┤
│    │ 4-24 │地下錢莊使用之空白和解書3張地下錢莊用之 │同編號8               │
│29  │      │空白車輛買賣讓渡書3張                   │                      │
├──┼───┼────────────────────┼───────────┤
│30  │ 4-26 │鋁棒1支                                 │同編號8               │
├──┼───┼────────────────────┼───────────┤
│31  │ 4-27 │NOKIA白色手機00000 00000含SIM卡1支      │如前述四、沒收之(二)2。 │
├──┤      ├────────────────────┼───────────┤
│32  │      │NOKIA黑色手機00000 00000含SIM卡1支      │如前述四、沒收之(二)2。 │
├──┤      ├────────────────────┼───────────┤
│33  │      │SONYERICSSON黑色手機0000000000含SIM卡1支│如前述四、沒收之(二)2。 │
├──┤      ├────────────────────┼───────────┤
│34  │      │SONYERICSSON銀色手機0000000000含SIM卡1支│如前述四、沒收之(二)2。 │
├──┼───┼────────────────────┼───────────┤
│35  │ 4-19 │遠傳3G SIM卡（0000 00000000000）1張     │如前述四、沒收之(二)2。 │
├──┼───┼────────────────────┼───────────┤
│36  │ 4-20 │0000-000000名片4張                      │同編號8               │
├──┼───┼────────────────────┼───────────┤
│37  │ 4-21 │0000-000000報紙廣告1張                  │同編號8               │
├──┴───┴────────────────────┴───────────┤
│丙、即起訴書附表六在蔡孟宗臺中縣清水鎮○○○路29-20號住所扣押之物             │
├──┬───┬────────────────────┬───────────┤
│38  │ 7-1  │NOKIA黑色手機(0000-000000)1支           │蔡孟宗所有之物（見偵卷│
│    │      │                                        │三第94頁），非本件被告│
│    │      │                                        │所有之物。            │
├──┤      ├────────────────────┼───────────┤
│39  │      │NOKIA紅黑色手機(0000-000000)1支         │林美伶所有之物（見偵卷│
│    │      │                                        │三第94頁），非本件被告│
│    │      │                                        │所有之物。            │
├──┤      ├────────────────────┼───────────┤
│40  │      │NOKIA紅黑色手機(0000-000000)1支         │范竣傑所有之物（見偵卷│
│    │      │                                        │三第94頁），非供本件被│
│    │      │                                        │告犯附表一、二、三所示│
│    │      │                                        │之罪之物。            │
├──┼───┼────────────────────┼───────────┤
│41  │ 7-2  │電腦(含螢幕、鍵盤、滑鼠)1組             │蔡孟宗與林美伶所有之物│
│    │      │                                        │（見偵卷三第63頁），非│
│    │      │                                        │本件被告所有之物。    │
├──┼───┼────────────────────┼───────────┤
│42  │ 7-3  │伸縮甩棍（鐵質）1支                     │同編號8               │
├──┼───┼────────────────────┼───────────┤
│43  │ 7-4  │現金新台幣23100元                       │同編號8               │
├──┼───┼────────────────────┼───────────┤
│44  │ 7-5  │商業本票簿1本                           │係供蔡孟宗及林美伶經營│
│    │      │                                        │之工廠所使用之物（見偵│
│    │      │                                        │卷三第63頁），非被告所│
│    │      │                                        │有供本件犯罪所用之物。│
├──┼───┼────────────────────┼───────────┤
│45  │ 7-6  │楊秀葉信封袋1個本票、身分證、戶口名簿)  │同編號8               │
├──┤      ├────────────────────┼───────────┤
│46  │      │郭佳驊信封袋1個 (本票、身分證、健保卡)  │同編號8               │
├──┤      ├────────────────────┼───────────┤
│47  │      │蔡旻男信封袋1個 (本票、身分證、627-BWL行│同編號8               │
│    │      │照)                                     │                      │
├──┤      ├────────────────────┼───────────┤
│48  │      │黃中威信封袋1個 (本票、身分證、健保卡)  │同編號8               │
├──┤      ├────────────────────┼───────────┤
│49  │      │何俊賢信封袋1個 (本票、身分證、健保卡)  │同編號8               │
├──┤      ├────────────────────┼───────────┤
│50  │      │翁皓倡信封袋1個 (本票、身分證、健保卡)  │同編號8               │
├──┤      ├────────────────────┼───────────┤
│51  │      │曾俊欽信封袋1個 (汽車駕照、名片、本票)  │如前述四、沒收(一)2     │
├──┤      ├────────────────────┼───────────┤
│52  │      │魯椿齡信封袋1個 (身分證、健保卡、汽車行 │如前述四、沒收(一)2     │
│    │      │照、本票)                               │                      │
├──┤      ├────────────────────┼───────────┤
│53  │      │鄭瑞麗信封袋1個(本票)                   │如前述四、沒收(一)2     │
├──┤      ├────────────────────┼───────────┤
│54  │      │邱德垣信封袋1個 (本票2張、身分證、汽車駕│同編號8               │
│    │      │照)                                     │                      │
├──┤      ├────────────────────┼───────────┤
│55  │      │黃耀玄信封袋1個 (本票2張、借款契約書、蔡│同編號8               │
│    │      │惠娟身分證健保卡影本)                   │                      │
├──┤      ├────────────────────┼───────────┤
│56  │      │蕭凱琮信封袋1個 (本票、身分證、駕照)    │同編號8               │
├──┤      ├────────────────────┼───────────┤
│57  │      │林婉琦信封袋1個 (本票、身分證、健保卡)  │同編號8               │
├──┼───┼────────────────────┼───────────┤
│58  │ 7-7  │吳志強租賃契約1份                       │同編號8               │
├──┤      ├────────────────────┼───────────┤
│59  │      │黃友志租賃契約1份                       │同編號8               │
├──┤      ├────────────────────┼───────────┤
│60  │      │涂琪元租賃契約1份                       │同編號8               │
├──┤      ├────────────────────┼───────────┤
│61  │      │林昱振租賃契約1份                       │同編號8               │
├──┤      ├────────────────────┼───────────┤
│62  │      │涂漢昇租賃契約1份                       │同編號8               │
├──┼───┼────────────────────┼───────────┤
│63  │ 7-8  │本票3 張（吳思緯本票NO.579219 、NO.57921│同編號8               │
│    │      │8 ；廉政修本票WG0000000）               │                      │
├──┴───┴────────────────────┴───────────┤
│丁、即起訴書附表七在李尚哲臺中縣外埔鄉水美村山腳巷100弄51號住所扣押之物       │
├──┬───┬────────────────────┬───────────┤
│64  │ 2A-1 │邱通永信封（內有本票1張、身份證、健保卡 │如前述四、沒收(一)2     │
│    │      │、伊拉克公司名片、登記電話單）1份       │                      │
├──┼───┼────────────────────┼───────────┤
│65  │ 2A-2 │小恩信封（內有本票1張、陳盼恩身份證、登 │如前述四、沒收(一)2     │
│    │      │記電話單）1份                           │                      │
├──┼───┼────────────────────┼───────────┤
│66  │ 2A-3 │王純梅信封（內有本票1張、身份證、登記電 │同編號8               │
│    │      │話單）1份                               │                      │
├──┼───┼────────────────────┼───────────┤
│67  │ 2A-4 │熊宗正信封（內有本票1張、身份證）1份    │同編號8               │
├──┼───┼────────────────────┼───────────┤
│68  │ 2A-5 │張財貴信封（內有本票1張、身份證、汽車駕 │如前述四、沒收(一)2     │
│    │      │照）1份                                 │                      │
├──┼───┼────────────────────┼───────────┤
│69  │ 2A-6 │廖玉花信封（內有本票1張、健保卡）1份    │同編號8               │
├──┼───┼────────────────────┼───────────┤
│70  │ 2A-7 │李毓德信封（內有本票1張、汽車駕照、登記 │同編號8               │
│    │      │電話單）1份                             │                      │
├──┼───┼────────────────────┼───────────┤
│71  │ 2A-8 │韓記全信封（內有本票1張、身份證、健保卡 │同編號8               │
│    │      │、登記電話單）1份                       │                      │
├──┼───┼────────────────────┼───────────┤
│72  │ 2A-9 │王百欣信封（內有本票1張、身份證、汽車駕 │如前述四、沒收之(一)2。 │
│    │      │照）1份                                 │                      │
├──┼───┼────────────────────┼───────────┤
│73  │ 2A-10│阮進吉信封（內有本票1張、身份證、汽車駕 │同編號8               │
│    │      │照、登記電話單）1份                     │                      │
├──┼───┼────────────────────┼───────────┤
│74  │ 2A-11│紀東霖信封（內有本票1張、身份證、汽車駕 │同編號8               │
│    │      │照）1份                                 │                      │
├──┼───┼────────────────────┼───────────┤
│75  │ 2A-12│劉明煌信封（內有本票1張、身份證、健保卡 │同編號8               │
│    │      │）1份                                   │                      │
├──┼───┼────────────────────┼───────────┤
│76  │ 2A-13│徐三洲信封（內有本票1張、身份證、登記電 │同編號8               │
│    │      │話單）1份                               │                      │
├──┼───┼────────────────────┼───────────┤
│77  │ 2A-14│林峻賢信封（內有本票1張、汽車駕照)1 份  │如前述四、沒收之(一)2。 │
├──┼───┼────────────────────┼───────────┤
│78  │ 2A-15│陳蕙怡信封（內有本票1張、健保卡、登記電 │如前述四、沒收之(一)2。 │
│    │      │話單）1份                               │                      │
├──┼───┼────────────────────┼───────────┤
│79  │ 2A-16│古秋琴信封（內有本票1張、身份證、健保卡 │同編號8               │
│    │      │）1份                                   │                      │
├──┼───┼────────────────────┼───────────┤
│80  │ 2A-17│劉婉婷信封（登記電話單）1份             │同編號8               │
├──┼───┼────────────────────┼───────────┤
│81  │ 2A-18│黃達青信封（內有本票1張、身份證、汽車駕 │如前述四、沒收之(一)2。 │
│    │      │照、天然氣繳費通知單）1份               │                      │
├──┼───┼────────────────────┼───────────┤
│82  │ 2A-19│黃紹騏信封（內有本票1張、身份證、登記電 │同編號8               │
│    │      │話單）1份                               │                      │
├──┼───┼────────────────────┼───────────┤
│83  │ 2A-20│張曣方信封（內有本票1張、身份證、健保卡 │同編號8               │
│    │      │、登記電話單）1份                       │                      │
├──┼───┼────────────────────┼───────────┤
│84  │ 2A-21│蔡勝欣信封（內有本票1張、身份證、健保卡 │如前述四、沒收(一)2     │
│    │      │）1份                                   │                      │
├──┼───┼────────────────────┼───────────┤
│85  │ 2A-22│劉德揚信封（內有本票1張）1份            │同編號8               │
├──┼───┼────────────────────┼───────────┤
│86  │ 2A-23│陳義雄信封（內有本票1張、身份證）1份    │同編號8               │
├──┼───┼────────────────────┼───────────┤
│87  │ 2A-24│高文欽信封（內有本票1張、身份證、健保卡 │同編號8               │
│    │      │、登記電話單）1份                       │                      │
├──┼───┼────────────────────┼───────────┤
│88  │ 2A-25│張佳慧信封（內有本票1張、身份證、健保卡 │同編號8               │
│    │      │、登記電話單）1份                       │                      │
├──┼───┼────────────────────┼───────────┤
│89  │ 2A-26│何文生信封（內有本票4張、健保卡、茂昌舊 │如前述四、沒收之(一)2。 │
│    │      │貨行名片）1份                           │                      │
├──┼───┼────────────────────┼───────────┤
│90  │ 2A-27│吳益誠信封（內有本票1張、身份證、健保卡 │如前述四、沒收之(一)2。 │
│    │      │）1份                                   │                      │
├──┼───┼────────────────────┼───────────┤
│91  │ 2A-28│賴國銘信封（內有本票1張）1份            │同編號8               │
├──┼───┼────────────────────┼───────────┤
│92  │ 2A-29│嚴浚川信封（內有本票1張、身份證、汽車駕 │如前述四、沒收之(一)2。 │
│    │      │照）1份                                 │                      │
├──┴───┴────────────────────┴───────────┤
│戊、即起訴書附表七之一在李尚哲臺中縣外埔鄉水美村山腳巷99號住處扣押之物        │
├──┬───┬────────────────────┬───────────┤
│93  │ 2-1  │現金新台幣22900元                       │被告李尚哲供稱該金錢係│
│    │      │                                        │其繳納父母房租之租金所│
│    │      │                                        │用之物（見本院卷第158 │
│    │      │                                        │頁），且無證據證明係犯│
│    │      │                                        │本件重利罪所得之物，故│
│    │      │                                        │不另予沒收。          │
├──┼───┼────────────────────┼───────────┤
│94  │ 2-8  │陳士賢借貸資料（本票2張、身份證影本）1份│同編號8               │
├──┼───┼────────────────────┼───────────┤
│95  │ 2-9  │陳蕙怡身份證正本（Ｚ000000000）1張       │如前述四、沒收之(一)2。 │
├──┼───┼────────────────────┼───────────┤
│96  │ 2-10 │水源路45號討債標語單1張                 │同編號8               │
├──┼───┼────────────────────┼───────────┤
│97  │ 2-11 │NOKIA藍白色0000-000000 手機1支          │如前述四、沒收之(二)2。 │
│    │      ├────────────────────┤                      │
│    │      │G-PLUS白色雙卡0000 -000000、0000-000000 │                      │
│    │      │號1支                                   │                      │
│    │      ├────────────────────┤                      │
│    │      │NOKIA紅色空機（序號00000000000000 ）1支 │                      │
│    │      ├────────────────────┤                      │
│    │      │NOKIA黑色手機0000- 000000含SIM卡1 支    │                      │
├──┼───┼────────────────────┼───────────┤
│98  │ 2-13 │廣告刊登收據8張                         │同編號11              │
├──┼───┼────────────────────┼───────────┤
│99  │ 2-14 │被害人資料影本（熊宗正等人本票及證件影本│同編號8               │
│    │      │）23張                                  │                      │
├──┼───┼────────────────────┼───────────┤
│100 │ 2-15 │陳進吉郵局託收票據收據5張               │同編號8               │
├──┼───┼────────────────────┼───────────┤
│101 │ 2-16 │記帳手抄記事本1疊                       │同編號8               │
├──┼───┼────────────────────┼───────────┤
│102 │ 2-17 │郭惠青郵政跨行匯款申請書1張             │同編號8               │
├──┴───┴────────────────────┴───────────┤
│己、即起訴書附表八在廉政修臺中縣清水鎮○○路5號住處扣押                       │
├──┬───┬────────────────────┬───────────┤
│103 │5-1   │陳威宏身份證正本1張                     │同編號8               │
├──┼───┼────────────────────┼───────────┤
│104 │5-2   │陳威宏商業本票2張（面額3萬元）          │同編號8               │
├──┼───┼────────────────────┼───────────┤
│105 │5-3   │邱德姮借款契約書1份                     │同編號8               │
├──┼───┼────────────────────┼───────────┤
│106 │5-6   │空白分期清償協議書1批                   │同編號8               │
├──┼───┼────────────────────┼───────────┤
│107 │5-9   │空白催收委託書1批                       │同編號8               │
├──┼───┼────────────────────┼───────────┤
│108 │5-10  │空白委託書1批                           │同編號8               │
├──┼───┼────────────────────┼───────────┤
│109 │5-11  │空白清償證明書1批                       │同編號8               │
├──┼───┼────────────────────┼───────────┤
│110 │5-13  │電擊棒1支                               │同編號8               │
├──┼───┼────────────────────┼───────────┤
│111 │5-15  │蝴蝶刀1支                               │同編號8               │
├──┼───┼────────────────────┼───────────┤
│112 │5-16  │陳咨閔印章1個                           │被害人陳咨閔所有之物，│
│    │      │                                        │非被告所有供犯罪所用之│
│    │      │                                        │物。                  │
├──┼───┼────────────────────┼───────────┤
│113 │5-17  │黃坊菲、陳定璿本票影本1份（NO.579762 ） │如前述四、沒收之(一)2   │
├──┼───┼────────────────────┼───────────┤
│114 │5-18  │曾子豪支票影本1張（WG315101）           │同編號8               │
├──┼───┼────────────────────┼───────────┤
│115 │5-19  │江兆昌支票影本1批                       │同編號8               │
├──┼───┼────────────────────┼───────────┤
│116 │5-20  │李孟承本票影本1批                       │如前述四、沒收之(一)2   │
├──┼───┼────────────────────┼───────────┤
│117 │5-21  │林明慧本票影本1批（0000000）            │如前述四、沒收之(一)2   │
├──┼───┼────────────────────┼───────────┤
│118 │5-22  │陳淑敏本票影本（0000000）、曾鴻賓（身分 │同編號8               │
│    │      │證、健保卡）1批                         │                      │
├──┼───┼────────────────────┼───────────┤
│119 │5-23  │顏志成本票（0000000）、身份證、健保卡影 │同編號8               │
│    │      │本1批                                   │                      │
├──┼───┼────────────────────┼───────────┤
│120 │5-24  │馬玉欣本票（0000000）、身份證、健保卡影 │同編號8               │
│    │      │本1批                                   │                      │
├──┼───┼────────────────────┼───────────┤
│121 │5-25  │李家鈜本票（0000000）、身份證、健保卡影 │同編號8               │
│    │      │本1批                                   │                      │
├──┼───┼────────────────────┼───────────┤
│122 │5-26  │陳咨閔本票（597770）、身分證影本1批     │如前述四、沒收之(一)2   │
├──┼───┼────────────────────┼───────────┤
│123 │5-27  │李正仁本票（597768、597771）、身份證、駕│如前述四、沒收之(一)2   │
│    │      │照影本1批                               │                      │
├──┼───┼────────────────────┼───────────┤
│124 │5-28  │李塏蘋本票（WG0000000）、身份證、駕照影 │同編號8               │
│    │      │本1批                                   │                      │
├──┼───┼────────────────────┼───────────┤
│125 │5-29  │李益成本票影本（266994、669427、266943、│同編號8               │
│    │      │633225、240392、0000000、633224、0000000│                      │
│    │      │、240392、0000000、669186、0000000、6694│                      │
│    │      │36、0000000、669427）1批                │                      │
├──┼───┼────────────────────┼───────────┤
│126 │5-30  │李崑松本票（633216）、身份證影本1批     │同編號8               │
├──┼───┼────────────────────┼───────────┤
│127 │5-31  │陳捷羚本票（0000000）、身份證、健保卡影 │同編號8               │
│    │      │本1批                                   │                      │
├──┼───┼────────────────────┼───────────┤
│128 │5-32  │李文龍本票影本（0000000）1批            │同編號8               │
├──┼───┼────────────────────┼───────────┤
│129 │5-33  │陳其永本票(0000000)、身份證、駕照影本1批│同編號8               │
├──┼───┼────────────────────┼───────────┤
│130 │5-34  │林永吉本票影本（0000000）1批            │如前述四、沒收(一)2     │
├──┼───┼────────────────────┼───────────┤
│131 │5-35  │王建印借款合約書1張                     │同編號8               │
├──┼───┼────────────────────┼───────────┤
│132 │5-36  │陳梓源分期清償協議書1批                 │同編號8               │
├──┼───┼────────────────────┼───────────┤
│133 │5-37  │張耀中分期清償協議書1批                 │同編號8               │
├──┼───┼────────────────────┼───────────┤
│134 │5-38  │劉淑金讓渡書1張                         │同編號8               │
├──┼───┼────────────────────┼───────────┤
│135 │5-39  │劉俊中清償證明書1張                     │同編號8               │
├──┼───┼────────────────────┼───────────┤
│136 │5-40  │魏仁武借款合約書1張                     │同編號8               │
├──┼───┼────────────────────┼───────────┤
│137 │5-41  │陳威宏催收委託書1張                     │同編號8               │
├──┼───┼────────────────────┼───────────┤
│138 │5-42  │AU-7675汽車新領牌登記書1份              │同編號8               │
├──┼───┼────────────────────┼───────────┤
│139 │5-43  │鋁棒1支                                 │同編號8               │
├──┼───┼────────────────────┼───────────┤
│140 │5-44  │軟棍1支                                 │同編號8               │
├──┼───┼────────────────────┼───────────┤
│141 │5-45  │借款契約書（李家鋐）1張                 │同編號8               │
├──┼───┼────────────────────┼───────────┤
│142 │5-46  │和解書（李家鋐）1張                     │同編號8               │
├──┼───┼────────────────────┼───────────┤
│143 │5-47  │聲請撤回告訴狀（李家鋐）1張             │同編號8               │
├──┼───┼────────────────────┼───────────┤
│144 │5-48  │H2-0018自小客車（日產、墨綠）1輛（附鑰匙│係附表三編號2 所示被告│
│    │      │1支）                                   │廉政修購買供代步之用，│
│    │      │                                        │非供犯罪所用之物      │
├──┼───┼────────────────────┼───────────┤
│145 │5-49  │AU-7675自小客車（喜美、深藍色）1輛（附鑰│係附表三編號4 ，其餘同│
│    │      │匙1支）                                 │上                    │
├──┼───┼────────────────────┼───────────┤
│146 │5-房1 │DTV白色手機（含SIM卡2張）1支            │如前述四、沒收之(二)2   │
├──┼───┼────────────────────┼───────────┤
│147 │5-房2 │WINI紅色手機（含SIM卡1張）1支           │如前述四、沒收之(二)2   │
├──┼───┼────────────────────┼───────────┤
│148 │5-房3 │NOKIA黑色手機（含SIM卡1張）1支          │如前述四、沒收之(二)2   │
├──┼───┼────────────────────┼───────────┤
│149 │5-房4 │玩具手槍1支                             │同編號8               │
├──┼───┼────────────────────┼───────────┤
│150 │5-房5 │G-PLUS黑橘色手機（含SIM卡1張) 1支       │如前述四、沒收之(二)2   │
├──┼───┼────────────────────┼───────────┤
│151 │5-房6 │MASHIMOTO黑色手機（含SIM卡1張）1支      │如前述四、沒收之(二)2   │
├──┼───┼────────────────────┼───────────┤
│152 │5-房7 │NOKIA黑色手機（含SIM卡1張）1支          │如前述四、沒收之(二)2   │
├──┼───┼────────────────────┼───────────┤
│153 │5-房8 │李明泉（指印37000、2/8）1張             │同編號8               │
├──┼───┼────────────────────┼───────────┤
│154 │5-房9 │莊濬勳資料1張                           │同編號8               │
├──┼───┼────────────────────┼───────────┤
│155 │5-房10│李孟承資料（信封袋）1份                 │如前述四、沒收之(一)2   │
├──┼───┼────────────────────┼───────────┤
│156 │5-房11│李正仁資料（信封袋）1份                 │如前述四、沒收之(一)2   │
├──┼───┼────────────────────┼───────────┤
│157 │5-房12│被害人聯絡電話1本                       │同編號8               │
├──┼───┼────────────────────┼───────────┤
│158 │5-房13│被害人借款資料1本                       │同編號8               │
├──┼───┼────────────────────┼───────────┤
│159 │5-房15│本票（WG0000000、蔡明同、面額1萬元）1 張│同編號8               │
├──┼───┼────────────────────┼───────────┤
│160 │5-房16│中時快訊明細單1張                       │同編號8               │
├──┼───┼────────────────────┼───────────┤
│161 │5-房17│對帳表1張                               │同編號8               │
├──┼───┼────────────────────┼───────────┤
│162 │5-房22│吳明純（身份證、健保卡、本票0000000）1份│同編號8               │
├──┼───┼────────────────────┼───────────┤
│163 │5-房23│ANYCALL藍白色手機 (含SIM卡1張) 1支      │如前述四、沒收之(二)2   │
├──┼───┼────────────────────┼───────────┤
│164 │5-房24│王心龍印章1個                           │同編號8               │
├──┼───┼────────────────────┼───────────┤
│165 │5-房25│周資華資料影本（健保卡、身份證）1份     │如前述四、沒收之(一)2   │
├──┼───┼────────────────────┼───────────┤
│166 │5-房26│現金39700元                             │被告廉政修供稱該金額係│
│    │      │                                        │其結婚禮金（見本院卷二│
│    │      │                                        │第174頁），且無證據證 │
│    │      │                                        │明係本件重利罪所得之物│
│    │      │                                        │，不另予沒收。        │
├──┼───┼────────────────────┼───────────┤
│167 │5-房27│張琦惠身份證1張                         │同編號8               │
├──┼───┼────────────────────┼───────────┤
│168 │5-房28│廉永銘郵局儲金簿1本                     │同編號27              │
├──┼───┼────────────────────┼───────────┤
│169 │5-房29│廉安福郵局儲金簿1本                     │同編號27              │
├──┼───┼────────────────────┼───────────┤
│170 │5-房30│電擊棒1支                               │同編號8               │
├──┼───┼────────────────────┼───────────┤
│171 │5-房32│被害人借款資料1本                       │同編號8               │
├──┼───┼────────────────────┼───────────┤
│172 │5-房33│借款資料1本                             │同編號8               │
├──┼───┼────────────────────┼───────────┤
│173 │5-房34│聯絡簿1本                               │同編號8               │
├──┼───┼────────────────────┼───────────┤
│174 │5-房35│借放款記事簿1本                         │同編號8               │
├──┼───┼────────────────────┼───────────┤
│175 │5-房36│借放款記事簿1本                         │同編號8               │
├──┼───┼────────────────────┼───────────┤
│176 │5-房37│被害人聯絡電話1本                       │同編號8               │
├──┼───┼────────────────────┼───────────┤
│177 │5-房38│借放款資料1份                           │同編號8               │
├──┼───┼────────────────────┼───────────┤
│178 │5-房39│中打車牌號碼1張                         │同編號8               │
├──┼───┼────────────────────┼───────────┤
│179 │5-房40│汽車（5Q-9618王麒閎）買賣合約書1張      │同編號8               │
├──┼───┼────────────────────┼───────────┤
│180 │5-房41│林裕祥儲金簿及交易明細影本2張           │同編號8               │
├──┼───┼────────────────────┼───────────┤
│181 │5-房42│張琦惠手寫資料1張                       │同編號8               │
├──┼───┼────────────────────┼───────────┤
│182 │5-房43│廉政修房屋租賃契約書1份                 │同編號8               │
├──┼───┼────────────────────┼───────────┤
│183 │5-房44│鄒進國資料（身份證、健保卡）影本1張     │同編號8               │
├──┼───┼────────────────────┼───────────┤
│184 │5-房45│詹明通討債傳單1張                       │同編號8               │
├──┼───┼────────────────────┼───────────┤
│185 │5-房46│鄒進國身份證影本1張                     │同編號8               │
├──┼───┼────────────────────┼───────────┤
│186 │5-房47│手寫借款名冊1張                         │同編號8               │
├──┼───┼────────────────────┼───────────┤
│187 │5-房48│西瓜刀1支                               │同編號8               │
├──┼───┼────────────────────┼───────────┤
│188 │5-房49│聯絡簿1本                               │同編號8               │
├──┼───┼────────────────────┼───────────┤
│189 │5-房50│被害人借款名冊明細1本                   │同編號8               │
├──┼───┼────────────────────┼───────────┤
│190 │5-房51│手寫借款名冊明細資料1份                 │同編號8               │
├──┼───┼────────────────────┼───────────┤
│191 │5-房52│借款名冊明細1本                         │同編號8               │
├──┼───┼────────────────────┼───────────┤
│192 │5-房53│手寫借款明細1本                         │同編號8               │
├──┼───┼────────────────────┼───────────┤
│193 │5-房54│借款明細1本                             │同編號8               │
├──┼───┼────────────────────┼───────────┤
│194 │5-房56│廣告費收據5張                           │同編號11              │
├──┼───┼────────────────────┼───────────┤
│195 │5-房57│廉政修檳榔攤讓渡證書1張                 │同編號8               │
├──┼───┼────────────────────┼───────────┤
│196 │5-房58│曾鴻璸身份證影本1張                     │同編號8               │
├──┼───┼────────────────────┼───────────┤
│197 │5-房59│馬玉欣身份證影本2張                     │同編號8               │
├──┼───┼────────────────────┼───────────┤
│198 │5-房61│空白切結書1張                           │同編號8               │
├──┼───┼────────────────────┼───────────┤
│199 │5-房63│借款資料3張                             │同編號8               │
└──┴───┴────────────────────┴───────────┘

司法院資訊處製作；財團法人民間司法改革基金會備份。
